SET UTF-8
TRY оаниітврсулдкмпяьзчбегхшжєйїцюфщґОАНИІТВРСУЛДКМПЯЬЗЧБЕГХШЖЄЙЇЦЮФЩҐ-'
MAP 1
MAP гґ
WORDCHARS -ʼ'`
BREAK 1
BREAK -
IGNORE ́
ICONV 64
ICONV ʼ '
ICONV ’ '
ICONV a 0
ICONV b 0
ICONV c 0
ICONV d 0
ICONV e 0
ICONV f 0
ICONV g 0
ICONV h 0
ICONV i 0
ICONV j 0
ICONV k 0
ICONV l 0
ICONV m 0
ICONV n 0
ICONV o 0
ICONV p 0
ICONV q 0
ICONV r 0
ICONV s 0
ICONV t 0
ICONV u 0
ICONV v 0
ICONV x 0
ICONV w 0
ICONV y 0
ICONV z 0
ICONV A 0
ICONV B 0
ICONV C 0
ICONV D 0
ICONV E 0
ICONV F 0
ICONV G 0
ICONV H 0
ICONV I 0
ICONV J 0
ICONV K 0
ICONV L 0
ICONV M 0
ICONV N 0
ICONV O 0
ICONV P 0
ICONV Q 0
ICONV R 0
ICONV S 0
ICONV T 0
ICONV U 0
ICONV V 0
ICONV X 0
ICONV W 0
ICONV Y 0
ICONV Z 0
ICONV é 0
ICONV ô 0
ICONV ï 0
ICONV ü 0
ICONV ç 0
ICONV ñ 0
ICONV ß 0
ICONV ë 0
ICONV ä 0
ICONV ö 0

SFX ! Y 3
SFX ! ь е ь
SFX ! 0 е [бм]
SFX ! 0 е [вжрфчшщ]
SFX " Y 28
SFX " елець ільця елець
SFX " день ня день
SFX " тень ня тень
SFX " 0 я [аиуео]р
SFX " 0 а яр
SFX " оєць ійця боєць
SFX " осен існа осен
SFX " ьок ка рьок
SFX " вець евця [^аеєиіїоуюяг]вець
SFX " нець енця [^аеєиіїоуюяг]нець
SFX " рець ерця [^аеєиіїоуюяг]рець
SFX " евець івця евець
SFX " едець ідця едець
SFX " енець інця енець
SFX " епець іпця епець
SFX " ерець ірця ерець
SFX " овець івця овець
SFX " одець ідця одець
SFX " онець інця онець
SFX " опець іпця опець
SFX " орець ірця орець
SFX " елок ілка елок
SFX " овок івка овок
SFX " ід ьода лід
SFX " іл ьола ліл
SFX " ін ьона лін
SFX " ір ьора лір
SFX " іт ьота літ
SFX $ Y 26
SFX $ 0 і [жчшщ]
SFX $ ьо і ьо
SFX $ ьо ів ьо
SFX $ ьо ям ьо
SFX $ ьо ями ьо
SFX $ ьо ях ьо
SFX $ о и [^ь]о
SFX $ о ів [^ь]о
SFX $ о ам [^ь]о
SFX $ о ами [^ь]о
SFX $ о ах [^ь]о
SFX $ й ї й
SFX $ й їв й
SFX $ й ям й
SFX $ й ями й
SFX $ й ях й
SFX $ 0 ів [^аєиіїйоуьюя]
SFX $ 0 ам [^аєиіїйоуьюя]
SFX $ 0 ами [^аєиіїйоуьюя]
SFX $ 0 ах [^аєиіїйоуьюя]
SFX $ ь і ь
SFX $ ь ів ь
SFX $ ь ям ь
SFX $ ь ями ь
SFX $ ь ях ь
SFX $ 0 и [^аєиіїйоуьюяжчшщ]
SFX % Y 22
SFX % кка цці кка
SFX % а і [жчшщ]а
SFX % а ею [жчшщ]а
SFX % ха сі ха
SFX % я і [^іІйеиаоу'ь]я
SFX % я ею [^іІйеиаоу'ь]я
SFX % а и [^жчшщ]а
SFX % а ою [^жчшщ]а
SFX % я ю я
SFX % а у а
SFX % А У А
SFX % А И А
SFX % А ОЮ А
SFX % я ї ['ьйіІеиаоу]я
SFX % я єю ['ьйіІеиаоу]я
SFX % а і [^гГґкхжчшщ]а
SFX % га зі га
SFX % Га Зі Га
SFX % ГА ЗІ ГА
SFX % ґа зі ґа
SFX % ґа дзі ґа
SFX % ка ці [^к]ка
SFX & Y 2
SFX & е і ще
SFX & е ею ще
SFX ' Y 1
SFX ' ти но ти
SFX ( Y 125
SFX ( день ні день
SFX ( тень ні тень
SFX ( день нів день
SFX ( тень нів тень
SFX ( день ням день
SFX ( тень ням тень
SFX ( день нями день
SFX ( тень нями тень
SFX ( день нях день
SFX ( тень нях тень
SFX ( 0 і яр
SFX ( 0 ів яр
SFX ( 0 ам яр
SFX ( 0 ами яр
SFX ( 0 ах яр
SFX ( оєць ійці оєць
SFX ( оєць ійців боєць
SFX ( оєць ійцям боєць
SFX ( оєць ійцями боєць
SFX ( оєць ійцях боєць
SFX ( ьок ки рьок
SFX ( ьок ків рьок
SFX ( ьок кам рьок
SFX ( ьок ками рьок
SFX ( ьок ках рьок
SFX ( 0 і [аеиоу]р
SFX ( 0 ів [аеиоу]р
SFX ( 0 ям [аеиоу]р
SFX ( 0 ями [аеиоу]р
SFX ( 0 ях [аеиоу]р
SFX ( евець івці евець
SFX ( едець ідці едець
SFX ( енець інці енець
SFX ( епець іпці епець
SFX ( ерець ірці ерець
SFX ( овець івці овець
SFX ( одець ідці одець
SFX ( онець інці онець
SFX ( опець іпці опець
SFX ( орець ірці орець
SFX ( евець івців евець
SFX ( едець ідців едець
SFX ( енець інців енець
SFX ( епець іпців епець
SFX ( ерець ірців ерець
SFX ( овець івців овець
SFX ( одець ідців одець
SFX ( онець інців онець
SFX ( опець іпців опець
SFX ( орець ірців орець
SFX ( евець івцям евець
SFX ( едець ідцям едець
SFX ( енець інцям енець
SFX ( епець іпцям епець
SFX ( ерець ірцям ерець
SFX ( овець івцям овець
SFX ( одець ідцям одець
SFX ( онець інцям онець
SFX ( опець іпцям опець
SFX ( орець ірцям орець
SFX ( евець івцями евець
SFX ( едець ідцями едець
SFX ( енець інцями енець
SFX ( епець іпцями епець
SFX ( ерець ірцями ерець
SFX ( овець івцями овець
SFX ( одець ідцями одець
SFX ( онець інцями онець
SFX ( опець іпцями опець
SFX ( орець ірцями орець
SFX ( евець івцях евець
SFX ( едець ідцях едець
SFX ( енець інцях енець
SFX ( епець іпцях епець
SFX ( ерець ірцях ерець
SFX ( овець івцях овець
SFX ( одець ідцях одець
SFX ( онець інцях онець
SFX ( опець іпцях опець
SFX ( орець ірцях орець
SFX ( елок ілки елок
SFX ( елок ілків елок
SFX ( елок ілкам елок
SFX ( елок ілками елок
SFX ( елок ілках елок
SFX ( вець евці [^аеєиіїоуюягр]вець
SFX ( нець енці [^аеєиіїоуюягр]нець
SFX ( рець ерці [^аеєиіїоуюягр]рець
SFX ( вець евців [^аеєиіїоуюягр]вець
SFX ( нець енців [^аеєиіїоуюягр]нець
SFX ( рець ерців [^аеєиіїоуюягр]рець
SFX ( вець евцям [^аеєиіїоуюягр]вець
SFX ( нець енцям [^аеєиіїоуюягр]нець
SFX ( рець ерцям [^аеєиіїоуюягр]рець
SFX ( вець евцями [^аеєиіїоуюягр]вець
SFX ( нець енцями [^аеєиіїоуюягр]нець
SFX ( рець ерцями [^аеєиіїоуюягр]рець
SFX ( вець евцях [^аеєиіїоуюягр]вець
SFX ( нець енцях [^аеєиіїоуюягр]нець
SFX ( рець ерцях [^аеєиіїоуюягр]рець
SFX ( ід ьоди лід
SFX ( іл ьоли ліл
SFX ( ін ьони лін
SFX ( ір ьори лір
SFX ( іт ьоти літ
SFX ( ід ьодів лід
SFX ( іл ьолів ліл
SFX ( ін ьонів лін
SFX ( ір ьорів лір
SFX ( іт ьотів літ
SFX ( ід ьодам лід
SFX ( іл ьолам ліл
SFX ( ін ьонам лін
SFX ( ір ьорам лір
SFX ( іт ьотам літ
SFX ( ід ьодами лід
SFX ( іл ьолами ліл
SFX ( ін ьонами лін
SFX ( ір ьорами лір
SFX ( іт ьотами літ
SFX ( ід ьодах лід
SFX ( іл ьолах ліл
SFX ( ін ьонах лін
SFX ( ір ьорах лір
SFX ( іт ьотах літ
SFX ) Y 3
SFX ) ік оці ік
SFX ) іг озі іг
SFX ) іґ озі іґ
SFX * Y 6
SFX * атися учись жатися
SFX * атися учися жатися ###
SFX * стися дучись ястися
SFX * стися дучися ястися ###
SFX * ати учи жати
SFX * сти дучи ясти
SFX + Y 4
SFX + їй йо їй
SFX + ій ьо ій
SFX + ий о [^жчшщ]ий
SFX + ий е [жчшщ]ий
SFX , Y 5
SFX , г зі [гґ]
SFX , г зів [гґ]
SFX , г зям [гґ]
SFX , г зями [гґ]
SFX , г зях [гґ]
SFX - Y 17
SFX - 0 ей [жчшщ]
SFX - 0 ам [жчшщ]
SFX - 0 ами [жчшщ]
SFX - 0 ах [жчшщ]
SFX - 0 ей [ау]р
SFX - 0 ям [ау]р
SFX - 0 ями [ау]р
SFX - 0 ях [ау]р
SFX - 0 і [вф]
SFX - 0 ей [вф]
SFX - 0 ям [вф]
SFX - 0 ями [вф]
SFX - 0 ях [вф]
SFX - ь ей ь
SFX - ь ям ь
SFX - ь ями ь
SFX - ь ях ь
SFX . Y 113
SFX . ій ою ій
SFX . ій оєві ій
SFX . ій оєм ій
SFX . ій ої ій
SFX . іб обі .іб
SFX . ів ові .ів
SFX . ід оді .ід
SFX . іж ожі .іж
SFX . із озі .із
SFX . ім омі .ім
SFX . ін оні .ін
SFX . іп опі .іп
SFX . ір орі .ір
SFX . іс осі .іс
SFX . іт оті .іт
SFX . іш оші .іш
SFX . ізд озді ізд
SFX . ізт озті ізт
SFX . ірд орді ірд
SFX . ірт орті ірт
SFX . ісд осді ісд
SFX . іст ості іст
SFX . ізд озду ізд
SFX . ізк озку ізк
SFX . ізт озту ізт
SFX . ірд орду ірд
SFX . ірк орку ірк
SFX . ірт орту ірт
SFX . ісд осду ісд
SFX . іск оску іск
SFX . іст осту іст
SFX . ізд оздові ізд
SFX . ізк озкові ізк
SFX . ізт озтові ізт
SFX . ірд ордові ірд
SFX . ірк оркові ірк
SFX . ірт ортові ірт
SFX . ісд осдові ісд
SFX . іск оскові іск
SFX . іст остові іст
SFX . ізд оздом ізд
SFX . ізк озком ізк
SFX . ізт озтом ізт
SFX . ірд ордом ірд
SFX . ірк орком ірк
SFX . ірт ортом ірт
SFX . ісд осдом ісд
SFX . іск оском іск
SFX . іст остом іст
SFX . іб обові іб
SFX . ід одові ід
SFX . іг огові іг
SFX . із озові із
SFX . ік окові ік
SFX . іл олові іл
SFX . ім омові ім
SFX . ін онові ін
SFX . іп опові іп
SFX . ір орові ір
SFX . іс осові іс
SFX . іт отові іт
SFX . ік оці потік
SFX . іж ожу іж
SFX . іш ошу іш
SFX . іж ожем іж
SFX . іш ошем іш
SFX . іж ожеві іж
SFX . іш ошеві іш
SFX . інь оню інь
SFX . інь оневі інь
SFX . інь онем інь
SFX . інь оні інь
SFX . іль олю іль
SFX . іль олеві іль
SFX . іль олем іль
SFX . іль олі іль
SFX . іб обу іб
SFX . ів ову ів
SFX . ід оду ід
SFX . іг огу іг
SFX . із озу із
SFX . ік оку ік
SFX . іл олу іл
SFX . ім ому ім
SFX . ін ону ін
SFX . іп опу іп
SFX . ір ору ір
SFX . іс осу іс
SFX . іт оту іт
SFX . іч очу іч
SFX . іб обом іб
SFX . ів овом ів
SFX . ід одом ід
SFX . іг огом іг
SFX . із озом із
SFX . ік оком ік
SFX . іл олом іл
SFX . ім омом ім
SFX . ін оном ін
SFX . іп опом іп
SFX . ір ором ір
SFX . іс осом іс
SFX . іт отом іт
SFX . іч очом іч
SFX . ік оці стік
SFX . івш овшу івш
SFX . івш овшеві івш
SFX . івш овшем івш
SFX . івш овші івш
SFX . ість остю ість
SFX . ість остеві ість
SFX . ість остем ість
SFX . ість ості ість
SFX 0 Y 5
SFX 0 е а ще
SFX 0 е 0 ще
SFX 0 е ам ще
SFX 0 е ами ще
SFX 0 е ах ще
SFX 1 Y 26
SFX 1 ьо я ьо
SFX 1 ьо ю ьо
SFX 1 ьо еві ьо
SFX 1 ьо ем ьо
SFX 1 ьо і ьо
SFX 1 0 еві [жчшщ]
SFX 1 0 ем [жчшщ]
SFX 1 о е ло
SFX 1 о і [^гкь]о
SFX 1 о а [^ь]о
SFX 1 о у [^ь]о
SFX 1 о ові [^ь]о
SFX 1 о ом [^ь]о
SFX 1 й ю й
SFX 1 й єві й
SFX 1 й єм й
SFX 1 й ї й
SFX 1 0 ові [^аеєиійоуьюяжчшщ]
SFX 1 0 ом [^аеєиійоуьюяжчшщ]
SFX 1 0 і [^аеєиійоуьюягґкх]
SFX 1 0 у [^аеєиійоуьюя]
SFX 1 ь ю ь
SFX 1 ь еві ь
SFX 1 ь ем ь
SFX 1 ь і ь
SFX 1 о у [^лрь]о
SFX 2 Y 62
SFX 2 іб ебу іб
SFX 2 іл елу іл
SFX 2 ін ену ін
SFX 2 іп епу іп
SFX 2 ір еру ір
SFX 2 іс есу іс
SFX 2 іт ету іт
SFX 2 іб ебові іб
SFX 2 іл елові іл
SFX 2 ін енові ін
SFX 2 іп епові іп
SFX 2 ір ерові ір
SFX 2 іс есові іс
SFX 2 іт етові іт
SFX 2 іб ебом іб
SFX 2 іл елом іл
SFX 2 ін еном ін
SFX 2 іп епом іп
SFX 2 ір ером ір
SFX 2 іс есом іс
SFX 2 іт етом іт
SFX 2 іб ебі іб
SFX 2 іл елі іл
SFX 2 ін ені ін
SFX 2 іп епі іп
SFX 2 ір ері ір
SFX 2 іс есі іс
SFX 2 іт еті іт
SFX 2 ій ею ій
SFX 2 ій еєві ій
SFX 2 ій еєм ій
SFX 2 ій еї ій
SFX 2 ідь едю ідь
SFX 2 іль елю іль
SFX 2 інь еню інь
SFX 2 ідь едеві ідь
SFX 2 іль елеві іль
SFX 2 інь еневі інь
SFX 2 ідь едем ідь
SFX 2 іль елем іль
SFX 2 інь енем інь
SFX 2 ідь еді ідь
SFX 2 іль елі іль
SFX 2 інь ені інь
SFX 2 іж ежу іж
SFX 2 іш ешу іш
SFX 2 іж ежеві іж
SFX 2 іш ешеві іш
SFX 2 іж ежем іж
SFX 2 іш ешем іш
SFX 2 іж ежі іж
SFX 2 іш еші іш
SFX 2 їв єву їв
SFX 2 їв євом їв
SFX 2 їв єві їв
SFX 2 ів еву ів
SFX 2 ів евом ів
SFX 2 ів еві ів
SFX 2 іг егу іг
SFX 2 іг егові іг
SFX 2 іг егом іг
SFX 2 іг езі іг
SFX 3 Y 110
SFX 3 ов ву ов
SFX 3 ок ку ок
SFX 3 ол лу ол
SFX 3 ом му ом
SFX 3 он ну он
SFX 3 ор ру ор
SFX 3 ов вом ов
SFX 3 ок ком ок
SFX 3 ол лом ол
SFX 3 ом мом ом
SFX 3 он ном он
SFX 3 ор ром ор
SFX 3 ей 'ю ей
SFX 3 ей 'єві ей
SFX 3 ей 'єм ей
SFX 3 ей 'ї ей
SFX 3 ок кові ок
SFX 3 ол лові ол
SFX 3 ом мові ом
SFX 3 он нові он
SFX 3 ор рові ор
SFX 3 ов ві ов
SFX 3 ол лі ол
SFX 3 ом мі ом
SFX 3 он ні он
SFX 3 ор рі ор
SFX 3 ень ьню лень
SFX 3 ець ьцю лець
SFX 3 ень ьневі лень
SFX 3 ець ьцеві лець
SFX 3 ень ьнем лень
SFX 3 ець ьцем лець
SFX 3 ень ьні лень
SFX 3 ець ьці лець
SFX 3 єць йцю єць
SFX 3 єць йцеві єць
SFX 3 єць йцем єць
SFX 3 єць йці єць
SFX 3 ел лу ел
SFX 3 ем му ем
SFX 3 ен ну ен
SFX 3 ер ру ер
SFX 3 ес су ес
SFX 3 ет ту ет
SFX 3 ел лові ел
SFX 3 ем мові ем
SFX 3 ен нові ен
SFX 3 ер рові ер
SFX 3 ес сові ес
SFX 3 ет тові ет
SFX 3 ел лом ел
SFX 3 ем мом ем
SFX 3 ен ном ен
SFX 3 ер ром ер
SFX 3 ес сом ес
SFX 3 ет том ет
SFX 3 ел лі ел
SFX 3 ем мі ем
SFX 3 ен ні ен
SFX 3 ер рі ер
SFX 3 ес сі ес
SFX 3 ет ті ет
SFX 3 іль лю [^л]іль
SFX 3 інь ню [^л]інь
SFX 3 іть тю [^л]іть
SFX 3 іць цю [^л]іць
SFX 3 ель лю [^л]ель
SFX 3 ень ню [^л]ень
SFX 3 еть тю [^л]еть
SFX 3 ець цю [^л]ець
SFX 3 оль лю [^л]оль
SFX 3 онь ню [^л]онь
SFX 3 оть тю [^л]оть
SFX 3 оць цю [^л]оць
SFX 3 іль леві [^л]іль
SFX 3 інь неві [^л]інь
SFX 3 іть теві [^л]іть
SFX 3 іць цеві [^л]іць
SFX 3 ель леві [^л]ель
SFX 3 ень неві [^л]ень
SFX 3 еть теві [^л]еть
SFX 3 ець цеві [^л]ець
SFX 3 оль леві [^л]оль
SFX 3 онь неві [^л]онь
SFX 3 оть теві [^л]оть
SFX 3 оць цеві [^л]оць
SFX 3 іль лем [^л]іль
SFX 3 інь нем [^л]інь
SFX 3 іть тем [^л]іть
SFX 3 іць цем [^л]іць
SFX 3 ель лем [^л]ель
SFX 3 ень нем [^л]ень
SFX 3 еть тем [^л]еть
SFX 3 ець цем [^л]ець
SFX 3 оль лем [^л]оль
SFX 3 онь нем [^л]онь
SFX 3 оть тем [^л]оть
SFX 3 оць цем [^л]оць
SFX 3 іль лі [^л]іль
SFX 3 інь ні [^л]інь
SFX 3 іть ті [^л]іть
SFX 3 іць ці [^л]іць
SFX 3 ель лі [^л]ель
SFX 3 ень ні [^л]ень
SFX 3 еть ті [^л]еть
SFX 3 ець ці [^л]ець
SFX 3 оль лі [^л]оль
SFX 3 онь ні [^л]онь
SFX 3 оть ті [^л]оть
SFX 3 оць ці [^л]оць
SFX 4 Y 109
SFX 4 елець ільцю елець
SFX 4 елець ільцеві елець
SFX 4 елець ільцем елець
SFX 4 елець ільці елець
SFX 4 0 у яр
SFX 4 0 еві яр
SFX 4 0 ем яр
SFX 4 0 і яр
SFX 4 вець евцю [^аеєиіїоуюя]вець
SFX 4 нець енцю [^аеєиіїоуюя]нець
SFX 4 рець ерцю [^аеєиіїоуюя]рець
SFX 4 вець евцеві [^аеєиіїоуюя]вець
SFX 4 нець енцеві [^аеєиіїоуюя]нець
SFX 4 рець ерцеві [^аеєиіїоуюя]рець
SFX 4 вець евцем [^аеєиіїоуюя]вець
SFX 4 нець енцем [^аеєиіїоуюя]нець
SFX 4 рець ерцем [^аеєиіїоуюя]рець
SFX 4 вець евці [^аеєиіїоуюя]вець
SFX 4 нець енці [^аеєиіїоуюя]нець
SFX 4 рець ерці [^аеєиіїоуюя]рець
SFX 4 оєць ійцю боєць
SFX 4 оєць ійцеві боєць
SFX 4 оєць ійці боєць
SFX 4 оєць ійцем боєць
SFX 4 осен існу осен
SFX 4 осен існові осен
SFX 4 осен існі осен
SFX 4 осен існом осен
SFX 4 ьок ку рьок
SFX 4 ьок кові рьок
SFX 4 ьок ком рьок
SFX 4 0 ю [аеиоу]р
SFX 4 0 еві [аеиоу]р
SFX 4 0 ем [аеиоу]р
SFX 4 0 і [аеиоу]р
SFX 4 евець івцю евець
SFX 4 едець ідцю едець
SFX 4 енець інцю енець
SFX 4 епець іпцю епець
SFX 4 ерець ірцю ерець
SFX 4 овець івцю овець
SFX 4 одець ідцю одець
SFX 4 онець інцю онець
SFX 4 опець іпцю опець
SFX 4 орець ірцю орець
SFX 4 евець івцеві евець
SFX 4 едець ідцеві едець
SFX 4 енець інцеві енець
SFX 4 епець іпцеві епець
SFX 4 ерець ірцеві ерець
SFX 4 овець івцеві овець
SFX 4 одець ідцеві одець
SFX 4 онець інцеві онець
SFX 4 опець іпцеві опець
SFX 4 орець ірцеві орець
SFX 4 евець івцем евець
SFX 4 едець ідцем едець
SFX 4 енець інцем енець
SFX 4 епець іпцем епець
SFX 4 ерець ірцем ерець
SFX 4 овець івцем овець
SFX 4 одець ідцем одець
SFX 4 онець інцем онець
SFX 4 опець іпцем опець
SFX 4 орець ірцем орець
SFX 4 евець івці евець
SFX 4 едець ідці едець
SFX 4 енець інці енець
SFX 4 епець іпці епець
SFX 4 ерець ірці ерець
SFX 4 овець івці овець
SFX 4 одець ідці одець
SFX 4 онець інці онець
SFX 4 опець іпці опець
SFX 4 орець ірці орець
SFX 4 тень ню тень
SFX 4 день ню день
SFX 4 тень неві тень
SFX 4 день неві день
SFX 4 тень ні тень
SFX 4 день ні день
SFX 4 тень нем тень
SFX 4 день нем день
SFX 4 елок ілку елок
SFX 4 елок ілкові елок
SFX 4 елок ілком елок
SFX 4 овок івку овок
SFX 4 овок івкові овок
SFX 4 овок івком овок
SFX 4 ід ьоду лід
SFX 4 іл ьолу ліл
SFX 4 ін ьону лін
SFX 4 ір ьору лір
SFX 4 іт ьоту літ
SFX 4 ід ьодові лід
SFX 4 іл ьолові ліл
SFX 4 ін ьонові лін
SFX 4 ір ьорові лір
SFX 4 іт ьотові літ
SFX 4 ід ьодом лід
SFX 4 іл ьолом ліл
SFX 4 ін ьоном лін
SFX 4 ір ьором лір
SFX 4 іт ьотом літ
SFX 4 ід ьоді лід
SFX 4 іл ьолі ліл
SFX 4 ін ьоні лін
SFX 4 ір ьорі лір
SFX 4 іт ьоті літ
SFX 5 Y 9
SFX 5 іти учи діти
SFX 5 лати телючи слати
SFX 5 итися 'ючись [бвп]итися
SFX 5 итися 'ючися [бвп]итися ###
SFX 5 ити 'ючи [бвп]ити
SFX 5 ітися учись дітися
SFX 5 ітися учися дітися ###
SFX 5 латися телючись слатися
SFX 5 латися телючися слатися ###
SFX 6 Y 31
SFX 6 ік оче ік
SFX 6 іб обе іб
SFX 6 ів ове ів
SFX 6 ід оде ід
SFX 6 іж оже іж
SFX 6 із озе із
SFX 6 іл оле іл
SFX 6 ім оме ім
SFX 6 ін оне ін
SFX 6 іп опе іп
SFX 6 ір оре ір
SFX 6 іс осе іс
SFX 6 іт оте іт
SFX 6 іш оше іш
SFX 6 івд овде івд
SFX 6 івк овке івк
SFX 6 івт овте івт
SFX 6 івш овше івш
SFX 6 ізд озде ізд
SFX 6 ізк озке ізк
SFX 6 ізт озте ізт
SFX 6 ізш озше ізш
SFX 6 ірд орде ірд
SFX 6 ірк орке ірк
SFX 6 ірт орте ірт
SFX 6 ірш орше ірш
SFX 6 ісд осде ісд
SFX 6 іск оске іск
SFX 6 іст осте іст
SFX 6 ісш осше ісш
SFX 6 іг оже іг
SFX 7 Y 10
SFX 7 н 0 ин
SFX 7 ин 0 ин
SFX 7 ин ам ин
SFX 7 ин ами ин
SFX 7 ин ах ин
SFX 7 0 и ан
SFX 7 0 0 ан
SFX 7 0 ам ан
SFX 7 0 ами ан
SFX 7 0 ах ан
SFX 8 Y 10
SFX 8 ати и [^т]ати
SFX 8 ати імо [^т]ати
SFX 8 ати ім [^т]ати
SFX 8 ати іть [^т]ати
SFX 8 атися ися [^т]атися
SFX 8 атися ись [^т]атися
SFX 8 атися імося [^т]атися
SFX 8 атися імось [^т]атися
SFX 8 атися імся [^т]атися
SFX 8 атися іться [^т]атися
SFX 9 Y 10
SFX 9 а и а
SFX 9 я ей ля
SFX 9 ірня ерень ірня
SFX 9 шка щок ка
SFX 9 ня ень хня
SFX 9 0 м [ая]
SFX 9 0 ми [ая]
SFX 9 0 х [ая]
SFX 9 га ог га
SFX 9 я і я
SFX : Y 3
SFX : й я й
SFX : ь я ь
SFX : 0 а [^аєиійоуьюя]
SFX ; Y 18
SFX ; я і [^аеиійоу'ь]я
SFX ; ля ь роділля
SFX ; я ь рля
SFX ; я ь [^тс]тя
SFX ; а і [жчшщ]а
SFX ; я ь [аеєиіїоуюяОАЮ]ня
SFX ; я ь [аеєиіїоуюядскОАЮ]ля
SFX ; а и [^жчшщ]а
SFX ; я ь [^о]стя
SFX ; я 0 ря
SFX ; я ї [аеиійоу'ь]я
SFX ; а 0 а
SFX ; йя й йя
SFX ; я ь [дцсз]я
SFX ; 0 м [ая]
SFX ; 0 ми [ая]
SFX ; 0 х [ая]
SFX ; я й [іеиаоу]я
SFX < Y 56
SFX < я і [^аеиійоу'ь]я
SFX < ья ей ья
SFX < ья ій ья
SFX < а і [жчшщ]а
SFX < а ей [жчшщ]а
SFX < ця ець ця
SFX < оба іб оба
SFX < ова ів ова
SFX < ога іг ога
SFX < ода ід ода
SFX < ока ік ока
SFX < ола іл ола
SFX < она ін она
SFX < опа іп опа
SFX < ора ір ора
SFX < оса іс оса
SFX < ота іт ота
SFX < оха іх оха
SFX < ра ер [бт]ра
SFX < 'я ей м'я
SFX < а и [^жчшщ]а
SFX < га іг рга
SFX < ьоза із ьоза
SFX < ма ом ьма
SFX < йня єнь [^і]йня
SFX < ра ор [^бот]ра
SFX < на ен [вжмс]на
SFX < ла ел [ст]ла
SFX < 0 м [ая]
SFX < 0 ми [ая]
SFX < 0 х [ая]
SFX < я ей адя
SFX < оря ір оря
SFX < ма ем [чр]ма
SFX < еза із еза
SFX < дя ей ддя
SFX < тя ей ття
SFX < еда ід еда
SFX < ня онь [кх]ня
SFX < та іт хта
SFX < та от хта
SFX < оза із [^ь]оза
SFX < ва ов [^о]ва
SFX < я ей рзя
SFX < йня єнь [влр]ійня
SFX < я ей [^т]тя
SFX < ьня ень ьня
SFX < я ї [аеиійоу'ь]я
SFX < я ей [еи][лн]я
SFX < на ен озна
SFX < ійня оєнь [^влр]ійня
SFX < ля ель [^аеєиіїоуюяклс]ля
SFX < ня ень [^аеєиіїйоуюякнхь]ня
SFX < ка ок [^аеєиіїоуюя]ка
SFX < ійна оєн ійна
SFX < ля ей лля
SFX = Y 1
SFX = сти дено сти
SFX ? Y 14
SFX ? ідь едя ідь
SFX ? іль еля іль
SFX ? інь еня інь
SFX ? іб еба іб
SFX ? ів ева ів
SFX ? іг ега іг
SFX ? іж ежа іж
SFX ? ін ена ін
SFX ? іп епа іп
SFX ? ір ера ір
SFX ? іс еса іс
SFX ? іт ета іт
SFX ? іш еша іш
SFX ? їв єва їв
SFX @ Y 10
SFX @ іж оже іж
SFX @ іч оче [мн]іч
SFX @ ь е [^їі]сть
SFX @ іш оше іш
SFX @ іч ече [^мн]іч
SFX @ ісль осле ісль
SFX @ ісь есе осінь
SFX @ івь еве овінь
SFX @ ість осте ість
SFX @ їсть йосте їсть
SFX A Y 9
SFX A оїти ій оїти
SFX A оїти іймо оїти
SFX A оїти ійте оїти
SFX A оїтися ійся оїтися
SFX A оїтися ійсь оїтися
SFX A оїтися іймося оїтися
SFX A оїтися іймось оїтися
SFX A оїтися ійтеся оїтися
SFX A оїтися ійтесь оїтися
SFX B Y 5
SFX B 0 і [аеиіоуя]р
SFX B 0 ів [аеиіоуя]р
SFX B 0 ам [аеиіоуя]р
SFX B 0 ами [аеиіоуя]р
SFX B 0 ах [аеиіоуя]р
SFX C Y 25
SFX C іж ожі іж
SFX C 0 жю іж
SFX C іч ечі [^нм]іч
SFX C іць оці іць
SFX C ь цю іць
SFX C іть оті іть
SFX C ь тю іть
SFX C ь і [^їі]сть
SFX C ь и [^їі]сть
SFX C іч очі [мн]іч
SFX C 0 чю іч
SFX C іш оші іш
SFX C 0 шю іш
SFX C ісль ослі ісль
SFX C інь оні інь
SFX C ь ню інь
SFX C іль олі іль
SFX C ь лю іль
SFX C ість ості ість
SFX C ість ости ість
SFX C ь ю с[лт]ь
SFX C їсть йості їсть
SFX C їсть йости їсть
SFX C ідь оді ідь
SFX C ь дю ідь
SFX D Y 38
SFX D н нові їн
SFX D ів ова [^жчшщ]ів
SFX D ів ову [^жчшщ]ів
SFX D ів овим [^жчшщ]ів
SFX D ів ові [^жчшщ]ів
SFX D ів ове [^жчшщ]ів
SFX D ів іва [^жчшщ]ів
SFX D ів іву [^жчшщ]ів
SFX D ів івим [^жчшщ]ів
SFX D ів іві [^жчшщ]ів
SFX D ів іве [^жчшщ]ів
SFX D н на [иії]н
SFX D н ну [иії]н
SFX D н ним [иії]н
SFX D н ні [иії]н
SFX D н не [иії]н
SFX D н ної [иії]н
SFX D н ній [иії]н
SFX D н ною [иії]н
SFX D н ни [иії]н
SFX D н них [иії]н
SFX D н ними [иії]н
SFX D ой ого ой
SFX D ой ому ой
SFX D ой им ой
SFX D ой ім ой
SFX D в ва [оеє]в
SFX D в ву [оеє]в
SFX D в вим [оеє]в
SFX D в ві [оеє]в
SFX D в ве [оеє]в
SFX D в вої [оеє]в
SFX D в вій [оеє]в
SFX D в вою [оеє]в
SFX D в ви [оеє]в
SFX D в вих [оеє]в
SFX D в вими [оеє]в
SFX D н нові шин
SFX E Y 19
SFX E ь зю [аоуеиіяюєї]зь
SFX E 0 шю [аоуеиіяюєї]ш
SFX E 0 і [жчшщр]
SFX E 0 чю [аоуеиіяюєї]ч
SFX E ь лю [аоуеиіяюєї]ль
SFX E ь ню [аоуеиіяюєї]нь
SFX E 0 і [^ії][бвфм]
SFX E 0 'ю [^ії][бвфм]
SFX E 0 ю щ
SFX E ь и [^аоуеиіяюєї]ть
SFX E ь і ь
SFX E 0 ю [^аоуеиіяюєї][жчш]
SFX E ь дю [аоуеиіяюєї]дь
SFX E 0 'ю [аіуе]р
SFX E 0 жю [аоуеиіяюєї]ж
SFX E ь ю [^аоуеиіяюєї].ь
SFX E ь сю [аоуеиіяюєї]сь
SFX E ь тю [аоуеиіяюєї]ть
SFX E ь цю [аоуеиіяюєї]ць
SFX F Y 55
SFX F е ого е
SFX F о ого о
SFX F е ому е
SFX F о ому о
SFX F е им е
SFX F о им о
SFX F е ім е
SFX F о ім о
SFX F ий ого ий
SFX F ий ому ий
SFX F ий им ий
SFX F ий ім ий
SFX F ій ього ій
SFX F ій ьому ій
SFX F ій ім ій
SFX F 0 ого ин
SFX F 0 ому ин
SFX F 0 им ин
SFX F 0 ім ин
SFX F ін іна ін
SFX F ін іну ін
SFX F ін інові ін
SFX F ін іном ін
SFX F ін іним ін
SFX F ін іні ін
SFX F ін іне ін
SFX F є ього [^'ь]є
SFX F є ьому [^'ь]є
SFX F є ім [^'ь]є
SFX F є його ьє
SFX F є йому ьє
SFX F є їм ьє
SFX F 'є його 'є
SFX F 'є йому 'є
SFX F є їм 'є
SFX F я ьої я
SFX F я ій я
SFX F я ю я
SFX F я ьою я
SFX F ів евого [жчшщ]ів
SFX F ів евому [жчшщ]ів
SFX F ів евим [жчшщ]ів
SFX F ів евім [жчшщ]ів
SFX F а ої а
SFX F а ій а
SFX F а у а
SFX F а ою а
SFX F і им і
SFX F і і і
SFX F і их і
SFX F і ими і
SFX F ів ового [^жчшщ]ів
SFX F ів овому [^жчшщ]ів
SFX F ів овим [^жчшщ]ів
SFX F ів овім [^жчшщ]ів
SFX G Y 8
SFX G ь лю [аоуеиіяюєї]ль
SFX G інь ені інь
SFX G ь ню інь
SFX G іль елі іль
SFX G ір ері ір
SFX G 0 'ю ір
SFX G ь дю [аоуеиіяюєї]дь
SFX G ідь еді ідь
SFX H Y 5
SFX H 0 и н
SFX H 0 0 н
SFX H 0 ам н
SFX H 0 ами н
SFX H 0 ах н
SFX I Y 20
SFX I їв єва [^жшщ]їв
SFX I їв єву [^жшщ]їв
SFX I їв євим [^жшщ]їв
SFX I їв єві [^жшщ]їв
SFX I їв єве [^жшщ]їв
SFX I їв їва [^жшщ]їв
SFX I їв їву [^жшщ]їв
SFX I їв ївим [^жшщ]їв
SFX I їв їві [^жшщ]їв
SFX I їв їве [^жшщ]їв
SFX I ів ева [^жшщ]ів
SFX I ів еву [^жшщ]ів
SFX I ів евим [^жшщ]ів
SFX I ів еві [^жшщ]ів
SFX I ів еве [^жшщ]ів
SFX I ів іва [^жшщ]ів
SFX I ів іву [^жшщ]ів
SFX I ів івим [^жшщ]ів
SFX I ів іві [^жшщ]ів
SFX I ів іве [^жшщ]ів
SFX J Y 65
SFX J іб еби іб
SFX J ів еви ів
SFX J іг еги іг
SFX J ін ени ін
SFX J іп епи іп
SFX J ір ери ір
SFX J іс еси іс
SFX J іт ети іт
SFX J ідь еді ідь
SFX J іль елі іль
SFX J інь ені інь
SFX J ідь едів ідь
SFX J іль елів іль
SFX J інь енів інь
SFX J ідь едям ідь
SFX J іль елям іль
SFX J інь еням інь
SFX J ідь едями ідь
SFX J іль елями іль
SFX J інь енями інь
SFX J ідь едях ідь
SFX J іль елях іль
SFX J інь енях інь
SFX J іж ежі іж
SFX J іш еші іш
SFX J іб ебів іб
SFX J ів евів ів
SFX J іг егів іг
SFX J іж ежів іж
SFX J ін енів ін
SFX J іп епів іп
SFX J ір ерів ір
SFX J іс есів іс
SFX J іт етів іт
SFX J іш ешів іш
SFX J іб ебам іб
SFX J ів евам ів
SFX J іг егам іг
SFX J іж ежам іж
SFX J ін енам ін
SFX J іп епам іп
SFX J ір ерам ір
SFX J іс есам іс
SFX J іт етам іт
SFX J іш ешам іш
SFX J іб ебами іб
SFX J ів евами ів
SFX J іг егами іг
SFX J іж ежами іж
SFX J ін енами ін
SFX J іп епами іп
SFX J ір ерами ір
SFX J іс есами іс
SFX J іт етами іт
SFX J іш ешами іш
SFX J іб ебах іб
SFX J ів евах ів
SFX J іг егах іг
SFX J іж ежах іж
SFX J ін енах ін
SFX J іп епах іп
SFX J ір ерах ір
SFX J іс есах іс
SFX J іт етах іт
SFX J іш ешах іш
SFX K Y 10
SFX K 0 е [аеиуяо]р
SFX K осен існе осен
SFX K вець евче [^аеєиіїоуюяг]вець
SFX K нець енче [^аеєиіїоуюяг]нець
SFX K рець ерче [^аеєиіїоуюяг]рець
SFX K ід ьоде лід
SFX K іл ьоле ліл
SFX K ін ьоне лін
SFX K ір ьоре лір
SFX K іт ьоте літ
SFX L Y 49
SFX L іти ь діти
SFX L іти ьмо діти
SFX L іти ьте діти
SFX L ути ь нути
SFX L ути ьмо нути
SFX L ути ьте нути
SFX L атися ся [жч]атися
SFX L атися мося [жч]атися
SFX L атися мось [жч]атися
SFX L атися теся [жч]атися
SFX L атися тесь [жч]атися
SFX L утися ься нутися
SFX L утися ьмося нутися
SFX L утися ьмось нутися
SFX L утися ьтеся нутися
SFX L утися ьтесь нутися
SFX L ити 0 [вжчшщбмпрф]ити
SFX L ити мо [вжчшщбмпрф]ити
SFX L ити те [вжчшщбмпрф]ити
SFX L ати 0 [жч]ати
SFX L ати мо [жч]ати
SFX L ати те [жч]ати
SFX L итися ся [вжчшщбмпрф]итися
SFX L итися мося [вжчшщбмпрф]итися
SFX L итися мось [вжчшщбмпрф]итися
SFX L итися теся [вжчшщбмпрф]итися
SFX L итися тесь [вжчшщбмпрф]итися
SFX L итися ься [дтзснл]итися
SFX L итися ьмося [дтзснл]итися
SFX L итися ьмось [дтзснл]итися
SFX L итися ьтеся [дтзснл]итися
SFX L итися ьтесь [дтзснл]итися
SFX L ити ь [дтзснл]ити
SFX L ити ьмо [дтзснл]ити
SFX L ити ьте [дтзснл]ити
SFX L їтися йся їтися
SFX L їтися йсь їтися
SFX L їтися ймося їтися
SFX L їтися ймось їтися
SFX L їтися йтеся їтися
SFX L їтися йтесь їтися
SFX L їти й їти
SFX L їти ймо їти
SFX L їти йте їти
SFX L ітися ься дітися
SFX L ітися ьмося дітися
SFX L ітися ьмось дітися
SFX L ітися ьтеся дітися
SFX L ітися ьтесь дітися
SFX M Y 68
SFX M іти и діти
SFX M іти імо діти
SFX M іти ім діти
SFX M іти іть діти
SFX M ути и нути
SFX M ути імо нути
SFX M ути ім нути
SFX M ути іть нути
SFX M утися ися нутися
SFX M утися ись нутися
SFX M утися імося нутися
SFX M утися імось нутися
SFX M утися імся нутися
SFX M утися іться нутися
SFX M тати ти [^с]тати
SFX M тати тімо [^с]тати
SFX M тати тім [^с]тати
SFX M тати тіть [^с]тати
SFX M атися ися [^т]атися
SFX M атися ись [^т]атися
SFX M атися імося [^т]атися
SFX M атися імось [^т]атися
SFX M атися імся [^т]атися
SFX M атися іться [^т]атися
SFX M итися ися итися
SFX M итися ись итися
SFX M итися імося итися
SFX M итися імось итися
SFX M итися імся итися
SFX M итися іться итися
SFX M ати и [^т]ати
SFX M ати імо [^т]ати
SFX M ати ім [^т]ати
SFX M ати іть [^т]ати
SFX M татися тися [^с]татися
SFX M татися тись [^с]татися
SFX M татися тімося [^с]татися
SFX M татися тімось [^с]татися
SFX M татися тімся [^с]татися
SFX M татися тіться [^с]татися
SFX M стати щи с[т]ати
SFX M стати щімо с[т]ати
SFX M стати щім с[т]ати
SFX M стати щіть с[т]ати
SFX M статися щися с[т]атися
SFX M статися щись с[т]атися
SFX M статися щімося с[т]атися
SFX M статися щімось с[т]атися
SFX M статися щімся с[т]атися
SFX M статися щіться с[т]атися
SFX M їтися їся їтися
SFX M їтися їсь їтися
SFX M їтися їмося їтися
SFX M їтися їмось їтися
SFX M їтися їться їтися
SFX M їти ї їти
SFX M їти їмо їти
SFX M їти їть їти
SFX M ити и ити
SFX M ити імо ити
SFX M ити ім ити
SFX M ити іть ити
SFX M ітися ися дітися
SFX M ітися ись дітися
SFX M ітися імося дітися
SFX M ітися імось дітися
SFX M ітися імся дітися
SFX M ітися іться дітися
SFX N Y 5
SFX N енити інено енити
SFX N олоти елено олоти
SFX N гнути жено гнути
SFX N сти тено ести
SFX N сти джено істи
SFX O Y 27
SFX O вити влено вити
SFX O ти лено убти
SFX O ювати йовано [аіоу]ювати
SFX O ити жено [^з]дити
SFX O тіти чено тіти
SFX O тити чено [^с]тити
SFX O іти ено літи
SFX O мити млено мити
SFX O ити ено [жлнрчшщ]ити
SFX O стити щено стити
SFX O їти єно їти
SFX O кти чено кти
SFX O ути ено нути
SFX O оти ено оти
SFX O бити блено бити
SFX O ити лено фити
SFX O іти жено [^з]діти
SFX O зити жено зити
SFX O ти ено [^у]бти
SFX O здити жджено здити
SFX O ти ено [зс]ти
SFX O увати овано увати
SFX O пити плено пити
SFX O ювати ьовано [^аіоу]ювати
SFX O сити шено сити
SFX O гти жено гти
SFX O ти дено йти
SFX P Y 12
SFX P інь еней інь
SFX P інь еням інь
SFX P інь енями інь
SFX P інь енях інь
SFX P іль елей іль
SFX P іль елям іль
SFX P іль елями іль
SFX P іль елях іль
SFX P ір ерів ір
SFX P ір ерям ір
SFX P ір ерями ір
SFX P ір ерях ір
SFX Q Y 15
SFX Q ити иючи [врмнш]ити
SFX Q ти вучи жити
SFX Q итися лючись литися
SFX Q итися лючися литися ###
SFX Q тися учись стися
SFX Q тися учися стися ###
SFX Q тися ючись [аіуя]тися
SFX Q тися ючися [аіуя]тися ###
SFX Q ти учи сти
SFX Q итися иючись [врмнш]итися
SFX Q итися иючися [врмнш]итися ###
SFX Q ти ючи [аіуя]ти
SFX Q тися вучись житися
SFX Q тися вучися житися ###
SFX Q ити лючи лити
SFX R Y 23
SFX R хо сі [^и]хо
SFX R є я є
SFX R є ю є
SFX R є єм є
SFX R є ї є
SFX R го зі [^і]го
SFX R я ї ['ь]я
SFX R о і [^гкх]о
SFX R ко ці [оеіу]ко
SFX R е я [лрц]е
SFX R е ю [лрц]е
SFX R е ем [лрц]е
SFX R е і [лрц]е
SFX R е а [жчшщ]е
SFX R е у [жчшщ]е
SFX R е ем [жчшщ]е
SFX R е і [жчшщ]е
SFX R я і [^'ь]я
SFX R о а о
SFX R о у о
SFX R о ом о
SFX R я ю я
SFX R я ям я
SFX S Y 171
SFX S ий ийого ий
SFX S ий ийому ий
SFX S ий иєму ий
SFX S ий иїм ий
SFX S ий ия ий
SFX S ий иєї ий
SFX S ий иїй ий
SFX S ий ию ий
SFX S ий иєю ий
SFX S ий иє ий
SFX S ий иї ий
SFX S ий иїх ий
SFX S ий иїми ий
SFX S ій ого ій
SFX S ій оєму ій
SFX S ій оїм ій
SFX S ій оя ій
SFX S ій оєї ій
SFX S ій оїй ій
SFX S ій ою ій
SFX S ій оєю ій
SFX S ій оє ій
SFX S ій ої ій
SFX S ій оїх ій
SFX S ій оїми ій
SFX S ей ього ей
SFX S ей ьому ей
SFX S ей им ей
SFX S ей ім ей
SFX S ей я ей
SFX S ей ієї ей
SFX S ей ій ей
SFX S ей ю ей
SFX S ей ією ей
SFX S ей е ей
SFX S ей і ей
SFX S ей их ей
SFX S ей ими ей
SFX S 0 и сят
SFX S 0 ьом сят
SFX S 0 ьма сят
SFX S 0 ьома сят
SFX S 0 ьох сят
SFX S 0 ти [^'][ая]
SFX S 0 ті [^'][ая]
SFX S ин ного ин
SFX S ин ному ин
SFX S ин ним ин
SFX S ин нім ин
SFX S ин на ин
SFX S ин ної ин
SFX S ин нієї ин
SFX S ин ній ин
SFX S ин нією ин
SFX S ин ною ин
SFX S ин ну ин
SFX S ин не ин
SFX S ин но ин
SFX S ин ні ин
SFX S ин них ин
SFX S ин ними ин
SFX S ен ного ен
SFX S ен ному ен
SFX S ен ним ен
SFX S ен нім ен
SFX S ен на ен
SFX S ен ної ен
SFX S ен нієї ен
SFX S ен ній ен
SFX S ен нією ен
SFX S ен ною ен
SFX S ен ну ен
SFX S ен не ен
SFX S ен но ен
SFX S ен ні ен
SFX S ен них ен
SFX S ен ними ен
SFX S есь сього (^весь)
SFX S есь сьому (^весь)
SFX S есь сім (^весь)
SFX S есь ся (^весь)
SFX S есь сієї (^весь)
SFX S есь сій (^весь)
SFX S есь сю (^весь)
SFX S есь сією (^весь)
SFX S есь се (^весь)
SFX S есь сі (^весь)
SFX S есь сіх (^весь)
SFX S есь сіма (^весь)
SFX S ь и ять
SFX S ь ьом ять
SFX S ь ьма ять
SFX S ь ьома ять
SFX S ь ьох ять
SFX S 'я 'я м'я
SFX S 'я ені м'я
SFX S 'я енем м'я
SFX S 'я ене м'я
SFX S 0 ти [^м]'я
SFX S 0 ті [^м]'я
SFX S 0 ого [мш]
SFX S 0 ому [мш]
SFX S 0 им [мш]
SFX S 0 ім [мш]
SFX S 0 а [мш]
SFX S 0 ої [мш]
SFX S 0 ій [мш]
SFX S 0 у [мш]
SFX S 0 ою [мш]
SFX S 0 е [мш]
SFX S 0 і [мш]
SFX S 0 ими [мш]
SFX S 0 их [мш]
SFX S ийсь ийогось ийсь
SFX S ийсь ийомусь ийсь
SFX S ийсь иємусь ийсь
SFX S ийсь иїмсь ийсь
SFX S ийсь иїмось ийсь
SFX S ийсь иясь ийсь
SFX S ийсь иєїсь ийсь
SFX S ийсь иїйсь ийсь
SFX S ийсь июсь ийсь
SFX S ийсь иєюсь ийсь
SFX S ийсь иєсь ийсь
SFX S ийсь иїсь ийсь
SFX S ийсь иїхсь ийсь
SFX S ийсь иїхось ийсь
SFX S ийсь иїмись ийсь
SFX S 0 м [ая]
SFX S ой ого ой
SFX S ой ому ой
SFX S ой им ой
SFX S ой ім ой
SFX S ой а ой
SFX S ой ої ой
SFX S ой ієї ой
SFX S ой ій ой
SFX S ой у ой
SFX S ой ією ой
SFX S ой ою ой
SFX S ой е ой
SFX S ой і ой
SFX S ой их ой
SFX S ой ими ой
SFX S 0 о м
SFX S 0 и м
SFX S весь сього .весь
SFX S весь сьому .весь
SFX S весь сім .весь
SFX S весь ся .весь
SFX S весь сієї .весь
SFX S весь сій .весь
SFX S весь сю .весь
SFX S весь сією .весь
SFX S весь се .весь
SFX S весь сі .весь
SFX S весь сіх .весь
SFX S весь сіма .весь
SFX S ів евого ів
SFX S ів евому ів
SFX S ів евим ів
SFX S ів евім ів
SFX S ів ева ів
SFX S ів евої ів
SFX S ів евій ів
SFX S ів еву ів
SFX S ів евою ів
SFX S ів еве ів
SFX S ів еві ів
SFX S ів евих ів
SFX S ів евими ів
SFX T Y 34
SFX T я ь [^д]дя
SFX T е 0 [жчшщ]е
SFX T е а [жчшщ]е
SFX T е ам [жчшщ]е
SFX T е ами [жчшщ]е
SFX T е ах [жчшщ]е
SFX T я ям я
SFX T я ями я
SFX T я ях я
SFX T є я є
SFX T є й є
SFX T є ям є
SFX T є ями є
SFX T є ях є
SFX T тя ь ття
SFX T дя ь ддя
SFX T шя 0 шшя
SFX T жя 0 жжя
SFX T я ь [^т]тя
SFX T е ь це
SFX T е ям це
SFX T е ями це
SFX T е ях це
SFX T о а о
SFX T о 0 о
SFX T о ам о
SFX T о ами о
SFX T о ах о
SFX T ня ь ння
SFX T ля ь лля
SFX T ся ь сся
SFX T зя ь ззя
SFX T чя 0 ччя
SFX T я ь р[шн]я
SFX U Y 51
SFX U ря ер тря
SFX U но ен [мгл]но
SFX U це ець [^с]ерце
SFX U оле іль оле
SFX U я їв 'я
SFX U ло ол зло
SFX U е і че
SFX U ече іч че
SFX U 0 й че
SFX U е ам че
SFX U е има че
SFX U е ах че
SFX U ло ол ікло
SFX U я ям я
SFX U я ями я
SFX U я ях я
SFX U мо ем рмо
SFX U мо ом смо
SFX U ро ер [бдт]ро
SFX U но ен [звдтрс]но
SFX U це ець [^йрь]це
SFX U ло ел [^і]кло
SFX U ло ел [бдпстш]ло
SFX U це ець [^е]рце
SFX U но он [кг]но
SFX U ьце ець ьце
SFX U ко ок [жзлмнртчшь]ко
SFX U во ов гво
SFX U я ів [жст]я
SFX U е ям е
SFX U е ями е
SFX U е ях е
SFX U ево ів ево
SFX U ело іл ело
SFX U ето іт ето
SFX U есо іс есо
SFX U іво ів іво
SFX U іло іл іло
SFX U іто іт іто
SFX U ісо іс ісо
SFX U ово ів ово
SFX U оло іл оло
SFX U ото іт ото
SFX U осо іс осо
SFX U це дець серце
SFX U йце єць йце
SFX U о а о
SFX U о ам о
SFX U о ами о
SFX U о ах о
SFX U я ів лля
SFX V Y 5
SFX V но ена но
SFX V но ен но
SFX V но енам но
SFX V но енами но
SFX V но енах но
SFX W Y 4
SFX W е а ще
SFX W е у ще
SFX W е ем ще
SFX W е і ще
SFX X Y 8
SFX X а і [жчшщ]а
SFX X а ів а
SFX X я ів я
SFX X 0 м [ая]
SFX X 0 ми [ая]
SFX X 0 х [ая]
SFX X а и [^жчшщ]а
SFX X я і я
SFX Y Y 1750
SFX Y ватися юся [ауюя]ватися
SFX Y ватися юсь [ауюя]ватися
SFX Y ватися єшся [ауюя]ватися
SFX Y ватися ється [ауюя]ватися
SFX Y ватися ємося [ауюя]ватися
SFX Y ватися ємось [ауюя]ватися
SFX Y ватися єтеся [ауюя]ватися
SFX Y ватися єтесь [ауюя]ватися
SFX Y ватися ються [ауюя]ватися
SFX Y утися уся нутися
SFX Y утися усь нутися
SFX Y утися ешся нутися
SFX Y утися еться нутися
SFX Y утися емося нутися
SFX Y утися емось нутися
SFX Y утися етеся нутися
SFX Y утися етесь нутися
SFX Y утися уться нутися
SFX Y ити ять [дзлнрст]ити
SFX Y стися слася остися
SFX Y стися слась остися
SFX Y стися слося остися
SFX Y стися слось остися
SFX Y стися слися остися
SFX Y стися слись остися
SFX Y тися туся остися
SFX Y тися тусь остися
SFX Y тися тешся остися
SFX Y тися теться остися
SFX Y тися темося остися
SFX Y тися темось остися
SFX Y тися тетеся остися
SFX Y тися тетесь остися
SFX Y тися туться остися
SFX Y ися ися остися
SFX Y ися ись остися
SFX Y ися імося остися
SFX Y ися імось остися
SFX Y ися імся остися
SFX Y ися іться остися
SFX Y остися ісся остися
SFX Y остися ісшись остися
SFX Y остися ісшися остися ###
SFX Y сти в [аіуя]сти
SFX Y атися уся [жщ]атися
SFX Y атися усь [жщ]атися
SFX Y атися ишся [жщ]атися
SFX Y атися иться [жщ]атися
SFX Y атися имося [жщ]атися
SFX Y атися имось [жщ]атися
SFX Y атися итеся [жщ]атися
SFX Y атися итесь [жщ]атися
SFX Y атися аться [жщ]атися
SFX Y тітися чуся [^с]тітися
SFX Y тітися чусь [^с]тітися
SFX Y ти ду бути
SFX Y ти деш бути
SFX Y ти де бути
SFX Y ти демо бути
SFX Y ти дете бути
SFX Y ти дуть бути
SFX Y ти дь бути
SFX Y ти дьмо бути
SFX Y ти дьте бути
SFX Y ітися ися [^д]ітися
SFX Y ітися ись [^д]ітися
SFX Y ітися імося [^д]ітися
SFX Y ітися імось [^д]ітися
SFX Y ітися імся [^д]ітися
SFX Y ітися іться [^д]ітися
SFX Y кати чу [^с]кати
SFX Y тати чу [^с]тати
SFX Y кати чеш [^с]кати
SFX Y тати чеш [^с]тати
SFX Y кати че [^с]кати
SFX Y тати че [^с]тати
SFX Y кати чемо [^с]кати
SFX Y тати чемо [^с]тати
SFX Y кати чете [^с]кати
SFX Y тати чете [^с]тати
SFX Y гти ж лягти
SFX Y гти жмо лягти
SFX Y гти жте лягти
SFX Y ести ів ести
SFX Y ести івши ести
SFX Y яти іму [здб]няти
SFX Y яти імеш [здб]няти
SFX Y яти іме [здб]няти
SFX Y яти імемо [здб]няти
SFX Y яти імем [здб]няти
SFX Y яти імете [здб]няти
SFX Y яти імуть [здб]няти
SFX Y яти іми [здб]няти
SFX Y яти імімо [здб]няти
SFX Y яти імім [здб]няти
SFX Y яти іміть [здб]няти
SFX Y ути ь [^ш'][лр][оя]нути
SFX Y ути ьмо [^ш'][лр][оя]нути
SFX Y ути ьте [^ш'][лр][оя]нути
SFX Y катися чуся [^с]катися
SFX Y татися чуся [^с]татися
SFX Y катися чусь [^с]катися
SFX Y татися чусь [^с]татися
SFX Y катися чешся [^с]катися
SFX Y татися чешся [^с]татися
SFX Y катися четься [^с]катися
SFX Y татися четься [^с]татися
SFX Y катися чемося [^с]катися
SFX Y татися чемося [^с]татися
SFX Y катися чемось [^с]катися
SFX Y татися чемось [^с]татися
SFX Y катися четеся [^с]катися
SFX Y татися четеся [^с]татися
SFX Y катися четесь [^с]катися
SFX Y татися четесь [^с]татися
SFX Y итися юся [лнр]итися
SFX Y итися юсь [лнр]итися
SFX Y октися ікся октися
SFX Y октися ікшись октися
SFX Y октися ікшися октися ###
SFX Y стятися зітнуся стятися
SFX Y стятися зітнусь стятися
SFX Y стятися зітнешся стятися
SFX Y стятися зітнеться стятися
SFX Y стятися зітнемося стятися
SFX Y стятися зітнемось стятися
SFX Y стятися зітнетеся стятися
SFX Y стятися зітнетесь стятися
SFX Y стятися зітнуться стятися
SFX Y стятися зітнися стятися
SFX Y стятися зітнись стятися
SFX Y стятися зітнімося стятися
SFX Y стятися зітнімось стятися
SFX Y стятися зітнімся стятися
SFX Y стятися зітніться стятися
SFX Y ебти іб ебти
SFX Y ебти ібши ебти
SFX Y п'ясти іпну [з]п'ясти
SFX Y п'ясти іпнеш [з]п'ясти
SFX Y п'ясти іпне [з]п'ясти
SFX Y п'ясти іпнемо [з]п'ясти
SFX Y п'ясти іпнете [з]п'ясти
SFX Y п'ясти іпнуть [з]п'ясти
SFX Y п'ясти іпни [з]п'ясти
SFX Y п'ясти іпнімо [з]п'ясти
SFX Y п'ясти іпнім [з]п'ясти
SFX Y п'ясти іпніть [з]п'ясти
SFX Y скатися щуся скатися
SFX Y статися щуся статися
SFX Y скатися щусь скатися
SFX Y статися щусь статися
SFX Y скатися щешся скатися
SFX Y статися щешся статися
SFX Y скатися щеться скатися
SFX Y статися щеться статися
SFX Y скатися щемося скатися
SFX Y статися щемося статися
SFX Y скатися щемось скатися
SFX Y статися щемось статися
SFX Y скатися щетеся скатися
SFX Y статися щетеся статися
SFX Y скатися щетесь скатися
SFX Y статися щетесь статися
SFX Y скатися щуться скатися
SFX Y статися щуться статися
SFX Y скатися щися скатися
SFX Y статися щися статися
SFX Y скатися щись скатися
SFX Y статися щись статися
SFX Y скатися щімося скатися
SFX Y статися щімося статися
SFX Y скатися щімось скатися
SFX Y статися щімось статися
SFX Y скатися щімся скатися
SFX Y статися щімся статися
SFX Y скатися щіться скатися
SFX Y статися щіться статися
SFX Y іти у [^др]удіти
SFX Y сти ла [^о]сти
SFX Y сти ло [^о]сти
SFX Y сти ли [^о]сти
SFX Y гти жи [еоіи]гти
SFX Y гти жімо [еоіи]гти
SFX Y гти жім [еоіи]гти
SFX Y гти жіть [еоіи]гти
SFX Y іти и [анру]діти
SFX Y іти імо [анру]діти
SFX Y іти ім [анру]діти
SFX Y іти іть [анру]діти
SFX Y яти ю ояти
SFX Y яти їш ояти
SFX Y яти їть ояти
SFX Y яти їмо ояти
SFX Y яти їте ояти
SFX Y яти ять ояти
SFX Y ояти ій ояти
SFX Y ояти іймо ояти
SFX Y ояти ійте ояти
SFX Y іктися ікся іктися
SFX Y іктися ікшись іктися
SFX Y іктися ікшися іктися ###
SFX Y ати ли епати
SFX Y ати лімо епати
SFX Y ати літь епати
SFX Y вптися впся вптися
SFX Y сатися шися сатися
SFX Y сатися шись сатися
SFX Y сатися шімося сатися
SFX Y сатися шімось сатися
SFX Y сатися шімся сатися
SFX Y сатися шіться сатися
SFX Y іти жу [др]удіти
SFX Y гти жу [еоия]гти
SFX Y гти жеш [еоия]гти
SFX Y гти же [еоия]гти
SFX Y гти жемо [еоия]гти
SFX Y гти жете [еоия]гти
SFX Y гти жуть [еоия]гти
SFX Y утися ься [^мвт]инутися
SFX Y утися ьмося [^мвт]инутися
SFX Y утися ьмось [^мвт]инутися
SFX Y утися ьтеся [^мвт]инутися
SFX Y утися ьтесь [^мвт]инутися
SFX Y ятися імуся [здб]нятися
SFX Y ятися імусь [здб]нятися
SFX Y ятися імешся [здб]нятися
SFX Y ятися іметься [здб]нятися
SFX Y ятися імемося [здб]нятися
SFX Y ятися імемось [здб]нятися
SFX Y ятися імемся [здб]нятися
SFX Y ятися іметеся [здб]нятися
SFX Y ятися іметесь [здб]нятися
SFX Y ятися імуться [здб]нятися
SFX Y ятися імися [здб]нятися
SFX Y ятися імись [здб]нятися
SFX Y ятися імімося [здб]нятися
SFX Y ятися імімось [здб]нятися
SFX Y ятися імімся [здб]нятися
SFX Y ятися іміться [здб]нятися
SFX Y бти б [ву]бти
SFX Y ти ши [ву]бти
SFX Y огтися ігся огтися
SFX Y огтися ігшись огтися
SFX Y огтися ігшися огтися ###
SFX Y опти іп опти
SFX Y опти іпши опти
SFX Y стися туся [еі]стися
SFX Y стися тусь [еі]стися
SFX Y стися тешся [еі]стися
SFX Y стися теться [еі]стися
SFX Y стися темося [еі]стися
SFX Y стися темось [еі]стися
SFX Y стися тетеся [еі]стися
SFX Y стися тетесь [еі]стися
SFX Y стися туться [еі]стися
SFX Y стися тися [еі]стися
SFX Y стися тись [еі]стися
SFX Y стися тімося [еі]стися
SFX Y стися тімось [еі]стися
SFX Y стися тімся [еі]стися
SFX Y стися тіться [еі]стися
SFX Y гтися жуся ігтися
SFX Y гтися жусь ігтися
SFX Y гтися жишся ігтися
SFX Y гтися житься ігтися
SFX Y гтися жимося ігтися
SFX Y гтися жимось ігтися
SFX Y гтися житеся ігтися
SFX Y гтися житесь ігтися
SFX Y гтися жаться ігтися
SFX Y сти вши [аія]сти
SFX Y естися івся естися
SFX Y естися івсь естися
SFX Y естися івшись естися
SFX Y естися івшися естися ###
SFX Y ати и [^аво]чати
SFX Y ати імо [^аво]чати
SFX Y ати ім [^аво]чати
SFX Y ати іть [^аво]чати
SFX Y стися вся [аіуя]стися
SFX Y стися всь [аіуя]стися
SFX Y зати жімо казати
SFX Y зати жім казати
SFX Y зати жи казати
SFX Y зати жіть казати
SFX Y атися ися [^аво]чатися
SFX Y атися ись [^аво]чатися
SFX Y атися імося [^аво]чатися
SFX Y атися імось [^аво]чатися
SFX Y атися імся [^аво]чатися
SFX Y атися іться [^аво]чатися
SFX Y затися жся мазатися
SFX Y затися жмося мазатися
SFX Y затися жмось мазатися
SFX Y затися жтеся мазатися
SFX Y затися жтесь мазатися
SFX Y екти ік екти
SFX Y екти ікши екти
SFX Y рти р рти
SFX Y рти рши рти
SFX Y ти ів евти
SFX Y ектися ікся ектися
SFX Y ектися ікшись ектися
SFX Y ектися ікшися ектися ###
SFX Y гатися жися [еиуя]гатися
SFX Y затися жися [еиуя]затися
SFX Y гатися жись [еиуя]гатися
SFX Y затися жись [еиуя]затися
SFX Y гатися жімося [еиуя]гатися
SFX Y затися жімося [еиуя]затися
SFX Y гатися жімось [еиуя]гатися
SFX Y затися жімось [еиуя]затися
SFX Y гатися жімся [еиуя]гатися
SFX Y затися жімся [еиуя]затися
SFX Y гатися жіться [еиуя]гатися
SFX Y затися жіться [еиуя]затися
SFX Y хати ши [^и]хати
SFX Y хати шімо [^и]хати
SFX Y хати шім [^и]хати
SFX Y хати шіть [^и]хати
SFX Y итися ишся итися
SFX Y итися иться итися
SFX Y итися имося итися
SFX Y итися имось итися
SFX Y итися итеся итися
SFX Y итися итесь итися
SFX Y ітися ися [анру]дітися
SFX Y ітися ись [анру]дітися
SFX Y ітися імося [анру]дітися
SFX Y ітися імось [анру]дітися
SFX Y ітися імся [анру]дітися
SFX Y ітися іться [анру]дітися
SFX Y ати лю спати
SFX Y ати иш спати
SFX Y ати ить спати
SFX Y ати имо спати
SFX Y ати ите спати
SFX Y ати лять спати
SFX Y ати и спати
SFX Y ати імо спати
SFX Y ати ім спати
SFX Y ати іть спати
SFX Y гти г [иі]гти
SFX Y гти гши [иі]гти
SFX Y кати чуть [^су]кати
SFX Y тати чуть [^су]тати
SFX Y егтися ігся егтися
SFX Y егтися ігшись егтися
SFX Y егтися ігшися егтися ###
SFX Y ити иш ити
SFX Y ити ить ити
SFX Y ити имо ити
SFX Y ити ите ити
SFX Y яти ю [аяіе]яти
SFX Y яти єш [аяіе]яти
SFX Y яти є [аяіе]яти
SFX Y яти ємо [аяіе]яти
SFX Y яти єте [аяіе]яти
SFX Y яти ють [аяіе]яти
SFX Y яти й [аяіе]яти
SFX Y яти ймо [аяіе]яти
SFX Y яти йте [аяіе]яти
SFX Y зати ж мазати
SFX Y зати жмо мазати
SFX Y зати жте мазати
SFX Y ути и [мт]инути
SFX Y ути імо [мт]инути
SFX Y ути ім [мт]инути
SFX Y ути іть [мт]инути
SFX Y утися ися [бмхп]анутися
SFX Y утися ись [бмхп]анутися
SFX Y утися імося [бмхп]анутися
SFX Y утися імось [бмхп]анутися
SFX Y утися імся [бмхп]анутися
SFX Y утися іться [бмхп]анутися
SFX Y ятися юся [аяіе]ятися
SFX Y ятися юсь [аяіе]ятися
SFX Y ятися єшся [аяіе]ятися
SFX Y ятися ється [аяіе]ятися
SFX Y ятися ємося [аяіе]ятися
SFX Y ятися ємось [аяіе]ятися
SFX Y ятися єтеся [аяіе]ятися
SFX Y ятися єтесь [аяіе]ятися
SFX Y ятися ються [аяіе]ятися
SFX Y ятися йся [аяіе]ятися
SFX Y ятися йсь [аяіе]ятися
SFX Y ятися ймося [аяіе]ятися
SFX Y ятися ймось [аяіе]ятися
SFX Y ятися йтеся [аяіе]ятися
SFX Y ятися йтесь [аяіе]ятися
SFX Y гати жу гати
SFX Y зати жу зати
SFX Y гати жеш гати
SFX Y зати жеш зати
SFX Y гати же гати
SFX Y зати же зати
SFX Y гати жемо гати
SFX Y зати жемо зати
SFX Y гати жете гати
SFX Y зати жете зати
SFX Y гати жуть гати
SFX Y зати жуть зати
SFX Y атися уся [рз]ватися
SFX Y атися усь [рз]ватися
SFX Y атися ешся [рз]ватися
SFX Y атися еться [рз]ватися
SFX Y атися емося [рз]ватися
SFX Y атися емось [рз]ватися
SFX Y атися етеся [рз]ватися
SFX Y атися етесь [рз]ватися
SFX Y атися уться [рз]ватися
SFX Y атися ися [рз]ватися
SFX Y атися ись [рз]ватися
SFX Y атися імося [рз]ватися
SFX Y атися імось [рз]ватися
SFX Y атися імся [рз]ватися
SFX Y атися іться [рз]ватися
SFX Y титися чуся [^с]титися
SFX Y титися чусь [^с]титися
SFX Y ітися аться [чш]ітися
SFX Y тися ься ізтися
SFX Y тися ьмося ізтися
SFX Y тися ьмось ізтися
SFX Y тися ьтеся ізтися
SFX Y тися ьтесь ізтися
SFX Y ати 0 ипати
SFX Y ати мо ипати
SFX Y ати те ипати
SFX Y ти и [^і]зти
SFX Y ти імо [^і]зти
SFX Y ти ім [^і]зти
SFX Y ти іть [^і]зти
SFX Y іти жу [^у]діти
SFX Y дутися ідмуся [бдз]дутися
SFX Y дутися ідмусь [бдз]дутися
SFX Y дутися ідмешся [бдз]дутися
SFX Y дутися ідметься [бдз]дутися
SFX Y дутися ідмемося [бдз]дутися
SFX Y дутися ідмемось [бдз]дутися
SFX Y дутися ідметеся [бдз]дутися
SFX Y дутися ідметесь [бдз]дутися
SFX Y дутися ідмуться [бдз]дутися
SFX Y дутися ідмися [бдз]дутися
SFX Y дутися ідмись [бдз]дутися
SFX Y дутися ідмімося [бдз]дутися
SFX Y дутися ідмімось [бдз]дутися
SFX Y дутися ідмімся [бдз]дутися
SFX Y дутися ідміться [бдз]дутися
SFX Y іти лю [бвмп]іти
SFX Y іти лять [бвмп]іти
SFX Y ятися юся ллятися
SFX Y ятися юсь ллятися
SFX Y ятися єшся ллятися
SFX Y ятися ється ллятися
SFX Y ятися ємося ллятися
SFX Y ятися ємось ллятися
SFX Y ятися єтеся ллятися
SFX Y ятися єтесь ллятися
SFX Y ятися ються ллятися
SFX Y ятися яйся ллятися
SFX Y ятися яйсь ллятися
SFX Y ятися яймося ллятися
SFX Y ятися яймось ллятися
SFX Y ятися яйтеся ллятися
SFX Y ятися яйтесь ллятися
SFX Y їтися юся їтися
SFX Y їтися юсь їтися
SFX Y тися шся їтися
SFX Y тися ться їтися
SFX Y тися мося їтися
SFX Y тися мось їтися
SFX Y тися теся їтися
SFX Y тися тесь їтися
SFX Y їтися яться їтися
SFX Y атися ися щатися
SFX Y атися ись щатися
SFX Y атися імося щатися
SFX Y атися імось щатися
SFX Y атися імся щатися
SFX Y атися іться щатися
SFX Y ти ь ізти
SFX Y ти ьмо ізти
SFX Y ти ьте ізти
SFX Y зти з [^е]зти
SFX Y ти ши [^е]зти
SFX Y сп'ясти зіпну сп'ясти
SFX Y сп'ясти зіпнеш сп'ясти
SFX Y сп'ясти зіпне сп'ясти
SFX Y сп'ясти зіпнемо сп'ясти
SFX Y сп'ясти зіпнете сп'ясти
SFX Y сп'ясти зіпнуть сп'ясти
SFX Y сп'ясти зіпни сп'ясти
SFX Y сп'ясти зіпнімо сп'ясти
SFX Y сп'ясти зіпнім сп'ясти
SFX Y сп'ясти зіпніть сп'ясти
SFX Y зтися зся [^е]зтися
SFX Y тися шись [^е]зтися
SFX Y тися шися [^е]зтися ###
SFX Y ятися юся цятися
SFX Y ятися юсь цятися
SFX Y ятися ишся цятися
SFX Y ятися иться цятися
SFX Y ятися имося цятися
SFX Y ятися имось цятися
SFX Y ятися итеся цятися
SFX Y ятися итесь цятися
SFX Y ятися яться цятися
SFX Y ятися ися цятися
SFX Y ятися ись цятися
SFX Y ятися імося цятися
SFX Y ятися імось цятися
SFX Y ятися іться цятися
SFX Y ати ю орати
SFX Y ати еш орати
SFX Y ати е орати
SFX Y ати емо орати
SFX Y ати ете орати
SFX Y ати ють орати
SFX Y ати и орати
SFX Y ати імо орати
SFX Y ати ім орати
SFX Y ати іть орати
SFX Y тися уся [дж]ертися
SFX Y тися усь [дж]ертися
SFX Y тися ешся [дж]ертися
SFX Y тися еться [дж]ертися
SFX Y тися емося [дж]ертися
SFX Y тися емось [дж]ертися
SFX Y тися етеся [дж]ертися
SFX Y тися етесь [дж]ертися
SFX Y тися уться [дж]ертися
SFX Y тися ися [дж]ертися
SFX Y тися ись [дж]ертися
SFX Y тися імося [дж]ертися
SFX Y тися імось [дж]ертися
SFX Y тися імся [дж]ертися
SFX Y тися іться [дж]ертися
SFX Y оти іте бороти
SFX Y 'ятися нуся 'ятися
SFX Y 'ятися нусь 'ятися
SFX Y 'ятися нешся 'ятися
SFX Y 'ятися неться 'ятися
SFX Y 'ятися немося 'ятися
SFX Y 'ятися немось 'ятися
SFX Y 'ятися нетеся 'ятися
SFX Y 'ятися нетесь 'ятися
SFX Y 'ятися нуться 'ятися
SFX Y 'ятися нися 'ятися
SFX Y 'ятися нись 'ятися
SFX Y 'ятися німося 'ятися
SFX Y 'ятися німось 'ятися
SFX Y 'ятися німся 'ятися
SFX Y 'ятися ніться 'ятися
SFX Y ерти ру (^|[^бдз])[мпт]ерти
SFX Y ерти реш (^|[^бдз])[мпт]ерти
SFX Y ерти ре (^|[^бдз])[мпт]ерти
SFX Y ерти ремо (^|[^бдз])[мпт]ерти
SFX Y ерти рете (^|[^бдз])[мпт]ерти
SFX Y ерти руть (^|[^бдз])[мпт]ерти
SFX Y ерти ри (^|[^бдз])[мпт]ерти
SFX Y ерти рімо (^|[^бдз])[мпт]ерти
SFX Y ерти рім (^|[^бдз])[мпт]ерти
SFX Y ерти ріть (^|[^бдз])[мпт]ерти
SFX Y егти іг егти
SFX Y егти ігши егти
SFX Y хатися шся дихатися
SFX Y хатися шмося дихатися
SFX Y хатися шмось дихатися
SFX Y хатися штеся дихатися
SFX Y хатися штесь дихатися
SFX Y хати ши [^д]ихати
SFX Y хати шімо [^д]ихати
SFX Y хати шім [^д]ихати
SFX Y хати шіть [^д]ихати
SFX Y ти в [аеиіїоуя]ти
SFX Y ти вши [аеиіїоуя]ти
SFX Y сатися шуся сатися
SFX Y хатися шуся хатися
SFX Y сатися шусь сатися
SFX Y хатися шусь хатися
SFX Y сатися шешся сатися
SFX Y хатися шешся хатися
SFX Y сатися шеться сатися
SFX Y хатися шеться хатися
SFX Y сатися шемося сатися
SFX Y хатися шемося хатися
SFX Y сатися шемось сатися
SFX Y хатися шемось хатися
SFX Y сатися шетеся сатися
SFX Y хатися шетеся хатися
SFX Y сатися шетесь сатися
SFX Y хатися шетесь хатися
SFX Y сатися шуться сатися
SFX Y хатися шуться хатися
SFX Y ітися жуся [др]удітися
SFX Y ітися жусь [др]удітися
SFX Y бтися бся [ву]бтися
SFX Y тися шись [ву]бтися
SFX Y тися шися [ву]бтися ###
SFX Y стіти щу стіти
SFX Y атися уся [^ао]чатися
SFX Y атися усь [^ао]чатися
SFX Y атися ишся [^ао]чатися
SFX Y атися иться [^ао]чатися
SFX Y атися имося [^ао]чатися
SFX Y атися имось [^ао]чатися
SFX Y атися итеся [^ао]чатися
SFX Y атися итесь [^ао]чатися
SFX Y атися аться [^ао]чатися
SFX Y впти вп впти
SFX Y ситися шуся ситися
SFX Y ситися шусь ситися
SFX Y яти ю цяти
SFX Y яти иш цяти
SFX Y яти ить цяти
SFX Y яти имо цяти
SFX Y яти ите цяти
SFX Y яти ять цяти
SFX Y яти и цяти
SFX Y яти імо цяти
SFX Y яти іть цяти
SFX Y сти сла ости
SFX Y сти сло ости
SFX Y сти сли ости
SFX Y ти ту ости
SFX Y ти теш ости
SFX Y ти те ости
SFX Y ти темо ости
SFX Y ти тете ости
SFX Y ти туть ости
SFX Y и и ости
SFX Y и імо ости
SFX Y и ім ости
SFX Y и іть ости
SFX Y ости іс ости
SFX Y ости ісши ости
SFX Y стітися щуся стітися
SFX Y стітися щусь стітися
SFX Y ртися рся ртися
SFX Y ртися ршись ртися
SFX Y ртися ршися ртися ###
SFX Y яти ну (^|[^бдзс])тяти
SFX Y яти неш (^|[^бдзс])тяти
SFX Y яти не (^|[^бдзс])тяти
SFX Y яти немо (^|[^бдзс])тяти
SFX Y яти нете (^|[^бдзс])тяти
SFX Y яти нуть (^|[^бдзс])тяти
SFX Y яти ни (^|[^бдзс])тяти
SFX Y яти німо (^|[^бдзс])тяти
SFX Y яти нім (^|[^бдзс])тяти
SFX Y яти ніть (^|[^бдзс])тяти
SFX Y гти жи рягти
SFX Y гти жімо рягти
SFX Y гти жім рягти
SFX Y гти жіть рягти
SFX Y ертися руся (^|[^бдз])[мпт]ертися
SFX Y ертися русь (^|[^бдз])[мпт]ертися
SFX Y ертися решся (^|[^бдз])[мпт]ертися
SFX Y ертися реться (^|[^бдз])[мпт]ертися
SFX Y ертися ремося (^|[^бдз])[мпт]ертися
SFX Y ертися ремось (^|[^бдз])[мпт]ертися
SFX Y ертися ретеся (^|[^бдз])[мпт]ертися
SFX Y ертися ретесь (^|[^бдз])[мпт]ертися
SFX Y ертися руться (^|[^бдз])[мпт]ертися
SFX Y ертися рися (^|[^бдз])[мпт]ертися
SFX Y ертися рись (^|[^бдз])[мпт]ертися
SFX Y ертися рімося (^|[^бдз])[мпт]ертися
SFX Y ертися рімось (^|[^бдз])[мпт]ертися
SFX Y ертися рімся (^|[^бдз])[мпт]ертися
SFX Y ертися ріться (^|[^бдз])[мпт]ертися
SFX Y сіти шу сіти
SFX Y итися жуся [^з]дитися
SFX Y итися жусь [^з]дитися
SFX Y гтися жися [еоіи]гтися
SFX Y гтися жись [еоіи]гтися
SFX Y гтися жімося [еоіи]гтися
SFX Y гтися жімось [еоіи]гтися
SFX Y гтися жімся [еоіи]гтися
SFX Y гтися жіться [еоіи]гтися
SFX Y атися лися епатися
SFX Y атися лись епатися
SFX Y атися лімося епатися
SFX Y атися лімось епатися
SFX Y атися літься епатися
SFX Y атися юся оратися
SFX Y атися юсь оратися
SFX Y атися ешся оратися
SFX Y атися еться оратися
SFX Y атися емося оратися
SFX Y атися емось оратися
SFX Y атися етеся оратися
SFX Y атися етесь оратися
SFX Y атися ються оратися
SFX Y атися ися оратися
SFX Y атися ись оратися
SFX Y атися імося оратися
SFX Y атися імось оратися
SFX Y атися імся оратися
SFX Y атися іться оратися
SFX Y їти ю їти
SFX Y ти ш їти
SFX Y ти ть їти
SFX Y ти мо їти
SFX Y ти те їти
SFX Y їти ять їти
SFX Y втися вся [^е]втися
SFX Y втися всь [^е]втися
SFX Y ітися юся [нлр]ітися
SFX Y ітися юсь [нлр]ітися
SFX Y ати у [дн]ати
SFX Y ати еш [дн]ати
SFX Y ати е [дн]ати
SFX Y ати емо [дн]ати
SFX Y ати ете [дн]ати
SFX Y ати уть [дн]ати
SFX Y ати и [дн]ати
SFX Y ати імо [дн]ати
SFX Y ати ім [дн]ати
SFX Y ати іть [дн]ати
SFX Y оти ю оти
SFX Y оти еш оти
SFX Y оти е оти
SFX Y оти емо оти
SFX Y оти ете оти
SFX Y оти ють оти
SFX Y оти и оти
SFX Y оти імо оти
SFX Y оти ім оти
SFX Y оти іть оти
SFX Y нятися муся [йи]нятися
SFX Y нятися мусь [йи]нятися
SFX Y нятися мешся [йи]нятися
SFX Y нятися меться [йи]нятися
SFX Y нятися мемося [йи]нятися
SFX Y нятися мемось [йи]нятися
SFX Y нятися метеся [йи]нятися
SFX Y нятися метесь [йи]нятися
SFX Y нятися муться [йи]нятися
SFX Y нятися мися [йи]нятися
SFX Y нятися мись [йи]нятися
SFX Y нятися мімося [йи]нятися
SFX Y нятися мімось [йи]нятися
SFX Y нятися мімся [йи]нятися
SFX Y нятися міться [йи]нятися
SFX Y тися вся [аеиіїоуя]тися
SFX Y тися всь [аеиіїоуя]тися
SFX Y тися вшись [аеиіїоуя]тися
SFX Y тися вшися [аеиіїоуя]тися ###
SFX Y ятися нуся (^|[^бдзс])тятися
SFX Y ятися нусь (^|[^бдзс])тятися
SFX Y ятися нешся (^|[^бдзс])тятися
SFX Y ятися неться (^|[^бдзс])тятися
SFX Y ятися немося (^|[^бдзс])тятися
SFX Y ятися немось (^|[^бдзс])тятися
SFX Y ятися нетеся (^|[^бдзс])тятися
SFX Y ятися нетесь (^|[^бдзс])тятися
SFX Y ятися нуться (^|[^бдзс])тятися
SFX Y ятися нися (^|[^бдзс])тятися
SFX Y ятися нись (^|[^бдзс])тятися
SFX Y ятися німося (^|[^бдзс])тятися
SFX Y ятися німось (^|[^бдзс])тятися
SFX Y ятися німся (^|[^бдзс])тятися
SFX Y ятися ніться (^|[^бдзс])тятися
SFX Y іти ять [^бвмпш]іти
SFX Y тися йся [ая]ватися
SFX Y тися йсь [ая]ватися
SFX Y тися ймося [ая]ватися
SFX Y тися ймось [ая]ватися
SFX Y тися йтеся [ая]ватися
SFX Y тися йтесь [ая]ватися
SFX Y ити у [жчшщ]ити
SFX Y ити ать [жчшщ]ити
SFX Y ити ю [лнр]ити
SFX Y итися люся [бвмпф]итися
SFX Y итися люсь [бвмпф]итися
SFX Y итися ляться [бвмпф]итися
SFX Y стяти зітну стяти
SFX Y стяти зітнеш стяти
SFX Y стяти зітне стяти
SFX Y стяти зітнемо стяти
SFX Y стяти зітнете стяти
SFX Y стяти зітнуть стяти
SFX Y стяти зітни стяти
SFX Y стяти зітнімо стяти
SFX Y стяти зітнім стяти
SFX Y стяти зітніть стяти
SFX Y іти ать [чш]іти
SFX Y утися ися [мш][л']янутися
SFX Y утися ись [мш][л']янутися
SFX Y утися імося [мш][л']янутися
SFX Y утися імось [мш][л']янутися
SFX Y утися імся [мш][л']янутися
SFX Y утися іться [мш][л']янутися
SFX Y катися чися какатися
SFX Y катися чись какатися
SFX Y катися чімося какатися
SFX Y катися чімось какатися
SFX Y катися чімся какатися
SFX Y катися чіться какатися
SFX Y узятися візьмуся узятися
SFX Y узятися візьмусь узятися
SFX Y узятися візьмешся узятися
SFX Y узятися візьметься узятися
SFX Y узятися візьмемося узятися
SFX Y узятися візьмемось узятися
SFX Y узятися візьмемся узятися
SFX Y узятися візьметеся узятися
SFX Y узятися візьметесь узятися
SFX Y узятися візьмуться узятися
SFX Y узятися візьмися узятися
SFX Y узятися візьмись узятися
SFX Y узятися візьмімося узятися
SFX Y узятися візьмімось узятися
SFX Y узятися візьмімся узятися
SFX Y узятися візьміться узятися
SFX Y атися люся спатися
SFX Y атися люсь спатися
SFX Y атися ишся спатися
SFX Y атися иться спатися
SFX Y атися имося спатися
SFX Y атися имось спатися
SFX Y атися итеся спатися
SFX Y атися итесь спатися
SFX Y атися ляться спатися
SFX Y атися ися спатися
SFX Y атися ись спатися
SFX Y атися імося спатися
SFX Y атися імось спатися
SFX Y атися імся спатися
SFX Y атися іться спатися
SFX Y яти ю лляти
SFX Y яти єш лляти
SFX Y яти є лляти
SFX Y яти ємо лляти
SFX Y яти єте лляти
SFX Y яти ють лляти
SFX Y яти яй лляти
SFX Y яти яймо лляти
SFX Y яти яйте лляти
SFX Y ягти іг ягти
SFX Y ягти ігши ягти
SFX Y сти ю исти
SFX Y сти єш исти
SFX Y сти є исти
SFX Y сти ємо исти
SFX Y сти єте исти
SFX Y сти ють исти
SFX Y сти в исти
SFX Y сти вши исти
SFX Y сти й исти
SFX Y сти ймо исти
SFX Y сти йте исти
SFX Y ітися уся [жчшщ]ітися
SFX Y ітися усь [жчшщ]ітися
SFX Y тися шись втися
SFX Y тися шися втися ###
SFX Y ити жу [^з]дити
SFX Y окти ік окти
SFX Y окти ікши окти
SFX Y їти й ..[аеі]їти
SFX Y їти ймо ..[аеі]їти
SFX Y їти йте ..[аеі]їти
SFX Y сти ду усти
SFX Y сти деш усти
SFX Y сти де усти
SFX Y сти демо усти
SFX Y сти дете усти
SFX Y сти дуть усти
SFX Y сти ди усти
SFX Y сти дімо усти
SFX Y сти дім усти
SFX Y сти діть усти
SFX Y гтися жуся [еоия]гтися
SFX Y гтися жусь [еоия]гтися
SFX Y гтися жешся [еоия]гтися
SFX Y гтися жеться [еоия]гтися
SFX Y гтися жемося [еоия]гтися
SFX Y гтися жемось [еоия]гтися
SFX Y гтися жетеся [еоия]гтися
SFX Y гтися жетесь [еоия]гтися
SFX Y гтися жуться [еоия]гтися
SFX Y хати ш дихати
SFX Y хати шмо дихати
SFX Y хати ште дихати
SFX Y п'ястися іпнуся [з]п'ястися
SFX Y п'ястися іпнусь [з]п'ястися
SFX Y п'ястися іпнешся [з]п'ястися
SFX Y п'ястися іпнеться [з]п'ястися
SFX Y п'ястися іпнемося [з]п'ястися
SFX Y п'ястися іпнемось [з]п'ястися
SFX Y п'ястися іпнетеся [з]п'ястися
SFX Y п'ястися іпнетесь [з]п'ястися
SFX Y п'ястися іпнуться [з]п'ястися
SFX Y п'ястися іпнися [з]п'ястися
SFX Y п'ястися іпнись [з]п'ястися
SFX Y п'ястися іпнімося [з]п'ястися
SFX Y п'ястися іпнімось [з]п'ястися
SFX Y п'ястися іпнімся [з]п'ястися
SFX Y п'ястися іпніться [з]п'ястися
SFX Y атися нуся [ао]чатися
SFX Y атися нусь [ао]чатися
SFX Y атися нешся [ао]чатися
SFX Y атися неться [ао]чатися
SFX Y атися немося [ао]чатися
SFX Y атися немось [ао]чатися
SFX Y атися нетеся [ао]чатися
SFX Y атися нетесь [ао]чатися
SFX Y атися нуться [ао]чатися
SFX Y атися нися [ао]чатися
SFX Y атися нись [ао]чатися
SFX Y атися німося [ао]чатися
SFX Y атися німось [ао]чатися
SFX Y атися німся [ао]чатися
SFX Y атися ніться [ао]чатися
SFX Y ся сь тися
SFX Y тися дуся бутися
SFX Y тися дусь бутися
SFX Y тися дешся бутися
SFX Y тися деться бутися
SFX Y тися демося бутися
SFX Y тися демось бутися
SFX Y тися детеся бутися
SFX Y тися детесь бутися
SFX Y тися дуться бутися
SFX Y тися дься бутися
SFX Y тися дьмося бутися
SFX Y тися дьмось бутися
SFX Y тися дьтеся бутися
SFX Y тися дьтесь бутися
SFX Y іти иш іти
SFX Y іти ить іти
SFX Y іти имо іти
SFX Y іти ите іти
SFX Y 'яти ну 'яти
SFX Y 'яти неш 'яти
SFX Y 'яти не 'яти
SFX Y 'яти немо 'яти
SFX Y 'яти нете 'яти
SFX Y 'яти нуть 'яти
SFX Y 'яти ни 'яти
SFX Y 'яти німо 'яти
SFX Y 'яти нім 'яти
SFX Y 'яти ніть 'яти
SFX Y оптися іпся оптися
SFX Y оптися іпшись оптися
SFX Y оптися іпшися оптися ###
SFX Y ітися ишся ітися
SFX Y ітися иться ітися
SFX Y ітися имося ітися
SFX Y ітися имось ітися
SFX Y ітися итеся ітися
SFX Y ітися итесь ітися
SFX Y зити жу зити
SFX Y ути ь [ію]нути
SFX Y ути ьмо [ію]нути
SFX Y ути ьте [ію]нути
SFX Y здити жджу здити
SFX Y тися ися [^і]зтися
SFX Y тися ись [^і]зтися
SFX Y тися імося [^і]зтися
SFX Y тися імось [^і]зтися
SFX Y тися імся [^і]зтися
SFX Y тися іться [^і]зтися
SFX Y зати ж ізати
SFX Y зати жмо ізати
SFX Y зати жте ізати
SFX Y гтися жися рягтися
SFX Y гтися жись рягтися
SFX Y гтися жімося рягтися
SFX Y гтися жімось рягтися
SFX Y гтися жімся рягтися
SFX Y гтися жіться рягтися
SFX Y ти ла [^с]ти
SFX Y ти ло [^с]ти
SFX Y ти ли [^с]ти
SFX Y ітися ься едітися
SFX Y ітися ьмося едітися
SFX Y ітися ьмось едітися
SFX Y ітися ьтеся едітися
SFX Y ітися ьтесь едітися
SFX Y стися вшись [аія]стися
SFX Y стися вшися [аія]стися ###
SFX Y іти ю [нлр]іти
SFX Y стися лася [^о]стися
SFX Y стися лась [^о]стися
SFX Y стися лося [^о]стися
SFX Y стися лось [^о]стися
SFX Y стися лися [^о]стися
SFX Y стися лись [^о]стися
SFX Y утися ься [ію]нутися
SFX Y утися ьмося [ію]нутися
SFX Y утися ьмось [ію]нутися
SFX Y утися ьтеся [ію]нутися
SFX Y утися ьтесь [ію]нутися
SFX Y ти й [ая]вати
SFX Y ти ймо [ая]вати
SFX Y ти йте [ая]вати
SFX Y гтися гся [иі]гтися
SFX Y гтися гшись [иі]гтися
SFX Y гтися гшися [иі]гтися ###
SFX Y хатися шися [^и]хатися
SFX Y хатися шись [^и]хатися
SFX Y хатися шімося [^и]хатися
SFX Y хатися шімось [^и]хатися
SFX Y хатися шімся [^и]хатися
SFX Y хатися шіться [^и]хатися
SFX Y тися уся [збвп]тися
SFX Y тися усь [збвп]тися
SFX Y тися ешся [збвп]тися
SFX Y тися еться [збвп]тися
SFX Y тися емося [збвп]тися
SFX Y тися емось [збвп]тися
SFX Y тися етеся [збвп]тися
SFX Y тися етесь [збвп]тися
SFX Y тися уться [збвп]тися
SFX Y тати чи [^с]тати
SFX Y тати чімо [^с]тати
SFX Y тати чім [^с]тати
SFX Y тати чіть [^с]тати
SFX Y тися лася [^с]тися
SFX Y тися лась [^с]тися
SFX Y тися лося [^с]тися
SFX Y тися лось [^с]тися
SFX Y тися лися [^с]тися
SFX Y тися лись [^с]тися
SFX Y катися чися [ту]катися
SFX Y катися чись [ту]катися
SFX Y катися чімося [ту]катися
SFX Y катися чімось [ту]катися
SFX Y катися чімся [ту]катися
SFX Y катися чіться [ту]катися
SFX Y вати й [ую]вати
SFX Y вати ймо [ую]вати
SFX Y вати йте [ую]вати
SFX Y кати чи [ту]кати
SFX Y кати чімо [ту]кати
SFX Y кати чім [ту]кати
SFX Y кати чіть [ту]кати
SFX Y стися нься хлястися
SFX Y стися ньмося хлястися
SFX Y стися ньмось хлястися
SFX Y стися ньтеся хлястися
SFX Y стися ньтесь хлястися
SFX Y ратися еруся [бдпс]ратися
SFX Y ратися ерусь [бдпс]ратися
SFX Y ратися ереться [бдпс]ратися
SFX Y ратися ерешся [бдпс]ратися
SFX Y ратися еремося [бдпс]ратися
SFX Y ратися еремось [бдпс]ратися
SFX Y ратися еретеся [бдпс]ратися
SFX Y ратися еретесь [бдпс]ратися
SFX Y ратися еруться [бдпс]ратися
SFX Y ратися ерися [бдпс]ратися
SFX Y ратися ерись [бдпс]ратися
SFX Y ратися ерімося [бдпс]ратися
SFX Y ратися ерімось [бдпс]ратися
SFX Y ратися ерімся [бдпс]ратися
SFX Y ратися еріться [бдпс]ратися
SFX Y утися ися [^л]онутися
SFX Y утися ись [^л]онутися
SFX Y утися імося [^л]онутися
SFX Y утися імось [^л]онутися
SFX Y утися імся [^л]онутися
SFX Y утися іться [^л]онутися
SFX Y кати ч икати
SFX Y кати чмо икати
SFX Y кати чте икати
SFX Y тити чу [^с]тити
SFX Y ститися щуся ститися
SFX Y ститися щусь ститися
SFX Y слатися шлюся слатися
SFX Y слатися шлюсь слатися
SFX Y слатися шлешся слатися
SFX Y слатися шлеться слатися
SFX Y слатися шлемося слатися
SFX Y слатися шлемось слатися
SFX Y слатися шлетеся слатися
SFX Y слатися шлетесь слатися
SFX Y слатися шлються слатися
SFX Y слатися шлися слатися
SFX Y слатися шлись слатися
SFX Y слатися шлімося слатися
SFX Y слатися шлімось слатися
SFX Y слатися шлімся слатися
SFX Y слатися шліться слатися
SFX Y іти ь едіти
SFX Y іти ьмо едіти
SFX Y іти ьте едіти
SFX Y атися люся [еи]патися
SFX Y атися люсь [еи]патися
SFX Y атися лешся [еи]патися
SFX Y атися леться [еи]патися
SFX Y атися лемося [еи]патися
SFX Y атися лемось [еи]патися
SFX Y атися летеся [еи]патися
SFX Y атися летесь [еи]патися
SFX Y атися лються [еи]патися
SFX Y 'ястися нуся (^|[^зс])п'ястися
SFX Y 'ястися нусь (^|[^зс])п'ястися
SFX Y 'ястися нешся (^|[^зс])п'ястися
SFX Y 'ястися неться (^|[^зс])п'ястися
SFX Y 'ястися немося (^|[^зс])п'ястися
SFX Y 'ястися немось (^|[^зс])п'ястися
SFX Y 'ястися нетеся (^|[^зс])п'ястися
SFX Y 'ястися нетесь (^|[^зс])п'ястися
SFX Y 'ястися нуться (^|[^зс])п'ястися
SFX Y 'ястися нися (^|[^зс])п'ястися
SFX Y 'ястися нись (^|[^зс])п'ястися
SFX Y 'ястися німося (^|[^зс])п'ястися
SFX Y 'ястися німось (^|[^зс])п'ястися
SFX Y 'ястися німся (^|[^зс])п'ястися
SFX Y 'ястися ніться (^|[^зс])п'ястися
SFX Y їтися йся ..[аеі]їтися
SFX Y їтися йсь ..[аеі]їтися
SFX Y їтися ймося ..[аеі]їтися
SFX Y їтися ймось ..[аеі]їтися
SFX Y їтися йтеся ..[аеі]їтися
SFX Y їтися йтесь ..[аеі]їтися
SFX Y огти іг огти
SFX Y огти ігши огти
SFX Y зятися ізьмуся взятися
SFX Y зятися ізьмусь взятися
SFX Y зятися ізьмешся взятися
SFX Y зятися ізьметься взятися
SFX Y зятися ізьмемося взятися
SFX Y зятися ізьмемось взятися
SFX Y зятися ізьмемся взятися
SFX Y зятися ізьметеся взятися
SFX Y зятися ізьметесь взятися
SFX Y зятися ізьмуться взятися
SFX Y зятися ізьмися взятися
SFX Y зятися ізьмись взятися
SFX Y зятися ізьмімося взятися
SFX Y зятися ізьмімось взятися
SFX Y зятися ізьмімся взятися
SFX Y зятися ізьміться взятися
SFX Y іти у [жчшщ]іти
SFX Y ітися жуся [^у]дітися
SFX Y ітися жусь [^у]дітися
SFX Y стити щу стити
SFX Y ти у [дж]ерти
SFX Y ти еш [дж]ерти
SFX Y ти е [дж]ерти
SFX Y ти емо [дж]ерти
SFX Y ти ете [дж]ерти
SFX Y ти уть [дж]ерти
SFX Y ти и [дж]ерти
SFX Y ти імо [дж]ерти
SFX Y ти ім [дж]ерти
SFX Y ти іть [дж]ерти
SFX Y атися ся ипатися
SFX Y атися мося ипатися
SFX Y атися мось ипатися
SFX Y атися теся ипатися
SFX Y атися тесь ипатися
SFX Y вти в [^е]вти
SFX Y ітися уся [^др]удітися
SFX Y ітися усь [^др]удітися
SFX Y ебтися ібся ебтися
SFX Y ебтися ібшись ебтися
SFX Y ебтися ібшися ебтися ###
SFX Y утися муся (^|[^бдз])дутися
SFX Y утися мусь (^|[^бдз])дутися
SFX Y утися мешся (^|[^бдз])дутися
SFX Y утися меться (^|[^бдз])дутися
SFX Y утися мемося (^|[^бдз])дутися
SFX Y утися мемось (^|[^бдз])дутися
SFX Y утися метеся (^|[^бдз])дутися
SFX Y утися метесь (^|[^бдз])дутися
SFX Y утися муться (^|[^бдз])дутися
SFX Y утися мися (^|[^бдз])дутися
SFX Y утися мись (^|[^бдз])дутися
SFX Y утися мімося (^|[^бдз])дутися
SFX Y утися мімось (^|[^бдз])дутися
SFX Y утися мімся (^|[^бдз])дутися
SFX Y утися міться (^|[^бдз])дутися
SFX Y гатися жуся гатися
SFX Y затися жуся затися
SFX Y гатися жусь гатися
SFX Y затися жусь затися
SFX Y гатися жешся гатися
SFX Y затися жешся затися
SFX Y гатися жеться гатися
SFX Y затися жеться затися
SFX Y гатися жемося гатися
SFX Y затися жемося затися
SFX Y гатися жемось гатися
SFX Y затися жемось затися
SFX Y гатися жетеся гатися
SFX Y затися жетеся затися
SFX Y гатися жетесь гатися
SFX Y затися жетесь затися
SFX Y гатися жуться гатися
SFX Y затися жуться затися
SFX Y дути ідму [бдз]дути
SFX Y дути ідмеш [бдз]дути
SFX Y дути ідме [бдз]дути
SFX Y дути ідмемо [бдз]дути
SFX Y дути ідмете [бдз]дути
SFX Y дути ідмуть [бдз]дути
SFX Y дути ідми [бдз]дути
SFX Y дути ідмімо [бдз]дути
SFX Y дути ідмім [бдз]дути
SFX Y дути ідміть [бдз]дути
SFX Y вктися вкся вктися
SFX Y вктися вкшись вктися
SFX Y вктися вкшися вктися ###
SFX Y сити шу сити
SFX Y татися чися [^с]татися
SFX Y татися чись [^с]татися
SFX Y татися чімося [^с]татися
SFX Y татися чімось [^с]татися
SFX Y татися чімся [^с]татися
SFX Y татися чіться [^с]татися
SFX Y кати чи какати
SFX Y кати чімо какати
SFX Y кати чім какати
SFX Y кати чіть какати
SFX Y утися ься [^ш'][лр][оя]нутися
SFX Y утися ьмося [^ш'][лр][оя]нутися
SFX Y утися ьмось [^ш'][лр][оя]нутися
SFX Y утися ьтеся [^ш'][лр][оя]нутися
SFX Y утися ьтесь [^ш'][лр][оя]нутися
SFX Y зяти ізьму взяти
SFX Y зяти ізьмеш взяти
SFX Y зяти ізьме взяти
SFX Y зяти ізьмемо взяти
SFX Y зяти ізьмем взяти
SFX Y зяти ізьмете взяти
SFX Y зяти ізьмуть взяти
SFX Y зяти ізьми взяти
SFX Y зяти ізьмімо взяти
SFX Y зяти ізьмім взяти
SFX Y зяти ізьміть взяти
SFX Y сати ши сати
SFX Y сати шімо сати
SFX Y сати шім сати
SFX Y сати шіть сати
SFX Y ути и [^аєиіїоуюя]нути
SFX Y ути імо [^аєиіїоуюя]нути
SFX Y ути ім [^аєиіїоуюя]нути
SFX Y ути іть [^аєиіїоуюя]нути
SFX Y хатися шися [^д]ихатися
SFX Y хатися шись [^д]ихатися
SFX Y хатися шімося [^д]ихатися
SFX Y хатися шімось [^д]ихатися
SFX Y хатися шімся [^д]ихатися
SFX Y хатися шіться [^д]ихатися
SFX Y ітися ься видітися
SFX Y ітися ьмося видітися
SFX Y ітися ьмось видітися
SFX Y ітися ьтеся видітися
SFX Y ітися ьтесь видітися
SFX Y ати и щати
SFX Y ати імо щати
SFX Y ати ім щати
SFX Y ати іть щати
SFX Y утися ися [^аєиіїоуюя]нутися
SFX Y утися ись [^аєиіїоуюя]нутися
SFX Y утися імося [^аєиіїоуюя]нутися
SFX Y утися імось [^аєиіїоуюя]нутися
SFX Y утися імся [^аєиіїоуюя]нутися
SFX Y утися іться [^аєиіїоуюя]нутися
SFX Y рати еру [бдпс]рати
SFX Y рати ере [бдпс]рати
SFX Y рати ереш [бдпс]рати
SFX Y рати еремо [бдпс]рати
SFX Y рати ерете [бдпс]рати
SFX Y рати еруть [бдпс]рати
SFX Y рати ери [бдпс]рати
SFX Y рати ерімо [бдпс]рати
SFX Y рати ерім [бдпс]рати
SFX Y рати еріть [бдпс]рати
SFX Y няти му [йи]няти
SFX Y няти меш [йи]няти
SFX Y няти ме [йи]няти
SFX Y няти мемо [йи]няти
SFX Y няти мете [йи]няти
SFX Y няти муть [йи]няти
SFX Y няти ми [йи]няти
SFX Y няти мімо [йи]няти
SFX Y няти мім [йи]няти
SFX Y няти міть [йи]няти
SFX Y вкти вк вкти
SFX Y вкти вкши вкти
SFX Y итися уся [жчшщ]итися
SFX Y итися усь [жчшщ]итися
SFX Y итися аться [жчшщ]итися
SFX Y стися юся истися
SFX Y стися юсь истися
SFX Y стися єшся истися
SFX Y стися ється истися
SFX Y стися ємося истися
SFX Y стися ємось истися
SFX Y стися єтеся истися
SFX Y стися єтесь истися
SFX Y стися ються истися
SFX Y стися вся истися
SFX Y стися всь истися
SFX Y стися вшись истися
SFX Y стися вшися истися ###
SFX Y стися йся истися
SFX Y стися йсь истися
SFX Y стися ймося истися
SFX Y стися ймось истися
SFX Y стися йтеся истися
SFX Y стися йтесь истися
SFX Y ктися чуся ктися
SFX Y ктися чусь ктися
SFX Y ктися чешся ктися
SFX Y ктися четься ктися
SFX Y ктися чемося ктися
SFX Y ктися чемось ктися
SFX Y ктися четеся ктися
SFX Y ктися четесь ктися
SFX Y ктися чуться ктися
SFX Y ктися чися ктися
SFX Y ктися чись ктися
SFX Y ктися чімося ктися
SFX Y ктися чімось ктися
SFX Y ктися чімся ктися
SFX Y ктися чіться ктися
SFX Y ватися йся [ую]ватися
SFX Y ватися йсь [ую]ватися
SFX Y ватися ймося [ую]ватися
SFX Y ватися ймось [ую]ватися
SFX Y ватися йтеся [ую]ватися
SFX Y ватися йтесь [ую]ватися
SFX Y отися ітеся боротися
SFX Y отися ітесь боротися
SFX Y ти и [бвп]ти
SFX Y ти імо [бвп]ти
SFX Y ти ім [бвп]ти
SFX Y ти іть [бвп]ти
SFX Y ати лю [еи]пати
SFX Y ати леш [еи]пати
SFX Y ати ле [еи]пати
SFX Y ати лемо [еи]пати
SFX Y ати лете [еи]пати
SFX Y ати лють [еи]пати
SFX Y затися жся ізатися
SFX Y затися жмося ізатися
SFX Y затися жмось ізатися
SFX Y затися жтеся ізатися
SFX Y затися жтесь ізатися
SFX Y тися ися [бвп]тися
SFX Y тися ись [бвп]тися
SFX Y тися імося [бвп]тися
SFX Y тися імось [бвп]тися
SFX Y тися імся [бвп]тися
SFX Y тися іться [бвп]тися
SFX Y гти жу ігти
SFX Y гти жиш ігти
SFX Y гти жить ігти
SFX Y гти жимо ігти
SFX Y гти жите ігти
SFX Y гти жать ігти
SFX Y утися ися [мт]инутися
SFX Y утися ись [мт]инутися
SFX Y утися імося [мт]инутися
SFX Y утися імось [мт]инутися
SFX Y утися імся [мт]инутися
SFX Y утися іться [мт]инутися
SFX Y сати шу сати
SFX Y хати шу хати
SFX Y сати шеш сати
SFX Y хати шеш хати
SFX Y сати ше сати
SFX Y хати ше хати
SFX Y сати шемо сати
SFX Y хати шемо хати
SFX Y сати шете сати
SFX Y хати шете хати
SFX Y сати шуть сати
SFX Y хати шуть хати
SFX Y ути у нути
SFX Y ути еш нути
SFX Y ути е нути
SFX Y ути емо нути
SFX Y ути ете нути
SFX Y ути уть нути
SFX Y езти із езти
SFX Y езти ізши езти
SFX Y катися чся лакатися
SFX Y катися чмося лакатися
SFX Y катися чмось лакатися
SFX Y катися чтеся лакатися
SFX Y катися чтесь лакатися
SFX Y ати у [рз]вати
SFX Y ати еш [рз]вати
SFX Y ати е [рз]вати
SFX Y ати емо [рз]вати
SFX Y ати ете [рз]вати
SFX Y ати уть [рз]вати
SFX Y ати и [рз]вати
SFX Y ати імо [рз]вати
SFX Y ати ім [рз]вати
SFX Y ати іть [рз]вати
SFX Y скати щу скати
SFX Y стати щу стати
SFX Y скати щеш скати
SFX Y стати щеш стати
SFX Y скати ще скати
SFX Y стати ще стати
SFX Y скати щемо скати
SFX Y стати щемо стати
SFX Y скати щете скати
SFX Y стати щете стати
SFX Y скати щуть скати
SFX Y стати щуть стати
SFX Y скати щи скати
SFX Y стати щи стати
SFX Y скати щімо скати
SFX Y стати щімо стати
SFX Y скати щім скати
SFX Y стати щім стати
SFX Y скати щіть скати
SFX Y стати щіть стати
SFX Y тяти ітну [бдз]тяти
SFX Y тяти ітнеш [бдз]тяти
SFX Y тяти ітне [бдз]тяти
SFX Y тяти ітнемо [бдз]тяти
SFX Y тяти ітнете [бдз]тяти
SFX Y тяти ітнуть [бдз]тяти
SFX Y тяти ітни [бдз]тяти
SFX Y тяти ітнімо [бдз]тяти
SFX Y тяти ітнім [бдз]тяти
SFX Y тяти ітніть [бдз]тяти
SFX Y здитися жджуся здитися
SFX Y здитися жджусь здитися
SFX Y ати у [жщ]ати
SFX Y ати иш [жщ]ати
SFX Y ати ить [жщ]ати
SFX Y ати имо [жщ]ати
SFX Y ати ите [жщ]ати
SFX Y ати ать [жщ]ати
SFX Y стися нуся лястися
SFX Y стися нусь лястися
SFX Y стися нешся лястися
SFX Y стися неться лястися
SFX Y стися немося лястися
SFX Y стися немось лястися
SFX Y стися нетеся лястися
SFX Y стися нетесь лястися
SFX Y стися нуться лястися
SFX Y ути му (^|[^бдз])дути
SFX Y ути меш (^|[^бдз])дути
SFX Y ути ме (^|[^бдз])дути
SFX Y ути мемо (^|[^бдз])дути
SFX Y ути мете (^|[^бдз])дути
SFX Y ути муть (^|[^бдз])дути
SFX Y ути ми (^|[^бдз])дути
SFX Y ути мімо (^|[^бдз])дути
SFX Y ути мім (^|[^бдз])дути
SFX Y ути міть (^|[^бдз])дути
SFX Y сти ни клясти
SFX Y сти німо клясти
SFX Y сти нім клясти
SFX Y сти ніть клясти
SFX Y ясти ену клясти
SFX Y ясти енеш клясти
SFX Y ясти ене клясти
SFX Y ясти енемо клясти
SFX Y ясти енете клясти
SFX Y ясти енуть клясти
SFX Y ясти ени клясти
SFX Y ясти енімо клясти
SFX Y ясти енім клясти
SFX Y ясти еніть клясти
SFX Y итися яться [дзлнрст]итися
SFX Y атися уся [дн]атися
SFX Y атися усь [дн]атися
SFX Y атися ешся [дн]атися
SFX Y атися еться [дн]атися
SFX Y атися емося [дн]атися
SFX Y атися емось [дн]атися
SFX Y атися етеся [дн]атися
SFX Y атися етесь [дн]атися
SFX Y атися уться [дн]атися
SFX Y атися ися [дн]атися
SFX Y атися ись [дн]атися
SFX Y атися імося [дн]атися
SFX Y атися імось [дн]атися
SFX Y атися імся [дн]атися
SFX Y атися іться [дн]атися
SFX Y катися чуться [^су]катися
SFX Y татися чуться [^су]татися
SFX Y ути и [бмхп]анути
SFX Y ути імо [бмхп]анути
SFX Y ути ім [бмхп]анути
SFX Y ути іть [бмхп]анути
SFX Y езтися ізся езтися
SFX Y езтися ізшись езтися
SFX Y езтися ізшися езтися ###
SFX Y іти ь видіти
SFX Y іти ьмо видіти
SFX Y іти ьте видіти
SFX Y ути и [мш][л']янути
SFX Y ути імо [мш][л']янути
SFX Y ути ім [мш][л']янути
SFX Y ути іть [мш][л']янути
SFX Y ути ь [^мвт]инути
SFX Y ути ьмо [^мвт]инути
SFX Y ути ьте [^мвт]инути
SFX Y утися ься [^бмптх]анутися
SFX Y утися ьмося [^бмптх]анутися
SFX Y утися ьмось [^бмптх]анутися
SFX Y утися ьтеся [^бмптх]анутися
SFX Y утися ьтесь [^бмптх]анутися
SFX Y ітися яться [^бвмпш]ітися
SFX Y тятися ітнуся [бдз]тятися
SFX Y тятися ітнусь [бдз]тятися
SFX Y тятися ітнешся [бдз]тятися
SFX Y тятися ітнеться [бдз]тятися
SFX Y тятися ітнемося [бдз]тятися
SFX Y тятися ітнемось [бдз]тятися
SFX Y тятися ітнетеся [бдз]тятися
SFX Y тятися ітнетесь [бдз]тятися
SFX Y тятися ітнуться [бдз]тятися
SFX Y тятися ітнися [бдз]тятися
SFX Y тятися ітнись [бдз]тятися
SFX Y тятися ітнімося [бдз]тятися
SFX Y тятися ітнімось [бдз]тятися
SFX Y тятися ітнімся [бдз]тятися
SFX Y тятися ітніться [бдз]тятися
SFX Y кати ч лакати
SFX Y кати чмо лакати
SFX Y кати чте лакати
SFX Y сп'ястися зіпнуся сп'ястися
SFX Y сп'ястися зіпнусь сп'ястися
SFX Y сп'ястися зіпнешся сп'ястися
SFX Y сп'ястися зіпнеться сп'ястися
SFX Y сп'ястися зіпнемося сп'ястися
SFX Y сп'ястися зіпнемось сп'ястися
SFX Y сп'ястися зіпнетеся сп'ястися
SFX Y сп'ястися зіпнетесь сп'ястися
SFX Y сп'ястися зіпнуться сп'ястися
SFX Y сп'ястися зіпнися сп'ястися
SFX Y сп'ястися зіпнись сп'ястися
SFX Y сп'ястися зіпнімося сп'ястися
SFX Y сп'ястися зіпнімось сп'ястися
SFX Y сп'ястися зіпнімся сп'ястися
SFX Y сп'ястися зіпніться сп'ястися
SFX Y гати жи [еиуя]гати
SFX Y зати жи [еиуя]зати
SFX Y гати жімо [еиуя]гати
SFX Y зати жімо [еиуя]зати
SFX Y гати жім [еиуя]гати
SFX Y зати жім [еиуя]зати
SFX Y гати жіть [еиуя]гати
SFX Y зати жіть [еиуя]зати
SFX Y ікти ік ікти
SFX Y ікти ікши ікти
SFX Y ятися юся оятися
SFX Y ятися юсь оятися
SFX Y ятися їшся оятися
SFX Y ятися їться оятися
SFX Y ятися їмося оятися
SFX Y ятися їмось оятися
SFX Y ятися їтеся оятися
SFX Y ятися їтесь оятися
SFX Y ятися яться оятися
SFX Y оятися ійся оятися
SFX Y оятися ійсь оятися
SFX Y оятися іймося оятися
SFX Y оятися іймось оятися
SFX Y оятися ійтеся оятися
SFX Y оятися ійтесь оятися
SFX Y сти нь хлясти
SFX Y сти ньмо хлясти
SFX Y сти ньте хлясти
SFX Y ути ь [^бмптх]анути
SFX Y ути ьмо [^бмптх]анути
SFX Y ути ьте [^бмптх]анути
SFX Y сти ну лясти
SFX Y сти неш лясти
SFX Y сти не лясти
SFX Y сти немо лясти
SFX Y сти нете лясти
SFX Y сти нуть лясти
SFX Y кти чу кти
SFX Y кти чеш кти
SFX Y кти че кти
SFX Y кти чемо кти
SFX Y кти чете кти
SFX Y кти чуть кти
SFX Y кти чи кти
SFX Y кти чімо кти
SFX Y кти чім кти
SFX Y кти чіть кти
SFX Y стися нися клястися
SFX Y стися нись клястися
SFX Y стися німося клястися
SFX Y стися німось клястися
SFX Y стися німся клястися
SFX Y стися ніться клястися
SFX Y ястися енуся клястися
SFX Y ястися енусь клястися
SFX Y ястися енешся клястися
SFX Y ястися енеться клястися
SFX Y ястися енемося клястися
SFX Y ястися енемось клястися
SFX Y ястися енетеся клястися
SFX Y ястися енетесь клястися
SFX Y ястися енуться клястися
SFX Y ястися енися клястися
SFX Y ястися енись клястися
SFX Y ястися енімося клястися
SFX Y ястися енімось клястися
SFX Y ястися енімся клястися
SFX Y ястися еніться клястися
SFX Y ати ну [ао]чати
SFX Y ати неш [ао]чати
SFX Y ати не [ао]чати
SFX Y ати немо [ао]чати
SFX Y ати нете [ао]чати
SFX Y ати нуть [ао]чати
SFX Y ати ни [ао]чати
SFX Y ати німо [ао]чати
SFX Y ати нім [ао]чати
SFX Y ати ніть [ао]чати
SFX Y ати у [^ао]чати
SFX Y ати иш [^ао]чати
SFX Y ати ить [^ао]чати
SFX Y ати имо [^ао]чати
SFX Y ати ите [^ао]чати
SFX Y ати ать [^ао]чати
SFX Y слати шлю слати
SFX Y слати шлеш слати
SFX Y слати шле слати
SFX Y слати шлемо слати
SFX Y слати шлете слати
SFX Y слати шлють слати
SFX Y слати шли слати
SFX Y слати шлімо слати
SFX Y слати шлім слати
SFX Y слати шліть слати
SFX Y ути и [^л]онути
SFX Y ути імо [^л]онути
SFX Y ути ім [^л]онути
SFX Y ути іть [^л]онути
SFX Y отися юся отися
SFX Y отися юсь отися
SFX Y отися ешся отися
SFX Y отися еться отися
SFX Y отися емося отися
SFX Y отися емось отися
SFX Y отися етеся отися
SFX Y отися етесь отися
SFX Y отися ються отися
SFX Y отися ися отися
SFX Y отися ись отися
SFX Y отися імося отися
SFX Y отися імось отися
SFX Y отися імся отися
SFX Y отися іться отися
SFX Y тіти чу [^с]тіти
SFX Y ітися люся [бвмп]ітися
SFX Y ітися люсь [бвмп]ітися
SFX Y ітися ляться [бвмп]ітися
SFX Y сти ту [еі]сти
SFX Y сти теш [еі]сти
SFX Y сти те [еі]сти
SFX Y сти темо [еі]сти
SFX Y сти тете [еі]сти
SFX Y сти туть [еі]сти
SFX Y сти ти [еі]сти
SFX Y сти тімо [еі]сти
SFX Y сти тім [еі]сти
SFX Y сти тіть [еі]сти
SFX Y ити лю [бвмпф]ити
SFX Y ити лять [бвмпф]ити
SFX Y вати ю [ауюя]вати
SFX Y вати єш [ауюя]вати
SFX Y вати є [ауюя]вати
SFX Y вати ємо [ауюя]вати
SFX Y вати єте [ауюя]вати
SFX Y вати ють [ауюя]вати
SFX Y стися дуся устися
SFX Y стися дусь устися
SFX Y стися дешся устися
SFX Y стися деться устися
SFX Y стися демося устися
SFX Y стися демось устися
SFX Y стися детеся устися
SFX Y стися детесь устися
SFX Y стися дуться устися
SFX Y стися дися устися
SFX Y стися дись устися
SFX Y стися дімося устися
SFX Y стися дімось устися
SFX Y стися дімся устися
SFX Y стися діться устися
SFX Y ти у [збвп]ти
SFX Y ти еш [збвп]ти
SFX Y ти е [збвп]ти
SFX Y ти емо [збвп]ти
SFX Y ти ете [збвп]ти
SFX Y ти уть [збвп]ти
SFX Y тися івся евтися
SFX Y тися івсь евтися
SFX Y іти и [^д]іти
SFX Y іти імо [^д]іти
SFX Y іти ім [^д]іти
SFX Y іти іть [^д]іти
SFX Y катися чся икатися
SFX Y катися чмося икатися
SFX Y катися чмось икатися
SFX Y катися чтеся икатися
SFX Y катися чтесь икатися
SFX Y зитися жуся зитися
SFX Y зитися жусь зитися
SFX Y ягтися ігся ягтися
SFX Y ягтися ігшись ягтися
SFX Y ягтися ігшися ягтися ###
SFX Y ти ши вти
SFX Y узяти візьму узяти
SFX Y узяти візьмеш узяти
SFX Y узяти візьме узяти
SFX Y узяти візьмемо узяти
SFX Y узяти візьмем узяти
SFX Y узяти візьмете узяти
SFX Y узяти візьмуть узяти
SFX Y узяти візьми узяти
SFX Y узяти візьмімо узяти
SFX Y узяти візьмім узяти
SFX Y узяти візьміть узяти
SFX Y гтися жся лягтися
SFX Y гтися жмося лягтися
SFX Y гтися жмось лягтися
SFX Y гтися жтеся лягтися
SFX Y гтися жтесь лягтися
SFX Y 'ясти ну (^|[^зс])п'ясти
SFX Y 'ясти неш (^|[^зс])п'ясти
SFX Y 'ясти не (^|[^зс])п'ясти
SFX Y 'ясти немо (^|[^зс])п'ясти
SFX Y 'ясти нете (^|[^зс])п'ясти
SFX Y 'ясти нуть (^|[^зс])п'ясти
SFX Y 'ясти ни (^|[^зс])п'ясти
SFX Y 'ясти німо (^|[^зс])п'ясти
SFX Y 'ясти нім (^|[^зс])п'ясти
SFX Y 'ясти ніть (^|[^зс])п'ясти
SFX Y затися жімося казатися
SFX Y затися жімось казатися
SFX Y затися жімся казатися
SFX Y затися жися казатися
SFX Y затися жись казатися
SFX Y затися жіться казатися
SFX Y сітися шуся сітися
SFX Y сітися шусь сітися
SFX Z Y 139
SFX Z сти с [ая]сти
SFX Z сти сши [ая]сти
SFX Z ти ву жити
SFX Z ти веш жити
SFX Z ти ве жити
SFX Z ти вемо жити
SFX Z ти вете жити
SFX Z ти вуть жити
SFX Z ти ви жити
SFX Z ти вімо жити
SFX Z ти вім жити
SFX Z ти віть жити
SFX Z тися вся [аиіуя]тися
SFX Z тися всь [аиіуя]тися
SFX Z тися вшись [аиіуя]тися
SFX Z тися вшися [аиіуя]тися ###
SFX Z итися люся литися
SFX Z итися люсь литися
SFX Z итися лєшся литися
SFX Z итися лється литися
SFX Z итися лємося литися
SFX Z итися лємось литися
SFX Z итися лєтеся литися
SFX Z итися лєтесь литися
SFX Z итися лються литися
SFX Z ти в [аиіуя]ти
SFX Z ти вши [аиіуя]ти
SFX Z ти у сти
SFX Z ти еш сти
SFX Z ти е сти
SFX Z ти емо сти
SFX Z ти ете сти
SFX Z ти уть сти
SFX Z ти и сти
SFX Z ти імо сти
SFX Z ти ім сти
SFX Z ти іть сти
SFX Z итися июся [врмнш]итися
SFX Z итися июсь [врмнш]итися
SFX Z итися иєшся [врмнш]итися
SFX Z итися иється [врмнш]итися
SFX Z итися иємося [врмнш]итися
SFX Z итися иємось [врмнш]итися
SFX Z итися иєтеся [врмнш]итися
SFX Z итися иєтесь [врмнш]итися
SFX Z итися иються [врмнш]итися
SFX Z ти ю [аіуя]ти
SFX Z ти єш [аіуя]ти
SFX Z ти є [аіуя]ти
SFX Z ти ємо [аіуя]ти
SFX Z ти єте [аіуя]ти
SFX Z ти ють [аіуя]ти
SFX Z ти й [аіуя]ти
SFX Z ти ймо [аіуя]ти
SFX Z ти йте [аіуя]ти
SFX Z ити лю лити
SFX Z ити лєш лити
SFX Z ити лє лити
SFX Z ити лємо лити
SFX Z ити лєте лити
SFX Z ити лють лити
SFX Z ити ию [врмнш]ити
SFX Z ити иєш [врмнш]ити
SFX Z ити иє [врмнш]ити
SFX Z ити иємо [врмнш]ити
SFX Z ити иєте [врмнш]ити
SFX Z ити иють [врмнш]ити
SFX Z ти й [^ж]ити
SFX Z ти ймо [^ж]ити
SFX Z ти йте [^ж]ити
SFX Z тися уся стися
SFX Z тися усь стися
SFX Z тися ешся стися
SFX Z тися еться стися
SFX Z тися емося стися
SFX Z тися емось стися
SFX Z тися етеся стися
SFX Z тися етесь стися
SFX Z тися уться стися
SFX Z тися ися стися
SFX Z тися ись стися
SFX Z тися імося стися
SFX Z тися імось стися
SFX Z тися імся стися
SFX Z тися іться стися
SFX Z естися ісся естися
SFX Z естися ісшись естися
SFX Z естися ісшися естися ###
SFX Z ти ла ти
SFX Z ти ло ти
SFX Z ти ли ти
SFX Z тися юся [аіуя]тися
SFX Z тися юсь [аіуя]тися
SFX Z тися єшся [аіуя]тися
SFX Z тися ється [аіуя]тися
SFX Z тися ємося [аіуя]тися
SFX Z тися ємось [аіуя]тися
SFX Z тися єтеся [аіуя]тися
SFX Z тися єтесь [аіуя]тися
SFX Z тися ються [аіуя]тися
SFX Z тися йся [аіуя]тися
SFX Z тися йсь [аіуя]тися
SFX Z тися ймося [аіуя]тися
SFX Z тися ймось [аіуя]тися
SFX Z тися йтеся [аіуя]тися
SFX Z тися йтесь [аіуя]тися
SFX Z тися йся [^ж]итися
SFX Z тися йсь [^ж]итися
SFX Z тися ймося [^ж]итися
SFX Z тися ймось [^ж]итися
SFX Z тися йтеся [^ж]итися
SFX Z тися йтесь [^ж]итися
SFX Z ести іс ести
SFX Z ести ісши ести
SFX Z ся сь тися
SFX Z тися лася тися
SFX Z тися лась тися
SFX Z тися лося тися
SFX Z тися лось тися
SFX Z тися лися тися
SFX Z тися лись тися
SFX Z тися вуся житися
SFX Z тися вусь житися
SFX Z тися вешся житися
SFX Z тися веться житися
SFX Z тися вемося житися
SFX Z тися вемось житися
SFX Z тися ветеся житися
SFX Z тися ветесь житися
SFX Z тися вуться житися
SFX Z тися вися житися
SFX Z тися вись житися
SFX Z тися вімося житися
SFX Z тися вімось житися
SFX Z тися вімся житися
SFX Z тися віться житися
SFX Z стися сся [ая]стися
SFX Z стися сшись [ая]стися
SFX Z стися сшися [ая]стися ###
SFX [ Y 640
SFX [ ути и [^аеєиіїоуюя]нути
SFX [ ути імо [^аеєиіїоуюя]нути
SFX [ ути ім [^аеєиіїоуюя]нути
SFX [ ути іть [^аеєиіїоуюя]нути
SFX [ нутися лася нутися
SFX [ нутися лась нутися
SFX [ нутися лося нутися
SFX [ нутися лось нутися
SFX [ нутися лися нутися
SFX [ нутися лись нутися
SFX [ нутися нулася нутися
SFX [ нутися нулась нутися
SFX [ нутися нулося нутися
SFX [ нутися нулось нутися
SFX [ нутися нулися нутися
SFX [ нутися нулись нутися
SFX [ нутися нувся нутися
SFX [ нутися нувсь нутися
SFX [ нутися нувшись нутися
SFX [ нутися нувшися нутися ###
SFX [ утися уся нутися
SFX [ утися усь нутися
SFX [ утися ешся нутися
SFX [ утися еться нутися
SFX [ утися емося нутися
SFX [ утися емось нутися
SFX [ утися етеся нутися
SFX [ утися етесь нутися
SFX [ утися уться нутися
SFX [ олотися елюся олотися
SFX [ олотися елюсь олотися
SFX [ олотися елешся олотися
SFX [ олотися елеться олотися
SFX [ олотися елемося олотися
SFX [ олотися елемось олотися
SFX [ олотися елетеся олотися
SFX [ олотися елетесь олотися
SFX [ олотися елються олотися
SFX [ олотися елися олотися
SFX [ олотися елись олотися
SFX [ олотися елімося олотися
SFX [ олотися елімось олотися
SFX [ олотися елімся олотися
SFX [ олотися еліться олотися
SFX [ тися нься ятися
SFX [ тися ньмося ятися
SFX [ тися ньмось ятися
SFX [ тися ньтеся ятися
SFX [ тися ньтесь ятися
SFX [ спитися зіп'юся спитися
SFX [ спитися зіп'юсь спитися
SFX [ спитися зіп'єшся спитися
SFX [ спитися зіп'ється спитися
SFX [ спитися зіп'ємося спитися
SFX [ спитися зіп'ємось спитися
SFX [ спитися зіп'єтеся спитися
SFX [ спитися зіп'єтесь спитися
SFX [ спитися зіп'ються спитися
SFX [ ітися уся вітися
SFX [ ітися усь вітися
SFX [ ітися ешся вітися
SFX [ ітися еться вітися
SFX [ ітися емося вітися
SFX [ ітися емось вітися
SFX [ ітися етеся вітися
SFX [ ітися етесь вітися
SFX [ ітися уться вітися
SFX [ ітися ися вітися
SFX [ ітися ись вітися
SFX [ ітися імося вітися
SFX [ ітися імось вітися
SFX [ ітися імся вітися
SFX [ ітися іться вітися
SFX [ стертися зітруся (^|[^о])стертися
SFX [ спертися зіпруся (^|[^о])спертися
SFX [ стертися зітрусь (^|[^о])стертися
SFX [ спертися зіпрусь (^|[^о])спертися
SFX [ стертися зітрешся (^|[^о])стертися
SFX [ спертися зіпрешся (^|[^о])спертися
SFX [ стертися зітреться (^|[^о])стертися
SFX [ спертися зіпреться (^|[^о])спертися
SFX [ стертися зітремося (^|[^о])стертися
SFX [ спертися зіпремося (^|[^о])спертися
SFX [ стертися зітремось (^|[^о])стертися
SFX [ спертися зіпремось (^|[^о])спертися
SFX [ стертися зітретеся (^|[^о])стертися
SFX [ спертися зіпретеся (^|[^о])спертися
SFX [ стертися зітретесь (^|[^о])стертися
SFX [ спертися зіпретесь (^|[^о])спертися
SFX [ стертися зітруться (^|[^о])стертися
SFX [ спертися зіпруться (^|[^о])спертися
SFX [ стертися зітрися (^|[^о])стертися
SFX [ спертися зіприся (^|[^о])спертися
SFX [ стертися зітрись (^|[^о])стертися
SFX [ спертися зіпрись (^|[^о])спертися
SFX [ стертися зітрімося (^|[^о])стертися
SFX [ спертися зіпрімося (^|[^о])спертися
SFX [ стертися зітрімось (^|[^о])стертися
SFX [ спертися зіпрімось (^|[^о])спертися
SFX [ стертися зітрімся (^|[^о])стертися
SFX [ спертися зіпрімся (^|[^о])спертися
SFX [ стертися зітріться (^|[^о])стертися
SFX [ спертися зіпріться (^|[^о])спертися
SFX [ ати му жати
SFX [ ати меш жати
SFX [ ати ме жати
SFX [ ати мемо жати
SFX [ ати мете жати
SFX [ ати муть жати
SFX [ ати ми жати
SFX [ ати мімо жати
SFX [ ати мім жати
SFX [ ати міть жати
SFX [ тіти чу тіти
SFX [ тіти чеш тіти
SFX [ тіти че тіти
SFX [ тіти чемо тіти
SFX [ тіти чете тіти
SFX [ тіти чуть тіти
SFX [ нутися вся [аеєиіїоуя]нутися
SFX [ нутися всь [аеєиіїоуя]нутися
SFX [ нутися вшись [аеєиіїоуя]нутися
SFX [ нутися вшися [аеєиіїоуя]нутися ###
SFX [ литися іллюся [бвдз]литися
SFX [ литися іллюсь [бвдз]литися
SFX [ литися іллєшся [бвдз]литися
SFX [ литися іллється [бвдз]литися
SFX [ литися іллємося [бвдз]литися
SFX [ литися іллємось [бвдз]литися
SFX [ литися іллєтеся [бвдз]литися
SFX [ литися іллєтесь [бвдз]литися
SFX [ литися іллються [бвдз]литися
SFX [ ти ла [^ус]ти
SFX [ ти ло [^ус]ти
SFX [ ти ли [^ус]ти
SFX [ іти лю піти
SFX [ іти еш піти
SFX [ іти е піти
SFX [ іти емо піти
SFX [ іти ете піти
SFX [ іти лять піти
SFX [ іти у удіти
SFX [ іти еш удіти
SFX [ іти е удіти
SFX [ іти емо удіти
SFX [ іти ете удіти
SFX [ іти уть удіти
SFX [ іти и удіти
SFX [ іти імо удіти
SFX [ іти ім удіти
SFX [ іти іть удіти
SFX [ утися ися [^аеєиіїоуюя]нутися
SFX [ утися ись [^аеєиіїоуюя]нутися
SFX [ утися імося [^аеєиіїоуюя]нутися
SFX [ утися імось [^аеєиіїоуюя]нутися
SFX [ утися імся [^аеєиіїоуюя]нутися
SFX [ утися іться [^аеєиіїоуюя]нутися
SFX [ атися муся жатися
SFX [ атися мусь жатися
SFX [ атися мешся жатися
SFX [ атися меться жатися
SFX [ атися мемося жатися
SFX [ атися мемось жатися
SFX [ атися метеся жатися
SFX [ атися метесь жатися
SFX [ атися муться жатися
SFX [ атися мися жатися
SFX [ атися мись жатися
SFX [ атися мімося жатися
SFX [ атися мімось жатися
SFX [ атися мімся жатися
SFX [ атися міться жатися
SFX [ тися нуся татися
SFX [ тися нусь татися
SFX [ тися нешся татися
SFX [ тися неться татися
SFX [ тися немося татися
SFX [ тися немось татися
SFX [ тися нетеся татися
SFX [ тися нетесь татися
SFX [ тися нуться татися
SFX [ тися нься татися
SFX [ тися ньмося татися
SFX [ тися ньмось татися
SFX [ тися ньтеся татися
SFX [ тися ньтесь татися
SFX [ істися ядуся істися
SFX [ істися ядусь істися
SFX [ істися ядешся істися
SFX [ істися ядеться істися
SFX [ істися ядемося істися
SFX [ істися ядемось істися
SFX [ істися ядетеся істися
SFX [ істися ядетесь істися
SFX [ істися ядуться істися
SFX [ стися лася істися
SFX [ стися лась істися
SFX [ стися лося істися
SFX [ стися лось істися
SFX [ стися лися істися
SFX [ стися лись істися
SFX [ стися вся істися
SFX [ стися всь істися
SFX [ стися вшись істися
SFX [ стися вшися істися ###
SFX [ істися ядься істися
SFX [ істися ядьмося істися
SFX [ істися ядьмось істися
SFX [ істися ядьтеся істися
SFX [ істися ядьтесь істися
SFX [ ти ну тати
SFX [ ти неш тати
SFX [ ти не тати
SFX [ ти немо тати
SFX [ ти нете тати
SFX [ ти нуть тати
SFX [ ти нь тати
SFX [ ти ньмо тати
SFX [ ти ньте тати
SFX [ ся сь тися
SFX [ нути ла нути
SFX [ нути ло нути
SFX [ нути ли нути
SFX [ нути нула нути
SFX [ нути нуло нути
SFX [ нути нули нути
SFX [ нути нув нути
SFX [ нути нувши нути
SFX [ ути у нути
SFX [ ути еш нути
SFX [ ути е нути
SFX [ ути емо нути
SFX [ ути ете нути
SFX [ ути уть нути
SFX [ тися нися [бгзкпх]тися
SFX [ тися нись [бгзкпх]тися
SFX [ тися німося [бгзкпх]тися
SFX [ тися німось [бгзкпх]тися
SFX [ тися німся [бгзкпх]тися
SFX [ тися ніться [бгзкпх]тися
SFX [ битися іб'юся [бдз]битися
SFX [ битися іб'юсь [бдз]битися
SFX [ битися іб'єшся [бдз]битися
SFX [ битися іб'ється [бдз]битися
SFX [ битися іб'ємося [бдз]битися
SFX [ битися іб'ємось [бдз]битися
SFX [ битися іб'єтеся [бдз]битися
SFX [ битися іб'єтесь [бдз]битися
SFX [ битися іб'ються [бдз]битися
SFX [ тітися чуся тітися
SFX [ тітися чусь тітися
SFX [ тітися чешся тітися
SFX [ тітися четься тітися
SFX [ тітися чемося тітися
SFX [ тітися чемось тітися
SFX [ тітися четеся тітися
SFX [ тітися четесь тітися
SFX [ тітися чуться тітися
SFX [ нути 0 [^аеєиіїоуя]нути
SFX [ нути ши [^аеєиіїоуя]нути
SFX [ итися 'юся (^|[^бдзс])[бвп]итися
SFX [ итися 'юсь (^|[^бдзс])[бвп]итися
SFX [ итися 'єшся (^|[^бдзс])[бвп]итися
SFX [ итися 'ється (^|[^бдзс])[бвп]итися
SFX [ итися 'ємося (^|[^бдзс])[бвп]итися
SFX [ итися 'ємось (^|[^бдзс])[бвп]итися
SFX [ итися 'єтеся (^|[^бдзс])[бвп]итися
SFX [ итися 'єтесь (^|[^бдзс])[бвп]итися
SFX [ итися 'ються (^|[^бдзс])[бвп]итися
SFX [ ітися люся пітися
SFX [ ітися люсь пітися
SFX [ ітися ешся пітися
SFX [ ітися еться пітися
SFX [ ітися емося пітися
SFX [ ітися емось пітися
SFX [ ітися етеся пітися
SFX [ ітися етесь пітися
SFX [ ітися ляться пітися
SFX [ істи яду істи
SFX [ істи ядеш істи
SFX [ істи яде істи
SFX [ істи ядемо істи
SFX [ істи ядете істи
SFX [ істи ядуть істи
SFX [ сти ла істи
SFX [ сти ло істи
SFX [ сти ли істи
SFX [ сти в істи
SFX [ сти вши істи
SFX [ істи ядь істи
SFX [ істи ядьмо істи
SFX [ істи ядьте істи
SFX [ тися нуся [бгзкпхя]тися
SFX [ тися нусь [бгзкпхя]тися
SFX [ тися нешся [бгзкпхя]тися
SFX [ тися неться [бгзкпхя]тися
SFX [ тися немося [бгзкпхя]тися
SFX [ тися немось [бгзкпхя]тися
SFX [ тися нетеся [бгзкпхя]тися
SFX [ тися нетесь [бгзкпхя]тися
SFX [ тися нуться [бгзкпхя]тися
SFX [ ти й [бвлп]ити
SFX [ ти ймо [бвлп]ити
SFX [ ти йте [бвлп]ити
SFX [ ати у ссати
SFX [ ати еш ссати
SFX [ ати е ссати
SFX [ ати емо ссати
SFX [ ати ете ссати
SFX [ ати уть ссати
SFX [ ати и ссати
SFX [ ати імо ссати
SFX [ ати ім ссати
SFX [ ати іть ссати
SFX [ пити іп'ю [бдз]пити
SFX [ пити іп'єш [бдз]пити
SFX [ пити іп'є [бдз]пити
SFX [ пити іп'ємо [бдз]пити
SFX [ пити іп'єте [бдз]пити
SFX [ пити іп'ють [бдз]пити
SFX [ тися ся [бгзкпрх]тися
SFX [ тися шись [бгзкпрх]тися
SFX [ тися шися [бгзкпрх]тися ###
SFX [ тися мся датися
SFX [ тися сися датися
SFX [ тися сись датися
SFX [ тися сться датися
SFX [ тися мося датися
SFX [ тися мось датися
SFX [ тися стеся датися
SFX [ тися стесь датися
SFX [ тися дуться датися
SFX [ тися йся датися
SFX [ тися йсь датися
SFX [ тися ймося датися
SFX [ тися ймось датися
SFX [ тися йтеся датися
SFX [ тися йтесь датися
SFX [ слатися стелюся (^|[^і])слатися
SFX [ слатися стелюсь (^|[^і])слатися
SFX [ слатися стелешся (^|[^і])слатися
SFX [ слатися стелеться (^|[^і])слатися
SFX [ слатися стелемося (^|[^і])слатися
SFX [ слатися стелемось (^|[^і])слатися
SFX [ слатися стелетеся (^|[^і])слатися
SFX [ слатися стелетесь (^|[^і])слатися
SFX [ слатися стелються (^|[^і])слатися
SFX [ слатися стелися (^|[^і])слатися
SFX [ слатися стелись (^|[^і])слатися
SFX [ слатися стелімося (^|[^і])слатися
SFX [ слатися стелімось (^|[^і])слатися
SFX [ слатися стелімся (^|[^і])слатися
SFX [ слатися стеліться (^|[^і])слатися
SFX [ бити іб'ю [бдз]бити
SFX [ бити іб'єш [бдз]бити
SFX [ бити іб'є [бдз]бити
SFX [ бити іб'ємо [бдз]бити
SFX [ бити іб'єте [бдз]бити
SFX [ бити іб'ють [бдз]бити
SFX [ ти ну чити
SFX [ ти неш чити
SFX [ ти не чити
SFX [ ти немо чити
SFX [ ти нете чити
SFX [ ти нуть чити
SFX [ ти нь чити
SFX [ ти ньмо чити
SFX [ ти ньте чити
SFX [ тися вся [аеиіоя]тися
SFX [ тися всь [аеиіоя]тися
SFX [ тися вшись [аеиіоя]тися
SFX [ тися вшися [аеиіоя]тися ###
SFX [ атися уся ссатися
SFX [ атися усь ссатися
SFX [ атися ешся ссатися
SFX [ атися еться ссатися
SFX [ атися емося ссатися
SFX [ атися емось ссатися
SFX [ атися етеся ссатися
SFX [ атися етесь ссатися
SFX [ атися уться ссатися
SFX [ атися ися ссатися
SFX [ атися ись ссатися
SFX [ атися імося ссатися
SFX [ атися імось ссатися
SFX [ атися імся ссатися
SFX [ атися іться ссатися
SFX [ ти ну [бгзкпхя]ти
SFX [ ти неш [бгзкпхя]ти
SFX [ ти не [бгзкпхя]ти
SFX [ ти немо [бгзкпхя]ти
SFX [ ти нете [бгзкпхя]ти
SFX [ ти нуть [бгзкпхя]ти
SFX [ тися нуся трітися
SFX [ тися нусь трітися
SFX [ тися нешся трітися
SFX [ тися неться трітися
SFX [ тися немося трітися
SFX [ тися немось трітися
SFX [ тися нетеся трітися
SFX [ тися нетесь трітися
SFX [ тися нуться трітися
SFX [ тися нься трітися
SFX [ тися ньмося трітися
SFX [ тися ньмось трітися
SFX [ тися ньтеся трітися
SFX [ тися ньтесь трітися
SFX [ тися нуся читися
SFX [ тися нусь читися
SFX [ тися нешся читися
SFX [ тися неться читися
SFX [ тися немося читися
SFX [ тися немось читися
SFX [ тися нетеся читися
SFX [ тися нетесь читися
SFX [ тися нуться читися
SFX [ тися нься читися
SFX [ тися ньмося читися
SFX [ тися ньмось читися
SFX [ тися ньтеся читися
SFX [ тися ньтесь читися
SFX [ ти ни [бгзкпх]ти
SFX [ ти німо [бгзкпх]ти
SFX [ ти нім [бгзкпх]ти
SFX [ ти ніть [бгзкпх]ти
SFX [ ти м дати
SFX [ ти си дати
SFX [ ти сть дати
SFX [ ти мо дати
SFX [ ти сте дати
SFX [ ти дуть дати
SFX [ ти й дати
SFX [ ти ймо дати
SFX [ ти йте дати
SFX [ ти в [аеиіоя]ти
SFX [ ти вши [аеиіоя]ти
SFX [ ти 0 [бгзкпрх]ти
SFX [ ти ши [бгзкпрх]ти
SFX [ витися ів'юся [бдз]витися
SFX [ витися ів'юсь [бдз]витися
SFX [ витися ів'єшся [бдз]витися
SFX [ витися ів'ється [бдз]витися
SFX [ витися ів'ємося [бдз]витися
SFX [ витися ів'ємось [бдз]витися
SFX [ витися ів'єтеся [бдз]витися
SFX [ витися ів'єтесь [бдз]витися
SFX [ витися ів'ються [бдз]витися
SFX [ питися іп'юся [бдз]питися
SFX [ питися іп'юсь [бдз]питися
SFX [ питися іп'єшся [бдз]питися
SFX [ питися іп'ється [бдз]питися
SFX [ питися іп'ємося [бдз]питися
SFX [ питися іп'ємось [бдз]питися
SFX [ питися іп'єтеся [бдз]питися
SFX [ питися іп'єтесь [бдз]питися
SFX [ питися іп'ються [бдз]питися
SFX [ стерти зітру (^|[^о])стерти
SFX [ сперти зіпру (^|[^о])сперти
SFX [ стерти зітреш (^|[^о])стерти
SFX [ сперти зіпреш (^|[^о])сперти
SFX [ стерти зітре (^|[^о])стерти
SFX [ сперти зіпре (^|[^о])сперти
SFX [ стерти зітремо (^|[^о])стерти
SFX [ сперти зіпремо (^|[^о])сперти
SFX [ стерти зітрете (^|[^о])стерти
SFX [ сперти зіпрете (^|[^о])сперти
SFX [ стерти зітруть (^|[^о])стерти
SFX [ сперти зіпруть (^|[^о])сперти
SFX [ стерти зітри (^|[^о])стерти
SFX [ сперти зіпри (^|[^о])сперти
SFX [ стерти зітрімо (^|[^о])стерти
SFX [ сперти зіпрімо (^|[^о])сперти
SFX [ стерти зітрім (^|[^о])стерти
SFX [ сперти зіпрім (^|[^о])сперти
SFX [ стерти зітріть (^|[^о])стерти
SFX [ сперти зіпріть (^|[^о])сперти
SFX [ ти ну (^|[^у])діти
SFX [ ти неш (^|[^у])діти
SFX [ ти не (^|[^у])діти
SFX [ ти немо (^|[^у])діти
SFX [ ти нете (^|[^у])діти
SFX [ ти нуть (^|[^у])діти
SFX [ ти нь (^|[^у])діти
SFX [ ти ньмо (^|[^у])діти
SFX [ ти ньте (^|[^у])діти
SFX [ олоти елю олоти
SFX [ олоти елеш олоти
SFX [ олоти еле олоти
SFX [ олоти елемо олоти
SFX [ олоти елете олоти
SFX [ олоти елють олоти
SFX [ олоти ели олоти
SFX [ олоти елімо олоти
SFX [ олоти елім олоти
SFX [ олоти еліть олоти
SFX [ ити 'ю (^|[^бдзс])[бвп]ити
SFX [ ити 'єш (^|[^бдзс])[бвп]ити
SFX [ ити 'є (^|[^бдзс])[бвп]ити
SFX [ ити 'ємо (^|[^бдзс])[бвп]ити
SFX [ ити 'єте (^|[^бдзс])[бвп]ити
SFX [ ити 'ють (^|[^бдзс])[бвп]ити
SFX [ ти нь яти
SFX [ ти ньмо яти
SFX [ ти ньте яти
SFX [ нути в [аеєиіїоуя]нути
SFX [ нути вши [аеєиіїоуя]нути
SFX [ спити зіп'ю спити
SFX [ спити зіп'єш спити
SFX [ спити зіп'є спити
SFX [ спити зіп'ємо спити
SFX [ спити зіп'єте спити
SFX [ спити зіп'ють спити
SFX [ ути ь [аеєиіїоуюя]нути
SFX [ ути ьмо [аеєиіїоуюя]нути
SFX [ ути ьте [аеєиіїоуюя]нути
SFX [ іти у віти
SFX [ іти еш віти
SFX [ іти е віти
SFX [ іти емо віти
SFX [ іти ете віти
SFX [ іти уть віти
SFX [ іти и віти
SFX [ іти імо віти
SFX [ іти ім віти
SFX [ іти іть віти
SFX [ слати стелю (^|[^і])слати
SFX [ слати стелеш (^|[^і])слати
SFX [ слати стеле (^|[^і])слати
SFX [ слати стелемо (^|[^і])слати
SFX [ слати стелете (^|[^і])слати
SFX [ слати стелють (^|[^і])слати
SFX [ слати стели (^|[^і])слати
SFX [ слати стелімо (^|[^і])слати
SFX [ слати стелім (^|[^і])слати
SFX [ слати стеліть (^|[^і])слати
SFX [ вити ів'ю [бдз]вити
SFX [ вити ів'єш [бдз]вити
SFX [ вити ів'є [бдз]вити
SFX [ вити ів'ємо [бдз]вити
SFX [ вити ів'єте [бдз]вити
SFX [ вити ів'ють [бдз]вити
SFX [ утися ься [аеєиіїоуюя]нутися
SFX [ утися ьмося [аеєиіїоуюя]нутися
SFX [ утися ьмось [аеєиіїоуюя]нутися
SFX [ утися ьтеся [аеєиіїоуюя]нутися
SFX [ утися ьтесь [аеєиіїоуюя]нутися
SFX [ іслати стелю іслати
SFX [ іслати стелеш іслати
SFX [ іслати стеле іслати
SFX [ іслати стелемо іслати
SFX [ іслати стелете іслати
SFX [ іслати стелють іслати
SFX [ іслати стели іслати
SFX [ іслати стелімо іслати
SFX [ іслати стелім іслати
SFX [ іслати стеліть іслати
SFX [ іслатися стелюся іслатися
SFX [ іслатися стелюсь іслатися
SFX [ іслатися стелешся іслатися
SFX [ іслатися стелеться іслатися
SFX [ іслатися стелемося іслатися
SFX [ іслатися стелемось іслатися
SFX [ іслатися стелетеся іслатися
SFX [ іслатися стелетесь іслатися
SFX [ іслатися стелються іслатися
SFX [ іслатися стелися іслатися
SFX [ іслатися стелись іслатися
SFX [ іслатися стелімося іслатися
SFX [ іслатися стелімось іслатися
SFX [ іслатися стелімся іслатися
SFX [ іслатися стеліться іслатися
SFX [ нутися ся [^аеєиіїоуя]нутися
SFX [ нутися шись [^аеєиіїоуя]нутися
SFX [ нутися шися [^аеєиіїоуя]нутися ###
SFX [ ітися уся удітися
SFX [ ітися усь удітися
SFX [ ітися ешся удітися
SFX [ ітися еться удітися
SFX [ ітися емося удітися
SFX [ ітися емось удітися
SFX [ ітися етеся удітися
SFX [ ітися етесь удітися
SFX [ ітися уться удітися
SFX [ ітися ися удітися
SFX [ ітися ись удітися
SFX [ ітися імося удітися
SFX [ ітися імось удітися
SFX [ ітися імся удітися
SFX [ ітися іться удітися
SFX [ ти ну тріти
SFX [ ти неш тріти
SFX [ ти не тріти
SFX [ ти немо тріти
SFX [ ти нете тріти
SFX [ ти нуть тріти
SFX [ ти нь тріти
SFX [ ти ньмо тріти
SFX [ ти ньте тріти
SFX [ тися нуся (^|[^у])дітися
SFX [ тися нусь (^|[^у])дітися
SFX [ тися нешся (^|[^у])дітися
SFX [ тися неться (^|[^у])дітися
SFX [ тися немося (^|[^у])дітися
SFX [ тися немось (^|[^у])дітися
SFX [ тися нетеся (^|[^у])дітися
SFX [ тися нетесь (^|[^у])дітися
SFX [ тися нуться (^|[^у])дітися
SFX [ тися нься (^|[^у])дітися
SFX [ тися ньмося (^|[^у])дітися
SFX [ тися ньмось (^|[^у])дітися
SFX [ тися ньтеся (^|[^у])дітися
SFX [ тися ньтесь (^|[^у])дітися
SFX [ тися йся [бвлп]итися
SFX [ тися йсь [бвлп]итися
SFX [ тися ймося [бвлп]итися
SFX [ тися ймось [бвлп]итися
SFX [ тися йтеся [бвлп]итися
SFX [ тися йтесь [бвлп]итися
SFX [ лити іллю [бвдз]лити
SFX [ лити іллєш [бвдз]лити
SFX [ лити іллє [бвдз]лити
SFX [ лити іллємо [бвдз]лити
SFX [ лити іллєте [бвдз]лити
SFX [ лити іллють [бвдз]лити
SFX [ іти и [пт]іти
SFX [ іти імо [пт]іти
SFX [ іти ім [пт]іти
SFX [ іти іть [пт]іти
SFX [ тися лася [^ус]тися
SFX [ тися лась [^ус]тися
SFX [ тися лося [^ус]тися
SFX [ тися лось [^ус]тися
SFX [ тися лися [^ус]тися
SFX [ тися лись [^ус]тися
SFX [ ітися ися [пт]ітися
SFX [ ітися ись [пт]ітися
SFX [ ітися імося [пт]ітися
SFX [ ітися імось [пт]ітися
SFX [ ітися імся [пт]ітися
SFX [ ітися іться [пт]ітися
SFX \ Y 13
SFX \ я ів [лр]я
SFX \ е ів [лр]е
SFX \ я ям [лр]я
SFX \ е ям [лр]е
SFX \ я ями [лр]я
SFX \ е ями [лр]е
SFX \ я ях [лр]я
SFX \ е ях [лр]е
SFX \ о а о
SFX \ о ів о
SFX \ о ам о
SFX \ о ами о
SFX \ о ах о
SFX ] Y 5
SFX ] 'я 'я м'я
SFX ] 'я 'їв м'я
SFX ] 'я 'ям м'я
SFX ] 'я 'ями м'я
SFX ] 'я 'ях м'я
SFX ^ Y 325
SFX ^ хати ду хати
SFX ^ хати деш хати
SFX ^ хати де хати
SFX ^ хати демо хати
SFX ^ хати дете хати
SFX ^ хати дуть хати
SFX ^ хати дь хати
SFX ^ хати дьмо хати
SFX ^ хати дьте хати
SFX ^ тися лася [^йіс]тися
SFX ^ тися лась [^йіс]тися
SFX ^ тися лося [^йіс]тися
SFX ^ тися лось [^йіс]тися
SFX ^ тися лися [^йіс]тися
SFX ^ тися лись [^йіс]тися
SFX ^ сти ву исти
SFX ^ сти веш исти
SFX ^ сти ве исти
SFX ^ сти вемо исти
SFX ^ сти вете исти
SFX ^ сти вуть исти
SFX ^ сти ви исти
SFX ^ сти вімо исти
SFX ^ сти вім исти
SFX ^ сти віть исти
SFX ^ жатися іжмуся [^аор]жатися
SFX ^ жатися іжмусь [^аор]жатися
SFX ^ жатися іжмешся [^аор]жатися
SFX ^ жатися іжметься [^аор]жатися
SFX ^ жатися іжмемося [^аор]жатися
SFX ^ жатися іжмемось [^аор]жатися
SFX ^ жатися іжметеся [^аор]жатися
SFX ^ жатися іжметесь [^аор]жатися
SFX ^ жатися іжмуться [^аор]жатися
SFX ^ жатися іжмися [^аор]жатися
SFX ^ жатися іжмись [^аор]жатися
SFX ^ жатися іжмімося [^аор]жатися
SFX ^ жатися іжмімось [^аор]жатися
SFX ^ жатися іжмімся [^аор]жатися
SFX ^ жатися іжміться [^аор]жатися
SFX ^ стися дуся [еая]стися
SFX ^ стися дусь [еая]стися
SFX ^ стися дешся [еая]стися
SFX ^ стися деться [еая]стися
SFX ^ стися демося [еая]стися
SFX ^ стися демось [еая]стися
SFX ^ стися детеся [еая]стися
SFX ^ стися детесь [еая]стися
SFX ^ стися дуться [еая]стися
SFX ^ стися дися [еая]стися
SFX ^ стися дись [еая]стися
SFX ^ стися дімося [еая]стися
SFX ^ стися дімось [еая]стися
SFX ^ стися дімся [еая]стися
SFX ^ стися діться [еая]стися
SFX ^ сти м [ії]сти
SFX ^ ти и [ії]сти
SFX ^ ти ть [ії]сти
SFX ^ сти мо [ії]сти
SFX ^ ти те [ії]сти
SFX ^ сти дять [ії]сти
SFX ^ сти ж [ії]сти
SFX ^ сти жмо [ії]сти
SFX ^ сти жте [ії]сти
SFX ^ сти ду [еая]сти
SFX ^ сти деш [еая]сти
SFX ^ сти де [еая]сти
SFX ^ сти демо [еая]сти
SFX ^ сти дете [еая]сти
SFX ^ сти дуть [еая]сти
SFX ^ сти ди [еая]сти
SFX ^ сти дімо [еая]сти
SFX ^ сти дім [еая]сти
SFX ^ сти діть [еая]сти
SFX ^ хатися дуся хатися
SFX ^ хатися дусь хатися
SFX ^ хатися дешся хатися
SFX ^ хатися деться хатися
SFX ^ хатися демося хатися
SFX ^ хатися демось хатися
SFX ^ хатися детеся хатися
SFX ^ хатися детесь хатися
SFX ^ хатися дуться хатися
SFX ^ хатися дься хатися
SFX ^ хатися дьмося хатися
SFX ^ хатися дьмось хатися
SFX ^ хатися дьтеся хатися
SFX ^ хатися дьтесь хатися
SFX ^ стися вуся истися
SFX ^ стися вусь истися
SFX ^ стися вешся истися
SFX ^ стися веться истися
SFX ^ стися вемося истися
SFX ^ стися вемось истися
SFX ^ стися ветеся истися
SFX ^ стися ветесь истися
SFX ^ стися вуться истися
SFX ^ стися вися истися
SFX ^ стися вись истися
SFX ^ стися вімося истися
SFX ^ стися вімось истися
SFX ^ стися вімся истися
SFX ^ стися віться истися
SFX ^ ібрати оберу ібрати
SFX ^ ідрати одеру ідрати
SFX ^ іпрати оперу іпрати
SFX ^ ібрати обереш ібрати
SFX ^ ідрати одереш ідрати
SFX ^ іпрати опереш іпрати
SFX ^ ібрати обере ібрати
SFX ^ ідрати одере ідрати
SFX ^ іпрати опере іпрати
SFX ^ ібрати оберемо ібрати
SFX ^ ідрати одеремо ідрати
SFX ^ іпрати оперемо іпрати
SFX ^ ібрати оберете ібрати
SFX ^ ідрати одерете ідрати
SFX ^ іпрати оперете іпрати
SFX ^ ібрати оберуть ібрати
SFX ^ ідрати одеруть ідрати
SFX ^ іпрати оперуть іпрати
SFX ^ ібрати обери ібрати
SFX ^ ідрати одери ідрати
SFX ^ іпрати опери іпрати
SFX ^ ібрати оберімо ібрати
SFX ^ ідрати одерімо ідрати
SFX ^ іпрати оперімо іпрати
SFX ^ ібрати оберім ібрати
SFX ^ ідрати одерім ідрати
SFX ^ іпрати оперім іпрати
SFX ^ ібрати оберіть ібрати
SFX ^ ідрати одеріть ідрати
SFX ^ іпрати оперіть іпрати
SFX ^ ти ла [^йіс]ти
SFX ^ ти ло [^йіс]ти
SFX ^ ти ли [^йіс]ти
SFX ^ ти в [аеиоу]ти
SFX ^ ти вши [аеиоу]ти
SFX ^ стися лася стися
SFX ^ стися лась стися
SFX ^ стися лося стися
SFX ^ стися лось стися
SFX ^ стися лися стися
SFX ^ стися лись стися
SFX ^ тися дуся [йі]тися
SFX ^ тися дусь [йі]тися
SFX ^ тися дешся [йі]тися
SFX ^ тися деться [йі]тися
SFX ^ тися демося [йі]тися
SFX ^ тися демось [йі]тися
SFX ^ тися детеся [йі]тися
SFX ^ тися детесь [йі]тися
SFX ^ тися дуться [йі]тися
SFX ^ тися шовся [йі]тися
SFX ^ тися шовсь [йі]тися
SFX ^ тися шлася [йі]тися
SFX ^ тися шлась [йі]тися
SFX ^ тися шлося [йі]тися
SFX ^ тися шлось [йі]тися
SFX ^ тися шлися [йі]тися
SFX ^ тися шлись [йі]тися
SFX ^ тися шовшись [йі]тися
SFX ^ тися шовшися [йі]тися ###
SFX ^ тися дися [йі]тися
SFX ^ тися дись [йі]тися
SFX ^ тися дімося [йі]тися
SFX ^ тися дімось [йі]тися
SFX ^ тися дімся [йі]тися
SFX ^ тися діться [йі]тися
SFX ^ естися івся естися
SFX ^ естися івсь естися
SFX ^ естися івшись естися
SFX ^ естися івшися естися ###
SFX ^ гнати жену гнати
SFX ^ гнати женеш гнати
SFX ^ гнати жене гнати
SFX ^ гнати женемо гнати
SFX ^ гнати женете гнати
SFX ^ гнати женуть гнати
SFX ^ гнати жени гнати
SFX ^ гнати женімо гнати
SFX ^ гнати женім гнати
SFX ^ гнати женіть гнати
SFX ^ ести ів ести
SFX ^ ести івши ести
SFX ^ атися уся ржатися
SFX ^ атися усь ржатися
SFX ^ атися ешся ржатися
SFX ^ атися еться ржатися
SFX ^ атися емося ржатися
SFX ^ атися емось ржатися
SFX ^ атися етеся ржатися
SFX ^ атися етесь ржатися
SFX ^ атися уться ржатися
SFX ^ атися ися ржатися
SFX ^ атися ись ржатися
SFX ^ атися імося ржатися
SFX ^ атися імось ржатися
SFX ^ атися імся ржатися
SFX ^ атися іться ржатися
SFX ^ ібратися оберуся ібратися
SFX ^ ідратися одеруся ідратися
SFX ^ іпратися оперуся іпратися
SFX ^ ібратися оберусь ібратися
SFX ^ ідратися одерусь ідратися
SFX ^ іпратися оперусь іпратися
SFX ^ ібратися оберешся ібратися
SFX ^ ідратися одерешся ідратися
SFX ^ іпратися оперешся іпратися
SFX ^ ібратися обереться ібратися
SFX ^ ідратися одереться ідратися
SFX ^ іпратися опереться іпратися
SFX ^ ібратися оберемося ібратися
SFX ^ ідратися одеремося ідратися
SFX ^ іпратися оперемося іпратися
SFX ^ ібратися оберемось ібратися
SFX ^ ідратися одеремось ідратися
SFX ^ іпратися оперемось іпратися
SFX ^ ібратися оберетеся ібратися
SFX ^ ідратися одеретеся ідратися
SFX ^ іпратися оперетеся іпратися
SFX ^ ібратися оберетесь ібратися
SFX ^ ідратися одеретесь ідратися
SFX ^ іпратися оперетесь іпратися
SFX ^ ібратися оберуться ібратися
SFX ^ ідратися одеруться ідратися
SFX ^ іпратися оперуться іпратися
SFX ^ ібратися оберися ібратися
SFX ^ ідратися одерися ідратися
SFX ^ іпратися оперися іпратися
SFX ^ ібратися оберись ібратися
SFX ^ ідратися одерись ідратися
SFX ^ іпратися оперись іпратися
SFX ^ ібратися оберімося ібратися
SFX ^ ідратися одерімося ідратися
SFX ^ іпратися оперімося іпратися
SFX ^ ібратися оберімось ібратися
SFX ^ ідратися одерімось ідратися
SFX ^ іпратися оперімось іпратися
SFX ^ ібратися оберімся ібратися
SFX ^ ідратися одерімся ідратися
SFX ^ іпратися оперімся іпратися
SFX ^ ібратися оберіться ібратися
SFX ^ ідратися одеріться ідратися
SFX ^ іпратися оперіться іпратися
SFX ^ ся сь тися
SFX ^ сти ла сти
SFX ^ сти ло сти
SFX ^ сти ли сти
SFX ^ стися вся [^е]стися
SFX ^ стися всь [^е]стися
SFX ^ стися вшись [^е]стися
SFX ^ стися вшися [^е]стися ###
SFX ^ гнатися женуся гнатися
SFX ^ гнатися женусь гнатися
SFX ^ гнатися женешся гнатися
SFX ^ гнатися женеться гнатися
SFX ^ гнатися женемося гнатися
SFX ^ гнатися женемось гнатися
SFX ^ гнатися женетеся гнатися
SFX ^ гнатися женетесь гнатися
SFX ^ гнатися женуться гнатися
SFX ^ гнатися женися гнатися
SFX ^ гнатися женись гнатися
SFX ^ гнатися женімося гнатися
SFX ^ гнатися женімось гнатися
SFX ^ гнатися женімся гнатися
SFX ^ гнатися женіться гнатися
SFX ^ ати у ржати
SFX ^ ати еш ржати
SFX ^ ати е ржати
SFX ^ ати емо ржати
SFX ^ ати ете ржати
SFX ^ ати уть ржати
SFX ^ ати и ржати
SFX ^ ати імо ржати
SFX ^ ати ім ржати
SFX ^ ати іть ржати
SFX ^ сти в [^е]сти
SFX ^ сти вши [^е]сти
SFX ^ тися вся [аеиоу]тися
SFX ^ тися всь [аеиоу]тися
SFX ^ тися вшись [аеиоу]тися
SFX ^ тися вшися [аеиоу]тися ###
SFX ^ жати іжму [^аор]жати
SFX ^ жати іжмеш [^аор]жати
SFX ^ жати іжме [^аор]жати
SFX ^ жати іжмемо [^аор]жати
SFX ^ жати іжмете [^аор]жати
SFX ^ жати іжмуть [^аор]жати
SFX ^ жати іжми [^аор]жати
SFX ^ жати іжмімо [^аор]жати
SFX ^ жати іжмім [^аор]жати
SFX ^ жати іжміть [^аор]жати
SFX ^ ти 0 впти
SFX ^ тися ся вптися
SFX ^ ти ду [йі]ти
SFX ^ ти деш [йі]ти
SFX ^ ти де [йі]ти
SFX ^ ти демо [йі]ти
SFX ^ ти дете [йі]ти
SFX ^ ти дуть [йі]ти
SFX ^ ти шов [йі]ти
SFX ^ ти шла [йі]ти
SFX ^ ти шло [йі]ти
SFX ^ ти шли [йі]ти
SFX ^ ти шовши [йі]ти
SFX ^ ти ди [йі]ти
SFX ^ ти дімо [йі]ти
SFX ^ ти дім [йі]ти
SFX ^ ти діть [йі]ти
SFX ^ стися мся [ії]стися
SFX ^ тися ися [ії]стися
SFX ^ тися ись [ії]стися
SFX ^ тися ться [ії]стися
SFX ^ стися мося [ії]стися
SFX ^ стися мось [ії]стися
SFX ^ тися теся [ії]стися
SFX ^ тися тесь [ії]стися
SFX ^ стися дяться [ії]стися
SFX ^ стися жся [ії]стися
SFX ^ стися жмося [ії]стися
SFX ^ стися жмось [ії]стися
SFX ^ стися жтеся [ії]стися
SFX ^ стися жтесь [ії]стися
SFX _ Y 136
SFX _ впити увіп'ю впити
SFX _ упити увіп'ю упити
SFX _ впити увіп'єш впити
SFX _ упити увіп'єш упити
SFX _ впити увіп'є впити
SFX _ упити увіп'є упити
SFX _ впити увіп'ємо впити
SFX _ упити увіп'ємо упити
SFX _ впити увіп'єте впити
SFX _ упити увіп'єте упити
SFX _ впити увіп'ють впити
SFX _ упити увіп'ють упити
SFX _ сти ла сти
SFX _ сти ло сти
SFX _ сти ли сти
SFX _ сти в сти
SFX _ сти вши сти
SFX _ ти вши жати
SFX _ ати ну жати
SFX _ ати неш жати
SFX _ ати не жати
SFX _ ати немо жати
SFX _ ати нете жати
SFX _ ати нуть жати
SFX _ ати ни жати
SFX _ ати німо жати
SFX _ ати нім жати
SFX _ ати ніть жати
SFX _ ікласти кладу ікласти
SFX _ ікрасти краду ікрасти
SFX _ ікласти кладеш ікласти
SFX _ ікрасти крадеш ікрасти
SFX _ ікласти кладе ікласти
SFX _ ікрасти краде ікрасти
SFX _ ікласти кладемо ікласти
SFX _ ікрасти крадемо ікрасти
SFX _ ікласти кладете ікласти
SFX _ ікрасти крадете ікрасти
SFX _ ікласти кладуть ікласти
SFX _ ікрасти крадуть ікрасти
SFX _ ікласти клади ікласти
SFX _ ікрасти кради ікрасти
SFX _ ікласти кладімо ікласти
SFX _ ікрасти крадімо ікрасти
SFX _ ікласти кладім ікласти
SFX _ ікрасти крадім ікрасти
SFX _ ікласти кладіть ікласти
SFX _ ікрасти крадіть ікрасти
SFX _ ікластися кладуся ікластися
SFX _ ікрастися крадуся ікрастися
SFX _ ікластися кладусь ікластися
SFX _ ікрастися крадусь ікрастися
SFX _ ікластися кладешся ікластися
SFX _ ікрастися крадешся ікрастися
SFX _ ікластися кладеться ікластися
SFX _ ікрастися крадеться ікрастися
SFX _ ікластися кладемося ікластися
SFX _ ікрастися крадемося ікрастися
SFX _ ікластися кладемось ікластися
SFX _ ікрастися крадемось ікрастися
SFX _ ікластися кладетеся ікластися
SFX _ ікрастися крадетеся ікрастися
SFX _ ікластися кладетесь ікластися
SFX _ ікрастися крадетесь ікрастися
SFX _ ікластися кладуться ікластися
SFX _ ікрастися крадуться ікрастися
SFX _ ікластися кладися ікластися
SFX _ ікрастися крадися ікрастися
SFX _ ікластися кладись ікластися
SFX _ ікрастися крадись ікрастися
SFX _ ікластися кладімося ікластися
SFX _ ікрастися крадімося ікрастися
SFX _ ікластися кладімось ікластися
SFX _ ікрастися крадімось ікрастися
SFX _ ікластися кладімся ікластися
SFX _ ікрастися крадімся ікрастися
SFX _ ікластися кладіться ікластися
SFX _ ікрастися крадіться ікрастися
SFX _ тися вшись жатися
SFX _ тися вшися жатися ###
SFX _ атися нуся жатися
SFX _ атися нусь жатися
SFX _ атися нешся жатися
SFX _ атися неться жатися
SFX _ атися немося жатися
SFX _ атися немось жатися
SFX _ атися нетеся жатися
SFX _ атися нетесь жатися
SFX _ атися нуться жатися
SFX _ атися нися жатися
SFX _ атися нись жатися
SFX _ атися німося жатися
SFX _ атися німось жатися
SFX _ атися німся жатися
SFX _ атися ніться жатися
SFX _ стися лася стися
SFX _ стися лась стися
SFX _ стися лося стися
SFX _ стися лось стися
SFX _ стися лися стися
SFX _ стися лись стися
SFX _ стися вся стися
SFX _ стися всь стися
SFX _ стися вшись стися
SFX _ стися вшися стися ###
SFX _ ти ла ати
SFX _ ти ло ати
SFX _ ти ли ати
SFX _ ти в ати
SFX _ тися лася атися
SFX _ тися лась атися
SFX _ тися лося атися
SFX _ тися лось атися
SFX _ тися лися атися
SFX _ тися лись атися
SFX _ тися вся атися
SFX _ тися всь атися
SFX _ ся сь тися
SFX _ впитися увіп'юся впитися
SFX _ упитися увіп'юся упитися
SFX _ впитися увіп'юсь впитися
SFX _ упитися увіп'юсь упитися
SFX _ впитися увіп'єшся впитися
SFX _ упитися увіп'єшся упитися
SFX _ впитися увіп'ється впитися
SFX _ упитися увіп'ється упитися
SFX _ впитися увіп'ємося впитися
SFX _ упитися увіп'ємося упитися
SFX _ впитися увіп'ємось впитися
SFX _ упитися увіп'ємось упитися
SFX _ впитися увіп'єтеся впитися
SFX _ упитися увіп'єтеся упитися
SFX _ впитися увіп'єтесь впитися
SFX _ упитися увіп'єтесь упитися
SFX _ впитися увіп'ються впитися
SFX _ упитися увіп'ються упитися
SFX ` Y 20
SFX ` а і а
SFX ` а их а
SFX ` а им а
SFX ` а ими а
SFX ` ий им ий
SFX ` ий і ий
SFX ` ий их ий
SFX ` ий ими ий
SFX ` й 0 [ії]й
SFX ` й х [ії]й
SFX ` й м [ії]й
SFX ` й ми [ії]й
SFX ` е і е
SFX ` е их е
SFX ` е им е
SFX ` е ими е
SFX ` я ї я
SFX ` я их я
SFX ` я им я
SFX ` я ими я
SFX a Y 32
SFX a ей 'я ей
SFX a ев ва ев
SFX a ек ка ек
SFX a ел ла ел
SFX a ем ма ем
SFX a ен на ен
SFX a ер ра ер
SFX a ес са ес
SFX a ет та ет
SFX a ов ва ов
SFX a ок ка ок
SFX a ол ла ол
SFX a ом ма ом
SFX a он на он
SFX a ор ра ор
SFX a ос са ос
SFX a от та от
SFX a ень ьня лень
SFX a ець ьця лець
SFX a єць йця єць
SFX a іль ля [^л]іль
SFX a інь ня [^л]інь
SFX a іть тя [^л]іть
SFX a іць ця [^л]іць
SFX a ель ля [^л]ель
SFX a ень ня [^л]ень
SFX a еть тя [^л]еть
SFX a ець ця [^л]ець
SFX a оль ля [^л]оль
SFX a онь ня [^л]онь
SFX a оть тя [^л]оть
SFX a оць ця [^л]оць
SFX b Y 2
SFX b 'я 'ю м'я
SFX b 'я 'ї м'я
SFX c Y 7
SFX c о а сько
SFX c о ів сько
SFX c о а ло
SFX c о 0 ло
SFX c о ам о
SFX c о ами о
SFX c о ах о
SFX d Y 1
SFX d ївці євець ївці
SFX e Y 160
SFX e ей 'ї ей
SFX e ей 'їв ей
SFX e ей 'ям ей
SFX e ей 'ями ей
SFX e ей 'ях ей
SFX e іль лі [^л]іль
SFX e інь ні [^л]інь
SFX e іть ті [^л]іть
SFX e іць ці [^л]іць
SFX e оль лі [^л]оль
SFX e онь ні [^л]онь
SFX e оть ті [^л]оть
SFX e оць ці [^л]оць
SFX e ель лі [^л]ель
SFX e ень ні [^л]ень
SFX e еть ті [^л]еть
SFX e ець ці [^л]ець
SFX e іль лів [^л]іль
SFX e інь нів [^л]інь
SFX e іть тів [^л]іть
SFX e іць ців [^л]іць
SFX e оль лів [^л]оль
SFX e онь нів [^л]онь
SFX e оть тів [^л]оть
SFX e оць ців [^л]оць
SFX e ель лів [^л]ель
SFX e ень нів [^л]ень
SFX e еть тів [^л]еть
SFX e ець ців [^л]ець
SFX e іль лям [^л]іль
SFX e інь ням [^л]інь
SFX e іть тям [^л]іть
SFX e іць цям [^л]іць
SFX e оль лям [^л]оль
SFX e онь ням [^л]онь
SFX e оть тям [^л]оть
SFX e оць цям [^л]оць
SFX e ель лям [^л]ель
SFX e ень ням [^л]ень
SFX e еть тям [^л]еть
SFX e ець цям [^л]ець
SFX e іль лями [^л]іль
SFX e інь нями [^л]інь
SFX e іть тями [^л]іть
SFX e іць цями [^л]іць
SFX e оль лями [^л]оль
SFX e онь нями [^л]онь
SFX e оть тями [^л]оть
SFX e оць цями [^л]оць
SFX e ель лями [^л]ель
SFX e ень нями [^л]ень
SFX e еть тями [^л]еть
SFX e ець цями [^л]ець
SFX e іль лях [^л]іль
SFX e інь нях [^л]інь
SFX e іть тях [^л]іть
SFX e іць цях [^л]іць
SFX e оль лях [^л]оль
SFX e онь нях [^л]онь
SFX e оть тях [^л]оть
SFX e оць цях [^л]оць
SFX e ель лях [^л]ель
SFX e ень нях [^л]ень
SFX e еть тях [^л]еть
SFX e ець цях [^л]ець
SFX e ев ви ев
SFX e ек ки ек
SFX e ел ли ел
SFX e ем ми ем
SFX e ен ни ен
SFX e ер ри ер
SFX e ес си ес
SFX e ет ти ет
SFX e ов ви ов
SFX e ок ки ок
SFX e ол ли ол
SFX e ом ми ом
SFX e он ни он
SFX e ор ри ор
SFX e ос си ос
SFX e от ти от
SFX e ев вів ев
SFX e ек ків ек
SFX e ел лів ел
SFX e ем мів ем
SFX e ен нів ен
SFX e ер рів ер
SFX e ес сів ес
SFX e ет тів ет
SFX e ов вів ов
SFX e ок ків ок
SFX e ол лів ол
SFX e ом мів ом
SFX e он нів он
SFX e ор рів ор
SFX e ос сів ос
SFX e от тів от
SFX e ев вам ев
SFX e ек кам ек
SFX e ел лам ел
SFX e ем мам ем
SFX e ен нам ен
SFX e ер рам ер
SFX e ес сам ес
SFX e ет там ет
SFX e ов вам ов
SFX e ок кам ок
SFX e ол лам ол
SFX e ом мам ом
SFX e он нам он
SFX e ор рам ор
SFX e ос сам ос
SFX e от там от
SFX e ев вами ев
SFX e ек ками ек
SFX e ел лами ел
SFX e ем мами ем
SFX e ен нами ен
SFX e ер рами ер
SFX e ес сами ес
SFX e ет тами ет
SFX e ов вами ов
SFX e ок ками ок
SFX e ол лами ол
SFX e ом мами ом
SFX e он нами он
SFX e ор рами ор
SFX e ос сами ос
SFX e от тами от
SFX e ев вах ев
SFX e ек ках ек
SFX e ел лах ел
SFX e ем мах ем
SFX e ен нах ен
SFX e ер рах ер
SFX e ес сах ес
SFX e ет тах ет
SFX e ов вах ов
SFX e ок ках ок
SFX e ол лах ол
SFX e ом мах ом
SFX e он нах он
SFX e ор рах ор
SFX e ос сах ос
SFX e от тах от
SFX e ень ьні лень
SFX e ець ьці лець
SFX e ень ьнів лень
SFX e ець ьців лець
SFX e ень ьням лень
SFX e ець ьцям лець
SFX e ень ьнями лень
SFX e ець ьцями лець
SFX e ень ьнях лень
SFX e ець ьцях лець
SFX e єць йці єць
SFX e єць йців єць
SFX e єць йцям єць
SFX e єць йцями єць
SFX e єць йцях єць
SFX f Y 17
SFX f ев ве ев
SFX f ел ле ел
SFX f ем ме ем
SFX f ен не ен
SFX f ер ре ер
SFX f ес се ес
SFX f ет те ет
SFX f ов ве ов
SFX f ол ле ол
SFX f ом ме ом
SFX f он не он
SFX f ор ре ор
SFX f ос се ос
SFX f от те от
SFX f ець че [^л]ець
SFX f ок че ок
SFX f ець ьче лець
SFX g Y 10
SFX g ий а ий
SFX g ий ої ий
SFX g ий ій ий
SFX g ий у ий
SFX g ий ою ий
SFX g ій я ій
SFX g ій ьої ій
SFX g ій ій ій
SFX g ій ю ій
SFX g ій ьою ій
SFX h Y 5
SFX h е і ще
SFX h е 0 ще
SFX h е ам ще
SFX h е ами ще
SFX h е ах ще
SFX i Y 5
SFX i я є ['ьіІйеиаоу]я
SFX i а е [жчшщ]а
SFX i я е [дзлнцрст]я
SFX i а о [^жчшщ]а
SFX i А О ГА
SFX j Y 4
SFX j 0 0 р
SFX j ідь еде ідь
SFX j іль еле іль
SFX j інь ене інь
SFX k Y 115
SFX k їй його їй
SFX k їй йому їй
SFX k їй їм їй
SFX k їй я їй
SFX k їй йої їй
SFX k їй ю їй
SFX k їй йою їй
SFX k їй є їй
SFX k ій ього ій
SFX k ій ьому ій
SFX k ій ім ій
SFX k ій я ій
SFX k ій ьої ій
SFX k ій ю ій
SFX k ій ьою ій
SFX k ій є ій
SFX k 'є його 'є
SFX k 'є йому 'є
SFX k є їм 'є
SFX k я ьої я
SFX k я ій я
SFX k я ю я
SFX k я ьою я
SFX k я і я
SFX k я ім я
SFX k я іх я
SFX k я іми я
SFX k а ої а
SFX k а ій а
SFX k а у а
SFX k а ою а
SFX k а і а
SFX k а им а
SFX k а их а
SFX k а ими а
SFX k й 0 [ії]й
SFX k й х [ії]й
SFX k й ми [ії]й
SFX k е ого е
SFX k е ому е
SFX k е им е
SFX k е ім е
SFX k є ього [^']є
SFX k є ьому [^']є
SFX k є ім [^']є
SFX k і их і
SFX k і им і
SFX k і ими і
SFX k ийсь огось ийсь
SFX k ийсь омусь ийсь
SFX k ийсь имсь ийсь
SFX k ийсь имось ийсь
SFX k ийсь імсь ийсь
SFX k ийсь ась ийсь
SFX k ийсь оїсь ийсь
SFX k ийсь ійсь ийсь
SFX k ийсь усь ийсь
SFX k ийсь оюсь ийсь
SFX k ийсь есь ийсь
SFX k ийсь ісь ийсь
SFX k ийсь ихсь ийсь
SFX k ийсь ихось ийсь
SFX k ийсь имись ийсь
SFX k 0 ого [іїи]н
SFX k 0 ому [іїи]н
SFX k 0 им [іїи]н
SFX k 0 ім [іїи]н
SFX k 0 а [іїи]н
SFX k 0 ої [іїи]н
SFX k 0 ій [іїи]н
SFX k 0 у [іїи]н
SFX k 0 ою [іїи]н
SFX k 0 е [іїи]н
SFX k 0 і [іїи]н
SFX k 0 их [іїи]н
SFX k 0 ими [іїи]н
SFX k ів ового [^жчшщ]ів
SFX k ів овому [^жчшщ]ів
SFX k ів овим [^жчшщ]ів
SFX k ів овім [^жчшщ]ів
SFX k ів ова [^жчшщ]ів
SFX k ів ової [^жчшщ]ів
SFX k ів овій [^жчшщ]ів
SFX k ів ову [^жчшщ]ів
SFX k ів овою [^жчшщ]ів
SFX k ів ове [^жчшщ]ів
SFX k ів ові [^жчшщ]ів
SFX k ів ових [^жчшщ]ів
SFX k ів овими [^жчшщ]ів
SFX k ий ого ий
SFX k ий ому ий
SFX k ий им ий
SFX k ий ім ий
SFX k ий а ий
SFX k ий ої ий
SFX k ий ій ий
SFX k ий у ий
SFX k ий ою ий
SFX k ий е ий
SFX k ий і ий
SFX k ий их ий
SFX k ий ими ий
SFX k їв євого їв
SFX k їв євому їв
SFX k їв євим їв
SFX k їв євім їв
SFX k їв єва їв
SFX k їв євої їв
SFX k їв євій їв
SFX k їв єву їв
SFX k їв євою їв
SFX k їв єве їв
SFX k їв єві їв
SFX k їв євих їв
SFX k їв євими їв
SFX l Y 2
SFX l ти то [^с]ти
SFX l сти то сти
SFX m Y 1
SFX m а о [жчшщ]а
SFX n Y 32
SFX n іч очей [мн]іч
SFX n іч очам [мн]іч
SFX n іч очами [мн]іч
SFX n іч очах [мн]іч
SFX n ь ей [^їі]сть
SFX n ь ям [^їі]сть
SFX n ь ями [^їі]сть
SFX n ь ях [^їі]сть
SFX n іш ошів іш
SFX n іш ошам іш
SFX n іш ошами іш
SFX n іш ошах іш
SFX n іль олей іль
SFX n іль олям іль
SFX n іль олями іль
SFX n іль олях іль
SFX n іч ечей [^нм]іч
SFX n іч ечам [^нм]іч
SFX n іч ечами [^нм]іч
SFX n іч ечах [^нм]іч
SFX n ість остей ість
SFX n ість остям ість
SFX n ість остями ість
SFX n ість остях ість
SFX n їсть йостей їсть
SFX n їсть йостям їсть
SFX n їсть йостями їсть
SFX n їсть йостях їсть
SFX n ідь одей ідь
SFX n ідь одям ідь
SFX n ідь одями ідь
SFX n ідь одях ідь
SFX o Y 20
SFX o і ь [лнц]і
SFX o і ям [лнц]і
SFX o і ями [лнц]і
SFX o і ях [лнц]і
SFX o а 0 а
SFX o и 0 и
SFX o а ам а
SFX o и ам и
SFX o а ами а
SFX o и ами и
SFX o а ах а
SFX o и ах и
SFX o і 0 [^лнц]і
SFX o і ам [^лнц]і
SFX o і ами [^лнц]і
SFX o і ах [^лнц]і
SFX o ї й ї
SFX o ї ям ї
SFX o ї ями ї
SFX o ї ях ї
SFX p Y 56
SFX p и ям [аеєиіїоуюя][днстр]и
SFX p и ях [аеєиіїоуюя][днстр]и
SFX p і ями [лзнцт]і
SFX p ьця ець ьця
SFX p і ами [^злнрцшт]і
SFX p и ами [^аеєиіїоуюя][днст]и
SFX p ови ів ови
SFX p оги іг оги
SFX p оси іс оси
SFX p ори ір ори
SFX p ури урей ури
SFX p уси усей уси
SFX p і ей [оі]лі
SFX p і има ші
SFX p оші ішми ші
SFX p я ям я
SFX p я ями я
SFX p я ях я
SFX p ни ен [^аеєиіїоуюя][днстр]и
SFX p и ам [^аеєиіїоуюя][днстр]и
SFX p и ах [^аеєиіїоуюя][днстр]и
SFX p ці ець [пвр]ці
SFX p на ен на
SFX p і ам [^злнрцт]і
SFX p і ах [^злнрцт]і
SFX p і ей [аяеєиії]рі
SFX p і ь и[нц]і
SFX p и ьми [аеєиіїоуюя][днст]и
SFX p і ей [чшщт]і
SFX p ьні ень льні
SFX p ця ець [^ь]ця
SFX p и ей [аеєиіїоуюя][днт]и
SFX p і ми ері
SFX p і има ері
SFX p ка ок ка
SFX p ки ок ки
SFX p і ями [^е]рі
SFX p ви ов [^о]ви
SFX p ра ер ра
SFX p а ам а
SFX p а ами а
SFX p а ах а
SFX p лі ел [^біо]лі
SFX p ла ел [^біо]ла
SFX p и ми ри
SFX p и ам [вгк]и
SFX p и ами [вгк]и
SFX p и ах [вгк]и
SFX p і ей ані
SFX p і ьми ані
SFX p я й ія
SFX p і ям [лзнцрт]і
SFX p і ях [лзнцрт]і
SFX p лі ель блі
SFX p ота іт ота
SFX p ні ень [бвд]ні
SFX q Y 23
SFX q а ів а
SFX q и ів и
SFX q а ам а
SFX q и ам и
SFX q а ами а
SFX q и ами и
SFX q а ах а
SFX q и ах и
SFX q і ів і
SFX q ї їв ї
SFX q ї ям ї
SFX q ї ями ї
SFX q ї ях ї
SFX q і ам [^злнрстц]і
SFX q і ами [^злнрстц]і
SFX q і ах [^злнрстц]і
SFX q і ям [злнрстц]і
SFX q і ями [злнрстц]і
SFX q і ях [злнрстц]і
SFX q я ів я
SFX q я ям я
SFX q я ями я
SFX q я ях я
SFX r Y 2
SFX r е еві е
SFX r о ові о
SFX s Y 4
SFX s ґ зі ґ
SFX s г зі г
SFX s х сі х
SFX s к ці к
SFX t Y 135
SFX t хати шучи хати
SFX t ватися ючись [ауюя]ватися
SFX t ватися ючися [ауюя]ватися ###
SFX t рати еручи [бдпс]рати
SFX t затися жучись затися
SFX t затися жучися затися ###
SFX t утися учись нутися
SFX t утися учися нутися ###
SFX t ити ячи [^о]зити
SFX t сти ючи исти
SFX t ятися ючись [аяіе]ятися
SFX t ятися ючися [аяіе]ятися ###
SFX t тися тучись остися
SFX t тися тучися остися ###
SFX t итися ачись [жчшщ]итися
SFX t итися ачися [жчшщ]итися ###
SFX t атися учись [рз]ватися
SFX t атися учися [рз]ватися ###
SFX t итися ячись [^о]зитися
SFX t итися ячися [^о]зитися ###
SFX t титися чучись [^с]титися
SFX t титися чучися [^с]титися ###
SFX t стися ючись истися
SFX t стися ючися истися ###
SFX t атися ачись [днжщ]атися
SFX t атися ачися [днжщ]атися ###
SFX t ти дучи бути
SFX t ктися чучись ктися
SFX t ктися чучися ктися ###
SFX t ити ячи тити
SFX t ертися ручись [^дж]ертися
SFX t ертися ручися [^дж]ертися ###
SFX t тися дучись бутися
SFX t тися дучися бутися ###
SFX t їтися ячись їтися
SFX t їтися ячися їтися ###
SFX t іти ячи діти
SFX t ути учи нути
SFX t ати ючи орати
SFX t катися чучись [^с]катися
SFX t катися чучися [^с]катися ###
SFX t скатися щучись скатися
SFX t скатися щучися скатися ###
SFX t ртися ручись [дж]ертися
SFX t ртися ручися [дж]ертися ###
SFX t ати учи [рз]вати
SFX t ерти ручи [^дж]ерти
SFX t здитися жджучись здитися
SFX t здитися жджучися здитися ###
SFX t стися нучись лястися
SFX t стися нучися лястися ###
SFX t здити жджучи здити
SFX t іти ачи [шж]іти
SFX t ити ячи [лснр]ити
SFX t зати жучи зати
SFX t кати чучи [^с]кати
SFX t ясти енучи клясти
SFX t атися ачись [^ао]чатися
SFX t атися ачися [^ао]чатися ###
SFX t ітися лячись [бвмпф]ітися
SFX t ітися лячися [бвмпф]ітися ###
SFX t сатися шучись сатися
SFX t сатися шучися сатися ###
SFX t ітися ячись дітися
SFX t ітися ячися дітися ###
SFX t яти ячи [о]яти
SFX t тися учись [збвп]тися
SFX t тися учися [збвп]тися ###
SFX t тати чучи [^с]тати
SFX t скати щучи скати
SFX t ити ячи дити
SFX t гти жучи [еоиія]гти
SFX t ти тучи ости
SFX t іти лячи [бвмпф]іти
SFX t ратися еручись [бдпс]ратися
SFX t ратися еручися [бдпс]ратися ###
SFX t стися тучись [еі]стися
SFX t стися тучися [еі]стися ###
SFX t тити чучи [^с]тити
SFX t ітися ячись [нлртс]ітися
SFX t ітися ячися [нлртс]ітися ###
SFX t хатися шучись хатися
SFX t хатися шучися хатися ###
SFX t слатися шлючись слатися
SFX t слатися шлючися слатися ###
SFX t ати ачи [днжщ]ати
SFX t стати щучи стати
SFX t итися ячись [лснр]итися
SFX t итися ячися [лснр]итися ###
SFX t ити ячи озити
SFX t атися ючись оратися
SFX t атися ючися оратися ###
SFX t ати лючи [^с]пати
SFX t іти ячи [нлртс]іти
SFX t итися ячись озитися
SFX t итися ячися озитися ###
SFX t їти ячи їти
SFX t рти ручи [дж]ерти
SFX t ятися ячись [о]ятися
SFX t ятися ячися [о]ятися ###
SFX t сти нучи лясти
SFX t кти чучи кти
SFX t ястися енучись клястися
SFX t ястися енучися клястися ###
SFX t ати ачи [^ао]чати
SFX t слати шлючи слати
SFX t ітися ачись [шж]ітися
SFX t ітися ачися [шж]ітися ###
SFX t оти ючи оти
SFX t отися ючись отися
SFX t отися ючися отися ###
SFX t сти тучи [еі]сти
SFX t ити лячи [бвмпф]ити
SFX t вати ючи [ауюя]вати
SFX t ти учи [збвп]ти
SFX t итися ячись титися
SFX t итися ячися титися ###
SFX t атися лючись [^с]патися
SFX t атися лючися [^с]патися ###
SFX t татися чучись [^с]татися
SFX t татися чучися [^с]татися ###
SFX t ити ачи [жчшщ]ити
SFX t статися щучись статися
SFX t статися щучися статися ###
SFX t итися лячись [бвмпф]итися
SFX t итися лячися [бвмпф]итися ###
SFX t ати лячи спати
SFX t итися ячись дитися
SFX t итися ячися дитися ###
SFX t сати шучи сати
SFX t гтися жучись [еоиія]гтися
SFX t гтися жучися [еоиія]гтися ###
SFX t яти ючи [аяіе]яти
SFX t атися лячись спатися
SFX t атися лячися спатися ###
SFX u Y 35
SFX u ій оя ій
SFX u іб оба іб
SFX u ів ова ів
SFX u ід ода ід
SFX u іг ога іг
SFX u іж ожа іж
SFX u із оза із
SFX u ік ока ік
SFX u іл ола іл
SFX u ім ома ім
SFX u ін она ін
SFX u іп опа іп
SFX u ір ора ір
SFX u іс оса іс
SFX u іт ота іт
SFX u іш оша іш
SFX u інь оня інь
SFX u іль оля іль
SFX u івд овда івд
SFX u івк овка івк
SFX u івт овта івт
SFX u івш овша івш
SFX u ізд озда ізд
SFX u ізк озка ізк
SFX u ізт озта ізт
SFX u ізш озша ізш
SFX u ірд орда ірд
SFX u ірк орка ірк
SFX u ірт орта ірт
SFX u ірш орша ірш
SFX u ісд осда ісд
SFX u іск оска іск
SFX u іст оста іст
SFX u ісш осша ісш
SFX u ість остя ість
SFX v Y 146
SFX v ій ої ій
SFX v ій оїв ій
SFX v ій оям ій
SFX v ій оями ій
SFX v ій оях ій
SFX v іж ожі іж
SFX v іш оші іш
SFX v іб обів іб
SFX v ів овів ів
SFX v ід одів ід
SFX v іг огів іг
SFX v іж ожів іж
SFX v із озів із
SFX v ік оків ік
SFX v іл олів іл
SFX v ім омів ім
SFX v ін онів ін
SFX v іп опів іп
SFX v ір орів ір
SFX v іс осів іс
SFX v іт отів іт
SFX v іш ошів іш
SFX v іб обам іб
SFX v ів овам ів
SFX v ід одам ід
SFX v іг огам іг
SFX v іж ожам іж
SFX v із озам із
SFX v ік окам ік
SFX v іл олам іл
SFX v ім омам ім
SFX v ін онам ін
SFX v іп опам іп
SFX v ір орам ір
SFX v іс осам іс
SFX v іт отам іт
SFX v іш ошам іш
SFX v іб обами іб
SFX v ів овами ів
SFX v ід одами ід
SFX v іг огами іг
SFX v іж ожами іж
SFX v із озами із
SFX v ік оками ік
SFX v іл олами іл
SFX v ім омами ім
SFX v ін онами ін
SFX v іп опами іп
SFX v ір орами ір
SFX v іс осами іс
SFX v іт отами іт
SFX v іш ошами іш
SFX v іб обах іб
SFX v ів овах ів
SFX v ід одах ід
SFX v іг огах іг
SFX v іж ожах іж
SFX v із озах із
SFX v ік оках ік
SFX v іл олах іл
SFX v ім омах ім
SFX v ін онах ін
SFX v іп опах іп
SFX v ір орах ір
SFX v іс осах іс
SFX v іт отах іт
SFX v іш ошах іш
SFX v іль олі іль
SFX v іль олів іль
SFX v іль олям іль
SFX v іль олями іль
SFX v іль олях іль
SFX v інь оні кінь
SFX v інь оней кінь
SFX v інь оням кінь
SFX v інь онями кінь
SFX v інь іньми кінь
SFX v інь онях кінь
SFX v ізд озди ізд
SFX v ізк озки ізк
SFX v ізт озти ізт
SFX v ірд орди ірд
SFX v ірк орки ірк
SFX v ірт орти ірт
SFX v ісд осди ісд
SFX v іск оски іск
SFX v іст ости іст
SFX v ізд оздів ізд
SFX v ізк озків ізк
SFX v ізт озтів ізт
SFX v ірд ордів ірд
SFX v ірк орків ірк
SFX v ірт ортів ірт
SFX v ісд осдів ісд
SFX v іск осків іск
SFX v іст остів іст
SFX v ізд оздам ізд
SFX v ізк озкам ізк
SFX v ізт озтам ізт
SFX v ірд ордам ірд
SFX v ірк оркам ірк
SFX v ірт ортам ірт
SFX v ісд осдам ісд
SFX v іск оскам іск
SFX v іст остам іст
SFX v ізд оздами ізд
SFX v ізк озками ізк
SFX v ізт озтами ізт
SFX v ірд ордами ірд
SFX v ірк орками ірк
SFX v ірт ортами ірт
SFX v ісд осдами ісд
SFX v іск осками іск
SFX v іст остами іст
SFX v ізд оздах ізд
SFX v ізк озках ізк
SFX v ізт озтах ізт
SFX v ірд ордах ірд
SFX v ірк орках ірк
SFX v ірт ортах ірт
SFX v ісд осдах ісд
SFX v іск осках іск
SFX v іст остах іст
SFX v іб оби іб
SFX v ів ови ів
SFX v ід оди ід
SFX v іг оги іг
SFX v із ози із
SFX v ік оки ік
SFX v іл оли іл
SFX v ім оми ім
SFX v ін они ін
SFX v іп опи іп
SFX v ір ори ір
SFX v іс оси іс
SFX v іт оти іт
SFX v івш овші івш
SFX v івш овшів івш
SFX v івш овшам івш
SFX v івш овшами івш
SFX v івш овшах івш
SFX v ість ості ість
SFX v ість остей ість
SFX v ість остям ість
SFX v ість остями ість
SFX v ість остях ість
SFX w Y 15
SFX w 0 та [^'][яа]
SFX w 0 т [^'][яа]
SFX w 0 там [^'][яа]
SFX w 0 тами [^'][яа]
SFX w 0 тах [^'][яа]
SFX w 'я ена м'я
SFX w 'я ен м'я
SFX w 'я енам м'я
SFX w 'я енами м'я
SFX w 'я енах м'я
SFX w 0 та [^м]'я
SFX w 0 т [^м]'я
SFX w 0 там [^м]'я
SFX w 0 тами [^м]'я
SFX w 0 тах [^м]'я
SFX x Y 7
SFX x 0 е [^аєиійоуьюякгх]
SFX x г же г
SFX x х ше х
SFX x зь же зь
SFX x к че к
SFX x ець че ець
SFX x о е о
SFX y Y 17
SFX y 0 му ти
SFX y 0 меш ти
SFX y 0 ме ти
SFX y 0 мемо ти
SFX y 0 мем ти
SFX y 0 мете ти
SFX y 0 муть ти
SFX y ся муся тися
SFX y ся мусь тися
SFX y ся мешся тися
SFX y ся меться тися
SFX y ся мемося тися
SFX y ся мемось тися
SFX y ся мемся тися
SFX y ся метеся тися
SFX y ся метесь тися
SFX y ся муться тися
SFX z Y 15
SFX z іб ебе іб
SFX z ів еве ів
SFX z іг еге іг
SFX z іж еже іж
SFX z іл еле іл
SFX z ін ене ін
SFX z іп епе іп
SFX z ір ере ір
SFX z іс есе іс
SFX z іт ете іт
SFX z іш еше іш
SFX z ідь еде ідь
SFX z іль еле іль
SFX z інь ене інь
SFX z їв єве їв
SFX { Y 4
SFX { і ім і
SFX { і і і
SFX { і іх і
SFX { і іми і
